Config:
  hfst:
    Gen: ../../../src/generator-gt-norm.hfst
    Morph: ../../../src/analyser-gt-norm.hfst
  xerox:
    Gen: ../../../src/generator-gt-norm.xfst
    Morph: ../../../src/analyser-gt-norm.xfst
    App: lookup

Tests:

# todo:
# Proofread the gold standard (below) 
# Then: run analyser, then correct. 


  Verb - хось: # Verb 'to find / löytää' - full paradigm - Type 1, transitive
  #_[1-A]_xo-_’löytää’_TV_=_1-syll_Vow-Stem_[MDTN-koodi_1]

     хось+V+TV+Ger: хось
     хось+V+TV+GerFin: хованзь
     хось+V+TV+InfImprf+Nom+Sg+Abs: хова
     хось+V+TV+InfImprf+Acc+Sg+Abs: ховам’
     хось+V+TV+InfImprf+Gen+Sg+Abs: хова’
     хось+V+TV+InfImprf+Dat+Sg+Abs: хован’
     хось+V+TV+InfImprf+Loc+Sg+Abs: ховахана
     хось+V+TV+InfImprf+Abl+Sg+Abs: ховахад
     хось+V+TV+InfImprf+Pros+Sg+Abs: ховавна
     хось+V+TV+InfImprf+Nom+Du+Abs: ховаха’
     хось+V+TV+InfImprf+Acc+Du+Abs: ховаха’
     хось+V+TV+InfImprf+Gen+Du+Abs: ховаха’
     хось+V+TV+InfImprf+Nom+Pl+Abs: хова”
     хось+V+TV+InfImprf+Acc+Pl+Abs: хоби
     хось+V+TV+InfImprf+Gen+Pl+Abs: хоби”
     хось+V+TV+InfImprf+Dat+Pl+Abs: ховаха”
     хось+V+TV+InfImprf+Loc+Pl+Abs: ховаха”на
     хось+V+TV+InfImprf+Abl+Pl+Abs: ховахат
     хось+V+TV+InfImprf+Pros+Pl+Abs: хоби”мана
     хось+V+TV+InfImprf+Sg+Nom+PxSg1: [ховав, ховами]
#     хось+V+TV+InfImprf+Sg+Nom+PxSg1.2: ховами
     хось+V+TV+InfImprf+Sg+Acc+PxSg1: [ховав, ховами]
#     хось+V+TV+InfImprf+Sg+Acc+PxSg1.2: ховами
     хось+V+TV+InfImprf+Sg+Gen+PxSg1: [хован, ховани]
#     хось+V+TV+InfImprf+Sg+Gen+PxSg1.2: ховани
     хось+V+TV+InfImprf+Sg+Dat+PxSg1: [ховахан, ховахани]
#     хось+V+TV+InfImprf+Sg+Dat+PxSg1.2: ховахани
     хось+V+TV+InfImprf+Sg+Loc+PxSg1: [ховаханан, ховаханани]
#     хось+V+TV+InfImprf+Sg+Loc+PxSg1.2: ховаханани
     хось+V+TV+InfImprf+Sg+Abl+PxSg1: [ховахадан, ховахадани, ховахадни]
#     хось+V+TV+InfImprf+Sg+Abl+PxSg1.2: [ховахадани, ховахадни]
     хось+V+TV+InfImprf+Sg+Pros+PxSg1: [ховавнан, ховавнани]
#     хось+V+TV+InfImprf+Sg+Pros+PxSg1.2: ховавнани
     хось+V+TV+InfImprf+Du+Nom+PxSg1: [ховахаюн, ховахаюни]
#     хось+V+TV+InfImprf+Du+Nom+PxSg1.2: ховахаюни
     хось+V+TV+InfImprf+Du+Acc+PxSg1: [ховахаюн, ховахаюни]
#     хось+V+TV+InfImprf+Du+Acc+PxSg1.2: ховахаюни
     хось+V+TV+InfImprf+Du+Gen+PxSg1: [ховахаюн, ховахаюни]
#     хось+V+TV+InfImprf+Du+Gen+PxSg1.2: ховахаюни
     хось+V+TV+InfImprf+Pl+Nom+PxSg1: [хобин, хобини]
#     хось+V+TV+InfImprf+Pl+Nom+PxSg1.2: хобини
     хось+V+TV+InfImprf+Pl+Acc+PxSg1: [хобин, хобини]
#     хось+V+TV+InfImprf+Pl+Acc+PxSg1.2: хобини
     хось+V+TV+InfImprf+Pl+Gen+PxSg1: [хоби”н, хоби”ни]
#     хось+V+TV+InfImprf+Pl+Gen+PxSg1.2: хоби”ни
     хось+V+TV+InfImprf+Pl+Dat+PxSg1: [ховаха”н, ховаха”ни]
#     хось+V+TV+InfImprf+Pl+Dat+PxSg1.2: ховаха”ни
     хось+V+TV+InfImprf+Pl+Loc+PxSg1: [ховаха”нан, ховаха”нани]
#     хось+V+TV+InfImprf+Pl+Loc+PxSg1.2: ховаха”нани
     хось+V+TV+InfImprf+Pl+Abl+PxSg1: [ховахатан, ховахатани, ховахатни]
#     хось+V+TV+InfImprf+Pl+Abl+PxSg1.2: [ховахатани, ховахатни]
     хось+V+TV+InfImprf+Pl+Pros+PxSg1: [хоби”манан, хоби”манани]
#     хось+V+TV+InfImprf+Pl+Pros+PxSg1.2: хоби”манани
     хось+V+TV+InfImprf+Sg+Nom+PxSg2: ховар
     хось+V+TV+InfImprf+Sg+Acc+PxSg2: ховамд
     хось+V+TV+InfImprf+Sg+Gen+PxSg2: хованд
     хось+V+TV+InfImprf+Sg+Dat+PxSg2: ховаханд
     хось+V+TV+InfImprf+Sg+Loc+PxSg2: ховахананд
     хось+V+TV+InfImprf+Sg+Abl+PxSg2: ховахаданд
     хось+V+TV+InfImprf+Sg+Pros+PxSg2: ховавнанд
     хось+V+TV+InfImprf+Du+Nom+PxSg2: ховахаюд
     хось+V+TV+InfImprf+Du+Acc+PxSg2: ховахаюд
     хось+V+TV+InfImprf+Du+Gen+PxSg2: ховахают
     хось+V+TV+InfImprf+Pl+Nom+PxSg2: хобид
     хось+V+TV+InfImprf+Pl+Acc+PxSg2: хобид
     хось+V+TV+InfImprf+Pl+Gen+PxSg2: хобит
     хось+V+TV+InfImprf+Pl+Dat+PxSg2: ховахат
     хось+V+TV+InfImprf+Pl+Loc+PxSg2: ховаха”нат
     хось+V+TV+InfImprf+Pl+Abl+PxSg2: ховахатат
     хось+V+TV+InfImprf+Pl+Pros+PxSg2: хоби”манат
     хось+V+TV+InfImprf+Sg+Nom+PxSg3: ховада
     хось+V+TV+InfImprf+Sg+Acc+PxSg3: ховамда
     хось+V+TV+InfImprf+Sg+Gen+PxSg3: хованда
     хось+V+TV+InfImprf+Sg+Dat+PxSg3: ховаханда
     хось+V+TV+InfImprf+Sg+Loc+PxSg3: ховахананда
     хось+V+TV+InfImprf+Sg+Abl+PxSg3: ховахаданда
     хось+V+TV+InfImprf+Sg+Pros+PxSg3: ховавнанда
     хось+V+TV+InfImprf+Du+Nom+PxSg3: ховахаюда
     хось+V+TV+InfImprf+Du+Acc+PxSg3: ховахаюда
     хось+V+TV+InfImprf+Du+Gen+PxSg3: ховахаюта
     хось+V+TV+InfImprf+Pl+Nom+PxSg3: хобида
     хось+V+TV+InfImprf+Pl+Acc+PxSg3: хобида
     хось+V+TV+InfImprf+Pl+Gen+PxSg3: хобита
     хось+V+TV+InfImprf+Pl+Dat+PxSg3: ховахата
     хось+V+TV+InfImprf+Pl+Loc+PxSg3: ховаха”ната
     хось+V+TV+InfImprf+Pl+Abl+PxSg3: [ховахатата, ховахатта]
     хось+V+TV+InfImprf+Pl+Pros+PxSg3: хоби”маната
     хось+V+TV+InfImprf+Sg+Nom+PxDu1: ховами’
     хось+V+TV+InfImprf+Sg+Acc+PxDu1: ховами’
     хось+V+TV+InfImprf+Sg+Gen+PxDu1: ховани’
     хось+V+TV+InfImprf+Sg+Dat+PxDu1: ховахани’
     хось+V+TV+InfImprf+Sg+Loc+PxDu1: ховаханани’
     хось+V+TV+InfImprf+Sg+Abl+PxDu1: [ховахадани’, ховахадни’]
     хось+V+TV+InfImprf+Sg+Pros+PxDu1: ховавнани’
     хось+V+TV+InfImprf+Du+Nom+PxDu1: ховахаюни’
     хось+V+TV+InfImprf+Du+Acc+PxDu1: ховахаюни’
     хось+V+TV+InfImprf+Du+Gen+PxDu1: ховахаюни’
     хось+V+TV+InfImprf+Pl+Nom+PxDu1: хобини’
     хось+V+TV+InfImprf+Pl+Acc+PxDu1: хобини’
     хось+V+TV+InfImprf+Pl+Gen+PxDu1: хоби”ни’
     хось+V+TV+InfImprf+Pl+Dat+PxDu1: ховаха”ни’
     хось+V+TV+InfImprf+Pl+Loc+PxDu1: ховаха”нани’
     хось+V+TV+InfImprf+Pl+Abl+PxDu1: [ховахатани’, ховахатни’]
     хось+V+TV+InfImprf+Pl+Pros+PxDu1: хоби”манани’
     хось+V+TV+InfImprf+Sg+Nom+PxDu2: ховари’
     хось+V+TV+InfImprf+Sg+Acc+PxDu2: ховамди’
     хось+V+TV+InfImprf+Sg+Gen+PxDu2: хованди’
     хось+V+TV+InfImprf+Sg+Dat+PxDu2: ховаханди’
     хось+V+TV+InfImprf+Sg+Loc+PxDu2: ховахананди’
     хось+V+TV+InfImprf+Sg+Abl+PxDu2: ховахаданди’
     хось+V+TV+InfImprf+Sg+Pros+PxDu2: ховавнанди’
     хось+V+TV+InfImprf+Du+Nom+PxDu2: ховахаюди’
     хось+V+TV+InfImprf+Du+Acc+PxDu2: ховахаюди’
     хось+V+TV+InfImprf+Du+Gen+PxDu2: ховахаюти’
     хось+V+TV+InfImprf+Pl+Nom+PxDu2: хобиди’
     хось+V+TV+InfImprf+Pl+Acc+PxDu2: хобиди’
     хось+V+TV+InfImprf+Pl+Gen+PxDu2: хобити’
     хось+V+TV+InfImprf+Pl+Dat+PxDu2: ховахати’
     хось+V+TV+InfImprf+Pl+Loc+PxDu2: ховаха”нати’
     хось+V+TV+InfImprf+Pl+Abl+PxDu2: [ховахатати’, ховахатти’]
     хось+V+TV+InfImprf+Pl+Pros+PxDu2: хоби”манати’
     хось+V+TV+InfImprf+Sg+Nom+PxDu3: ховади’
     хось+V+TV+InfImprf+Sg+Acc+PxDu3: ховамди’
     хось+V+TV+InfImprf+Sg+Gen+PxDu3: хованди’
     хось+V+TV+InfImprf+Sg+Dat+PxDu3: ховаханди’
     хось+V+TV+InfImprf+Sg+Loc+PxDu3: ховахананди’
     хось+V+TV+InfImprf+Sg+Abl+PxDu3: ховахаданди’
     хось+V+TV+InfImprf+Sg+Pros+PxDu3: ховавнанди’
     хось+V+TV+InfImprf+Du+Nom+PxDu3: ховахаюди’
     хось+V+TV+InfImprf+Du+Acc+PxDu3: ховахаюди’
     хось+V+TV+InfImprf+Du+Gen+PxDu3: ховахаюти’
     хось+V+TV+InfImprf+Pl+Nom+PxDu3: хобиди’
     хось+V+TV+InfImprf+Pl+Acc+PxDu3: хобиди’
     хось+V+TV+InfImprf+Pl+Gen+PxDu3: хобити’
     хось+V+TV+InfImprf+Pl+Dat+PxDu3: ховахати’
     хось+V+TV+InfImprf+Pl+Loc+PxDu3: ховаха”нати’
     хось+V+TV+InfImprf+Pl+Abl+PxDu3: [ховахатати’, ховахатти’]
     хось+V+TV+InfImprf+Pl+Pros+PxDu3: хоби”манати’
     хось+V+TV+InfImprf+Sg+Nom+PxPl1: ховава”
     хось+V+TV+InfImprf+Sg+Acc+PxPl1: ховава”
     хось+V+TV+InfImprf+Sg+Gen+PxPl1: хована”
     хось+V+TV+InfImprf+Sg+Dat+PxPl1: ховахана”
     хось+V+TV+InfImprf+Sg+Loc+PxPl1: ховаханана”
     хось+V+TV+InfImprf+Sg+Abl+PxPl1: [ховахадана”, ховахадна”]
     хось+V+TV+InfImprf+Sg+Pros+PxPl1: ховавнана”
     хось+V+TV+InfImprf+Du+Nom+PxPl1: ховахаюна”
     хось+V+TV+InfImprf+Du+Acc+PxPl1: ховахаюна”
     хось+V+TV+InfImprf+Du+Gen+PxPl1: ховахаюна”
     хось+V+TV+InfImprf+Pl+Nom+PxPl1: хобина”
     хось+V+TV+InfImprf+Pl+Acc+PxPl1: хобина”
     хось+V+TV+InfImprf+Pl+Gen+PxPl1: хоби”на”
     хось+V+TV+InfImprf+Pl+Dat+PxPl1: ховаха”на”
     хось+V+TV+InfImprf+Pl+Loc+PxPl1: ховаха”нана”
     хось+V+TV+InfImprf+Pl+Abl+PxPl1: [ховахатана”, ховахатна”]
     хось+V+TV+InfImprf+Pl+Pros+PxPl1: хоби”манана”
     хось+V+TV+InfImprf+Sg+Nom+PxPl2: ховара”
     хось+V+TV+InfImprf+Sg+Acc+PxPl2: ховамда”
     хось+V+TV+InfImprf+Sg+Gen+PxPl2: хованда”
     хось+V+TV+InfImprf+Sg+Dat+PxPl2: ховаханда”
     хось+V+TV+InfImprf+Sg+Loc+PxPl2: ховахананда”
     хось+V+TV+InfImprf+Sg+Abl+PxPl2: ховахаданда”
     хось+V+TV+InfImprf+Sg+Pros+PxPl2: ховавнанда”
     хось+V+TV+InfImprf+Du+Nom+PxPl2: ховахаюда”
     хось+V+TV+InfImprf+Du+Acc+PxPl2: ховахаюда”
     хось+V+TV+InfImprf+Du+Gen+PxPl2: ховахаюта”
     хось+V+TV+InfImprf+Pl+Nom+PxPl2: хобида”
     хось+V+TV+InfImprf+Pl+Acc+PxPl2: хобида”
     хось+V+TV+InfImprf+Pl+Gen+PxPl2: хобита”
     хось+V+TV+InfImprf+Pl+Dat+PxPl2: ховахата”
     хось+V+TV+InfImprf+Pl+Loc+PxPl2: ховаха”ната”
     хось+V+TV+InfImprf+Pl+Abl+PxPl2: [ховахатата”, ховахатта”]
     хось+V+TV+InfImprf+Pl+Pros+PxPl2: хоби”маната”
     хось+V+TV+InfImprf+Sg+Nom+PxPl3: ховадо’
     хось+V+TV+InfImprf+Sg+Acc+PxPl3: ховамдо’
     хось+V+TV+InfImprf+Sg+Gen+PxPl3: ховандо’
     хось+V+TV+InfImprf+Sg+Dat+PxPl3: ховахандо’
     хось+V+TV+InfImprf+Sg+Loc+PxPl3: ховаханандо’
     хось+V+TV+InfImprf+Sg+Abl+PxPl3: ховахадандо’
     хось+V+TV+InfImprf+Sg+Pros+PxPl3: ховавнандо’
     хось+V+TV+InfImprf+Du+Nom+PxPl3: ховахаюдо’
     хось+V+TV+InfImprf+Du+Acc+PxPl3: ховахаюдо’
     хось+V+TV+InfImprf+Du+Gen+PxPl3: ховахаюто’
     хось+V+TV+InfImprf+Pl+Nom+PxPl3: хобидо’
     хось+V+TV+InfImprf+Pl+Acc+PxPl3: хобидо’
     хось+V+TV+InfImprf+Pl+Gen+PxPl3: хобито’
     хось+V+TV+InfImprf+Pl+Dat+PxPl3: ховахато’
     хось+V+TV+InfImprf+Pl+Loc+PxPl3: ховаха”нато’
     хось+V+TV+InfImprf+Pl+Abl+PxPl3: [ховахатато’, ховахатто’]
     хось+V+TV+InfImprf+Pl+Pros+PxPl3: хоби”манато’
     хось+V+TV+InfImprf+Pred+Abs: ховад
     хось+V+TV+InfImprf+Pred+Nom+PxSg1: [ховадав, ховадув, ховадами]
#     хось+V+TV+InfImprf+Pred+Nom+PxSg1.2: ховадами
     хось+V+TV+InfImprf+Pred+Acc+PxSg1: [ховадав, ховадув, ховадами]
#     хось+V+TV+InfImprf+Pred+Acc+PxSg1.2: ховадами
     хось+V+TV+InfImprf+Pred+Gen+PxSg1: [ховадан, ховадани]
#     хось+V+TV+InfImprf+Pred+Gen+PxSg1.2: ховадани
     хось+V+TV+InfImprf+Pred+Nom+PxSg2: ховадар
     хось+V+TV+InfImprf+Pred+Acc+PxSg2: ховадамд
     хось+V+TV+InfImprf+Pred+Gen+PxSg2: ховаданд
     хось+V+TV+InfImprf+Pred+Nom+PxSg3: ховадада
     хось+V+TV+InfImprf+Pred+Acc+PxSg3: ховадамда
     хось+V+TV+InfImprf+Pred+Gen+PxSg3: ховаданда
     хось+V+TV+InfImprf+Pred+Nom+PxDu1: ховадами’
     хось+V+TV+InfImprf+Pred+Acc+PxDu1: ховадами’
     хось+V+TV+InfImprf+Pred+Gen+PxDu1: ховадани’
     хось+V+TV+InfImprf+Pred+Nom+PxDu2: ховадари’
     хось+V+TV+InfImprf+Pred+Acc+PxDu2: ховадамди’
     хось+V+TV+InfImprf+Pred+Gen+PxDu2: ховаданди’
     хось+V+TV+InfImprf+Pred+Nom+PxDu3: ховадади’
     хось+V+TV+InfImprf+Pred+Acc+PxDu3: ховадамди’
     хось+V+TV+InfImprf+Pred+Gen+PxDu3: ховаданди’
     хось+V+TV+InfImprf+Pred+Nom+PxPl1: ховадава”
     хось+V+TV+InfImprf+Pred+Acc+PxPl1: ховадава”
     хось+V+TV+InfImprf+Pred+Gen+PxPl1: ховадана”
     хось+V+TV+InfImprf+Pred+Nom+PxPl2: ховадара”
     хось+V+TV+InfImprf+Pred+Acc+PxPl2: ховадамда”
     хось+V+TV+InfImprf+Pred+Gen+PxPl2: ховаданда”
     хось+V+TV+InfImprf+Pred+Nom+PxPl3: ховададо’
     хось+V+TV+InfImprf+Pred+Acc+PxPl3: ховадамдо’
     хось+V+TV+InfImprf+Pred+Gen+PxPl3: ховадандо’
     хось+V+TV+InfImprf+Der/Pr+Abs+Aor+ScSg1: ховадм’
     хось+V+TV+InfImprf+Der/Pr+Abs+Aor+ScSg2: хован
     хось+V+TV+InfImprf+Der/Pr+Abs+Aor+ScSg3: хова
     хось+V+TV+InfImprf+Der/Pr+Abs+Aor+ScDu1: ховани’
     хось+V+TV+InfImprf+Der/Pr+Abs+Aor+ScDu2: ховади’
     хось+V+TV+InfImprf+Der/Pr+Abs+Aor+ScDu3: ховаха’
     хось+V+TV+InfImprf+Der/Pr+Abs+Aor+ScPl1: ховава”
     хось+V+TV+InfImprf+Der/Pr+Abs+Aor+ScPl2: ховада”
     хось+V+TV+InfImprf+Der/Pr+Abs+Aor+ScPl3: хова”
     хось+V+TV+InfImprf+Der/Pr+Abs+Prt1+ScSg1: ховадамзь
     хось+V+TV+InfImprf+Der/Pr+Abs+Prt1+ScSg2: хованась
     хось+V+TV+InfImprf+Der/Pr+Abs+Prt1+ScSg3: ховась
     хось+V+TV+InfImprf+Der/Pr+Abs+Prt1+ScDu1: хованинзь
     хось+V+TV+InfImprf+Der/Pr+Abs+Prt1+ScDu2: ховадинзь
     хось+V+TV+InfImprf+Der/Pr+Abs+Prt1+ScDu3: ховаханзь
     хось+V+TV+InfImprf+Der/Pr+Abs+Prt1+ScPl1: ховаваць
     хось+V+TV+InfImprf+Der/Pr+Abs+Prt1+ScPl2: ховадаць
     хось+V+TV+InfImprf+Der/Pr+Abs+Prt1+ScPl3: ховаць
     хось+V+TV+InfImprf+Der/Pr+Sg+Aor+PxSg1: ховав
     хось+V+TV+InfImprf+Der/Pr+Sg+Aor+PxSg2: ховар
     хось+V+TV+InfImprf+Der/Pr+Sg+Aor+PxSg3: ховада
     хось+V+TV+InfImprf+Der/Pr+Sg+Aor+PxDu1: ховами’
     хось+V+TV+InfImprf+Der/Pr+Sg+Aor+PxDu2: ховари’
     хось+V+TV+InfImprf+Der/Pr+Sg+Aor+PxDu3: ховади’
     хось+V+TV+InfImprf+Der/Pr+Sg+Aor+PxPl1: ховава”
     хось+V+TV+InfImprf+Der/Pr+Sg+Aor+PxPl2: ховара”
     хось+V+TV+InfImprf+Der/Pr+Sg+Aor+PxPl3: ховадо’
     хось+V+TV+InfImprf+Der/Pr+Sg+Prt1+PxSg1: ховавась
     хось+V+TV+InfImprf+Der/Pr+Sg+Prt1+PxSg2: ховарась
     хось+V+TV+InfImprf+Der/Pr+Sg+Prt1+PxSg3: ховадась
     хось+V+TV+InfImprf+Der/Pr+Sg+Prt1+PxDu1: ховаминзь
     хось+V+TV+InfImprf+Der/Pr+Sg+Prt1+PxDu2: ховаринзь
     хось+V+TV+InfImprf+Der/Pr+Sg+Prt1+PxDu3: ховадинзь
     хось+V+TV+InfImprf+Der/Pr+Sg+Prt1+PxPl1: ховаваць
     хось+V+TV+InfImprf+Der/Pr+Sg+Prt1+PxPl2: ховараць
     хось+V+TV+InfImprf+Der/Pr+Sg+Prt1+PxPl3: ховадонзь
     хось+V+TV+InfImprf+Der/Pr+Du+Aor+PxSg1: ховахаюн
     хось+V+TV+InfImprf+Der/Pr+Du+Aor+PxSg2: ховахаюд
     хось+V+TV+InfImprf+Der/Pr+Du+Aor+PxSg3: ховахаюда
     хось+V+TV+InfImprf+Der/Pr+Du+Aor+PxDu1: ховахаюни’
     хось+V+TV+InfImprf+Der/Pr+Du+Aor+PxDu2: ховахаюди’
     хось+V+TV+InfImprf+Der/Pr+Du+Aor+PxDu3: ховахаюди’
     хось+V+TV+InfImprf+Der/Pr+Du+Aor+PxPl1: ховахаюна”
     хось+V+TV+InfImprf+Der/Pr+Du+Aor+PxPl2: ховахаюда”
     хось+V+TV+InfImprf+Der/Pr+Du+Aor+PxPl3: ховахаюдо’
     хось+V+TV+InfImprf+Der/Pr+Du+Prt1+PxSg1: ховахаюнась
     хось+V+TV+InfImprf+Der/Pr+Du+Prt1+PxSg2: ховахаюдась
     хось+V+TV+InfImprf+Der/Pr+Du+Prt1+PxSg3: ховахаюдась
     хось+V+TV+InfImprf+Der/Pr+Du+Prt1+PxDu1: ховахаюнинзь
     хось+V+TV+InfImprf+Der/Pr+Du+Prt1+PxDu2: ховахаюдинзь
     хось+V+TV+InfImprf+Der/Pr+Du+Prt1+PxDu3: ховахаюдинзь
     хось+V+TV+InfImprf+Der/Pr+Du+Prt1+PxPl1: ховахаюнаць
     хось+V+TV+InfImprf+Der/Pr+Du+Prt1+PxPl2: ховахаюдаць
     хось+V+TV+InfImprf+Der/Pr+Du+Prt1+PxPl3: ховахаюдонзь
     хось+V+TV+InfImprf+Der/Pr+Pl+Aor+PxSg1: хобин
     хось+V+TV+InfImprf+Der/Pr+Pl+Aor+PxSg2: хобид
     хось+V+TV+InfImprf+Der/Pr+Pl+Aor+PxSg3: хобида
     хось+V+TV+InfImprf+Der/Pr+Pl+Aor+PxDu1: хобини’
     хось+V+TV+InfImprf+Der/Pr+Pl+Aor+PxDu2: хобиди’
     хось+V+TV+InfImprf+Der/Pr+Pl+Aor+PxDu3: хобиди’
     хось+V+TV+InfImprf+Der/Pr+Pl+Aor+PxPl1: хобина”
     хось+V+TV+InfImprf+Der/Pr+Pl+Aor+PxPl2: хобида”
     хось+V+TV+InfImprf+Der/Pr+Pl+Aor+PxPl3: хобидо’
     хось+V+TV+InfImprf+Der/Pr+Pl+Prt1+PxSg1: хобинась
     хось+V+TV+InfImprf+Der/Pr+Pl+Prt1+PxSg2: хобидась
     хось+V+TV+InfImprf+Der/Pr+Pl+Prt1+PxSg3: хобидась
     хось+V+TV+InfImprf+Der/Pr+Pl+Prt1+PxDu1: хобининзь
     хось+V+TV+InfImprf+Der/Pr+Pl+Prt1+PxDu2: хобидинзь
     хось+V+TV+InfImprf+Der/Pr+Pl+Prt1+PxDu3: хобидинзь
     хось+V+TV+InfImprf+Der/Pr+Pl+Prt1+PxPl1: хобинаць
     хось+V+TV+InfImprf+Der/Pr+Pl+Prt1+PxPl2: хобидаць
     хось+V+TV+InfImprf+Der/Pr+Pl+Prt1+PxPl3: хобидонзь
     хось+V+TV+InfImprf+Tra: ховаӈэ
     хось+V+TV+InfImprf+Car: ховаси”
     хось+V+TV+InfImprf+Equ: ховадарем’
     хось+V+TV+InfImprf+Equ+lat: ховадарев’
     хось+V+TV+InfPrf+Nom+Sg+Abs: хо”ма
     хось+V+TV+InfPrf+Acc+Sg+Abs: хо”мам’
     хось+V+TV+InfPrf+Gen+Sg+Abs: хо”ма’
     хось+V+TV+InfPrf+Dat+Sg+Abs: хо”ман’
     хось+V+TV+InfPrf+Loc+Sg+Abs: хо”махана
     хось+V+TV+InfPrf+Abl+Sg+Abs: хо”махад
     хось+V+TV+InfPrf+Pros+Sg+Abs: хо”мавна
     хось+V+TV+InfPrf+Nom+Du+Abs: хо”маха’
     хось+V+TV+InfPrf+Acc+Du+Abs: хо”маха’
     хось+V+TV+InfPrf+Gen+Du+Abs: хо”маха’
     хось+V+TV+InfPrf+Nom+Pl+Abs: хо”ма”
     хось+V+TV+InfPrf+Acc+Pl+Abs: хо”ми
     хось+V+TV+InfPrf+Gen+Pl+Abs: хо”ми”
     хось+V+TV+InfPrf+Dat+Pl+Abs: хо”маха”
     хось+V+TV+InfPrf+Loc+Pl+Abs: хо”маха”на
     хось+V+TV+InfPrf+Abl+Pl+Abs: хо”махат
     хось+V+TV+InfPrf+Pros+Pl+Abs: хо”ми”мана
     хось+V+TV+InfPrf+Sg+Nom+PxSg1: [хо”мав, хо”мами]
#     хось+V+TV+InfPrf+Sg+Nom+PxSg1.2: хо”мами
     хось+V+TV+InfPrf+Sg+Acc+PxSg1: [хо”мав, хо”мами]
#     хось+V+TV+InfPrf+Sg+Acc+PxSg1.2: хо”мами
     хось+V+TV+InfPrf+Sg+Gen+PxSg1: [хо”ман, хо”мани]
#     хось+V+TV+InfPrf+Sg+Gen+PxSg1.2: хо”мани
     хось+V+TV+InfPrf+Sg+Dat+PxSg1: [хо”махан, хо”махани]
#     хось+V+TV+InfPrf+Sg+Dat+PxSg1.2: хо”махани
     хось+V+TV+InfPrf+Sg+Loc+PxSg1: [хо”маханан, хо”маханани]
#     хось+V+TV+InfPrf+Sg+Loc+PxSg1.2: хо”маханани
     хось+V+TV+InfPrf+Sg+Abl+PxSg1: [хо”махадан, хо”махадани, хо”махадни]
#     хось+V+TV+InfPrf+Sg+Abl+PxSg1.2: [хо”махадани, хо”махадни]
     хось+V+TV+InfPrf+Sg+Pros+PxSg1: [хо”мавнан, хо”мавнани]
#     хось+V+TV+InfPrf+Sg+Pros+PxSg1.2: хо”мавнани
     хось+V+TV+InfPrf+Du+Nom+PxSg1: [хо”махаюн, хо”махаюни]
#     хось+V+TV+InfPrf+Du+Nom+PxSg1.2: хо”махаюни
     хось+V+TV+InfPrf+Du+Acc+PxSg1: [хо”махаюн, хо”махаюни]
#     хось+V+TV+InfPrf+Du+Acc+PxSg1.2: хо”махаюни
     хось+V+TV+InfPrf+Du+Gen+PxSg1: [хо”махаюн, хо”махаюни]
#     хось+V+TV+InfPrf+Du+Gen+PxSg1.2: хо”махаюни
     хось+V+TV+InfPrf+Pl+Nom+PxSg1: [хо”мин, хо”мини]
#     хось+V+TV+InfPrf+Pl+Nom+PxSg1.2: хо”мини
     хось+V+TV+InfPrf+Pl+Acc+PxSg1: [хо”мин, хо”мини]
#     хось+V+TV+InfPrf+Pl+Acc+PxSg1.2: хо”мини
     хось+V+TV+InfPrf+Pl+Gen+PxSg1: [хо”ми”н, хо”ми”ни]
#     хось+V+TV+InfPrf+Pl+Gen+PxSg1.2: хо”ми”ни
     хось+V+TV+InfPrf+Pl+Dat+PxSg1: [хо”маха”н, хо”маха”ни]
#     хось+V+TV+InfPrf+Pl+Dat+PxSg1.2: хо”маха”ни
     хось+V+TV+InfPrf+Pl+Loc+PxSg1: [хо”маха”нан, хо”маха”нани]
#     хось+V+TV+InfPrf+Pl+Loc+PxSg1.2: хо”маха”нани
     хось+V+TV+InfPrf+Pl+Abl+PxSg1: [хо”махатан, хо”махатани, хо”махатни]
#     хось+V+TV+InfPrf+Pl+Abl+PxSg1.2: [хо”махатани, хо”махатни]
     хось+V+TV+InfPrf+Pl+Pros+PxSg1: [хо”ми”манан, хо”ми”манани]
#     хось+V+TV+InfPrf+Pl+Pros+PxSg1.2: хо”ми”манани
     хось+V+TV+InfPrf+Sg+Nom+PxSg2: хо”мар
     хось+V+TV+InfPrf+Sg+Acc+PxSg2: хо”мамд
     хось+V+TV+InfPrf+Sg+Gen+PxSg2: хо”манд
     хось+V+TV+InfPrf+Sg+Dat+PxSg2: хо”маханд
     хось+V+TV+InfPrf+Sg+Loc+PxSg2: хо”махананд
     хось+V+TV+InfPrf+Sg+Abl+PxSg2: хо”махаданд
     хось+V+TV+InfPrf+Sg+Pros+PxSg2: хо”мавнанд
     хось+V+TV+InfPrf+Du+Nom+PxSg2: хо”махаюд
     хось+V+TV+InfPrf+Du+Acc+PxSg2: хо”махаюд
     хось+V+TV+InfPrf+Du+Gen+PxSg2: хо”махают
     хось+V+TV+InfPrf+Pl+Nom+PxSg2: хо”мид
     хось+V+TV+InfPrf+Pl+Acc+PxSg2: хо”мид
     хось+V+TV+InfPrf+Pl+Gen+PxSg2: хо”мит
     хось+V+TV+InfPrf+Pl+Dat+PxSg2: хо”махат
     хось+V+TV+InfPrf+Pl+Loc+PxSg2: хо”маха”нат
     хось+V+TV+InfPrf+Pl+Abl+PxSg2: хо”махатат
     хось+V+TV+InfPrf+Pl+Pros+PxSg2: хо”ми”манат
     хось+V+TV+InfPrf+Sg+Nom+PxSg3: хо”мада
     хось+V+TV+InfPrf+Sg+Acc+PxSg3: хо”мамда
     хось+V+TV+InfPrf+Sg+Gen+PxSg3: хо”манда
     хось+V+TV+InfPrf+Sg+Dat+PxSg3: хо”маханда
     хось+V+TV+InfPrf+Sg+Loc+PxSg3: хо”махананда
     хось+V+TV+InfPrf+Sg+Abl+PxSg3: хо”махаданда
     хось+V+TV+InfPrf+Sg+Pros+PxSg3: хо”мавнанда
     хось+V+TV+InfPrf+Du+Nom+PxSg3: хо”махаюда
     хось+V+TV+InfPrf+Du+Acc+PxSg3: хо”махаюда
     хось+V+TV+InfPrf+Du+Gen+PxSg3: хо”махаюта
     хось+V+TV+InfPrf+Pl+Nom+PxSg3: хо”мида
     хось+V+TV+InfPrf+Pl+Acc+PxSg3: хо”мида
     хось+V+TV+InfPrf+Pl+Gen+PxSg3: хо”мита
     хось+V+TV+InfPrf+Pl+Dat+PxSg3: хо”махата
     хось+V+TV+InfPrf+Pl+Loc+PxSg3: хо”маха”ната
     хось+V+TV+InfPrf+Pl+Abl+PxSg3: [хо”махатата, хо”махатта]
     хось+V+TV+InfPrf+Pl+Pros+PxSg3: хо”ми”маната
     хось+V+TV+InfPrf+Sg+Nom+PxDu1: хо”мами’
     хось+V+TV+InfPrf+Sg+Acc+PxDu1: хо”мами’
     хось+V+TV+InfPrf+Sg+Gen+PxDu1: хо”мани’
     хось+V+TV+InfPrf+Sg+Dat+PxDu1: хо”махани’
     хось+V+TV+InfPrf+Sg+Loc+PxDu1: хо”маханани’
     хось+V+TV+InfPrf+Sg+Abl+PxDu1: [хо”махадани’, хо”махадни’]
     хось+V+TV+InfPrf+Sg+Pros+PxDu1: хо”мавнани’
     хось+V+TV+InfPrf+Du+Nom+PxDu1: хо”махаюни’
     хось+V+TV+InfPrf+Du+Acc+PxDu1: хо”махаюни’
     хось+V+TV+InfPrf+Du+Gen+PxDu1: хо”махаюни’
     хось+V+TV+InfPrf+Pl+Nom+PxDu1: хо”мини’
     хось+V+TV+InfPrf+Pl+Acc+PxDu1: хо”мини’
     хось+V+TV+InfPrf+Pl+Gen+PxDu1: хо”ми”ни’
     хось+V+TV+InfPrf+Pl+Dat+PxDu1: хо”маха”ни’
     хось+V+TV+InfPrf+Pl+Loc+PxDu1: хо”маха”нани’
     хось+V+TV+InfPrf+Pl+Abl+PxDu1: [хо”махатани’, хо”махатни’]
     хось+V+TV+InfPrf+Pl+Pros+PxDu1: хо”ми”манани’
     хось+V+TV+InfPrf+Sg+Nom+PxDu2: хо”мари’
     хось+V+TV+InfPrf+Sg+Acc+PxDu2: хо”мамди’
     хось+V+TV+InfPrf+Sg+Gen+PxDu2: хо”манди’
     хось+V+TV+InfPrf+Sg+Dat+PxDu2: хо”маханди’
     хось+V+TV+InfPrf+Sg+Loc+PxDu2: хо”махананди’
     хось+V+TV+InfPrf+Sg+Abl+PxDu2: хо”махаданди’
     хось+V+TV+InfPrf+Sg+Pros+PxDu2: хо”мавнанди’
     хось+V+TV+InfPrf+Du+Nom+PxDu2: хо”махаюди’
     хось+V+TV+InfPrf+Du+Acc+PxDu2: хо”махаюди’
     хось+V+TV+InfPrf+Du+Gen+PxDu2: хо”махаюти’
     хось+V+TV+InfPrf+Pl+Nom+PxDu2: хо”миди’
     хось+V+TV+InfPrf+Pl+Acc+PxDu2: хо”миди’
     хось+V+TV+InfPrf+Pl+Gen+PxDu2: хо”мити’
     хось+V+TV+InfPrf+Pl+Dat+PxDu2: хо”махати’
     хось+V+TV+InfPrf+Pl+Loc+PxDu2: хо”маха”нати’
     хось+V+TV+InfPrf+Pl+Abl+PxDu2: [хо”махатати’, хо”махатти’]
     хось+V+TV+InfPrf+Pl+Pros+PxDu2: хо”ми”манати’
     хось+V+TV+InfPrf+Sg+Nom+PxDu3: хо”мади’
     хось+V+TV+InfPrf+Sg+Acc+PxDu3: хо”мамди’
     хось+V+TV+InfPrf+Sg+Gen+PxDu3: хо”манди’
     хось+V+TV+InfPrf+Sg+Dat+PxDu3: хо”маханди’
     хось+V+TV+InfPrf+Sg+Loc+PxDu3: хо”махананди’
     хось+V+TV+InfPrf+Sg+Abl+PxDu3: хо”махаданди’
     хось+V+TV+InfPrf+Sg+Pros+PxDu3: хо”мавнанди’
     хось+V+TV+InfPrf+Du+Nom+PxDu3: хо”махаюди’
     хось+V+TV+InfPrf+Du+Acc+PxDu3: хо”махаюди’
     хось+V+TV+InfPrf+Du+Gen+PxDu3: хо”махаюти’
     хось+V+TV+InfPrf+Pl+Nom+PxDu3: хо”миди’
     хось+V+TV+InfPrf+Pl+Acc+PxDu3: хо”миди’
     хось+V+TV+InfPrf+Pl+Gen+PxDu3: хо”мити’
     хось+V+TV+InfPrf+Pl+Dat+PxDu3: хо”махати’
     хось+V+TV+InfPrf+Pl+Loc+PxDu3: хо”маха”нати’
     хось+V+TV+InfPrf+Pl+Abl+PxDu3: [хо”махатати’, хо”махатти’]
     хось+V+TV+InfPrf+Pl+Pros+PxDu3: хо”ми”манати’
     хось+V+TV+InfPrf+Sg+Nom+PxPl1: хо”мава”
     хось+V+TV+InfPrf+Sg+Acc+PxPl1: хо”мава”
     хось+V+TV+InfPrf+Sg+Gen+PxPl1: хо”мана”
     хось+V+TV+InfPrf+Sg+Dat+PxPl1: хо”махана”
     хось+V+TV+InfPrf+Sg+Loc+PxPl1: хо”маханана”
     хось+V+TV+InfPrf+Sg+Abl+PxPl1: [хо”махадана”, хо”махадна”]
     хось+V+TV+InfPrf+Sg+Pros+PxPl1: хо”мавнана”
     хось+V+TV+InfPrf+Du+Nom+PxPl1: хо”махаюна”
     хось+V+TV+InfPrf+Du+Acc+PxPl1: хо”махаюна”
     хось+V+TV+InfPrf+Du+Gen+PxPl1: хо”махаюна”
     хось+V+TV+InfPrf+Pl+Nom+PxPl1: хо”мина”
     хось+V+TV+InfPrf+Pl+Acc+PxPl1: хо”мина”
     хось+V+TV+InfPrf+Pl+Gen+PxPl1: хо”ми”на”
     хось+V+TV+InfPrf+Pl+Dat+PxPl1: хо”маха”на”
     хось+V+TV+InfPrf+Pl+Loc+PxPl1: хо”маха”нана”
     хось+V+TV+InfPrf+Pl+Abl+PxPl1: [хо”махатана”, хо”махатна”]
     хось+V+TV+InfPrf+Pl+Pros+PxPl1: хо”ми”манана”
     хось+V+TV+InfPrf+Sg+Nom+PxPl2: хо”мара”
     хось+V+TV+InfPrf+Sg+Acc+PxPl2: хо”мамда”
     хось+V+TV+InfPrf+Sg+Gen+PxPl2: хо”манда”
     хось+V+TV+InfPrf+Sg+Dat+PxPl2: хо”маханда”
     хось+V+TV+InfPrf+Sg+Loc+PxPl2: хо”махананда”
     хось+V+TV+InfPrf+Sg+Abl+PxPl2: хо”махаданда”
     хось+V+TV+InfPrf+Sg+Pros+PxPl2: хо”мавнанда”
     хось+V+TV+InfPrf+Du+Nom+PxPl2: хо”махаюда”
     хось+V+TV+InfPrf+Du+Acc+PxPl2: хо”махаюда”
     хось+V+TV+InfPrf+Du+Gen+PxPl2: хо”махаюта”
     хось+V+TV+InfPrf+Pl+Nom+PxPl2: хо”мида”
     хось+V+TV+InfPrf+Pl+Acc+PxPl2: хо”мида”
     хось+V+TV+InfPrf+Pl+Gen+PxPl2: хо”мита”
     хось+V+TV+InfPrf+Pl+Dat+PxPl2: хо”махата”
     хось+V+TV+InfPrf+Pl+Loc+PxPl2: хо”маха”ната”
     хось+V+TV+InfPrf+Pl+Abl+PxPl2: [хо”махатата”, хо”махатта”]
     хось+V+TV+InfPrf+Pl+Pros+PxPl2: хо”ми”маната”
     хось+V+TV+InfPrf+Sg+Nom+PxPl3: хо”мадо’
     хось+V+TV+InfPrf+Sg+Acc+PxPl3: хо”мамдо’
     хось+V+TV+InfPrf+Sg+Gen+PxPl3: хо”мандо’
     хось+V+TV+InfPrf+Sg+Dat+PxPl3: хо”махандо’
     хось+V+TV+InfPrf+Sg+Loc+PxPl3: хо”маханандо’
     хось+V+TV+InfPrf+Sg+Abl+PxPl3: хо”махадандо’
     хось+V+TV+InfPrf+Sg+Pros+PxPl3: хо”мавнандо’
     хось+V+TV+InfPrf+Du+Nom+PxPl3: хо”махаюдо’
     хось+V+TV+InfPrf+Du+Acc+PxPl3: хо”махаюдо’
     хось+V+TV+InfPrf+Du+Gen+PxPl3: хо”махаюто’
     хось+V+TV+InfPrf+Pl+Nom+PxPl3: хо”мидо’
     хось+V+TV+InfPrf+Pl+Acc+PxPl3: хо”мидо’
     хось+V+TV+InfPrf+Pl+Gen+PxPl3: хо”мито’
     хось+V+TV+InfPrf+Pl+Dat+PxPl3: хо”махато’
     хось+V+TV+InfPrf+Pl+Loc+PxPl3: хо”маха”нато’
     хось+V+TV+InfPrf+Pl+Abl+PxPl3: [хо”махатато’, хо”махатто’]
     хось+V+TV+InfPrf+Pl+Pros+PxPl3: хо”ми”манато’
     хось+V+TV+InfPrf+Pred+Abs: хо”мад
     хось+V+TV+InfPrf+Pred+Nom+PxSg1: [хо”мадав, хо”мадув, хо”мадами]
#     хось+V+TV+InfPrf+Pred+Nom+PxSg1.2: хо”мадами
     хось+V+TV+InfPrf+Pred+Acc+PxSg1: [хо”мадав, хо”мадув, хо”мадами]
#     хось+V+TV+InfPrf+Pred+Acc+PxSg1.2: хо”мадами
     хось+V+TV+InfPrf+Pred+Gen+PxSg1: [хо”мадан, хо”мадани]
#     хось+V+TV+InfPrf+Pred+Gen+PxSg1.2: хо”мадани
     хось+V+TV+InfPrf+Pred+Nom+PxSg2: хо”мадар
     хось+V+TV+InfPrf+Pred+Acc+PxSg2: хо”мадамд
     хось+V+TV+InfPrf+Pred+Gen+PxSg2: хо”маданд
     хось+V+TV+InfPrf+Pred+Nom+PxSg3: хо”мадада
     хось+V+TV+InfPrf+Pred+Acc+PxSg3: хо”мадамда
     хось+V+TV+InfPrf+Pred+Gen+PxSg3: хо”маданда
     хось+V+TV+InfPrf+Pred+Nom+PxDu1: хо”мадами’
     хось+V+TV+InfPrf+Pred+Acc+PxDu1: хо”мадами’
     хось+V+TV+InfPrf+Pred+Gen+PxDu1: хо”мадани’
     хось+V+TV+InfPrf+Pred+Nom+PxDu2: хо”мадари’
     хось+V+TV+InfPrf+Pred+Acc+PxDu2: хо”мадамди’
     хось+V+TV+InfPrf+Pred+Gen+PxDu2: хо”маданди’
     хось+V+TV+InfPrf+Pred+Nom+PxDu3: хо”мадади’
     хось+V+TV+InfPrf+Pred+Acc+PxDu3: хо”мадамди’
     хось+V+TV+InfPrf+Pred+Gen+PxDu3: хо”маданди’
     хось+V+TV+InfPrf+Pred+Nom+PxPl1: хо”мадава”
     хось+V+TV+InfPrf+Pred+Acc+PxPl1: хо”мадава”
     хось+V+TV+InfPrf+Pred+Gen+PxPl1: хо”мадана”
     хось+V+TV+InfPrf+Pred+Nom+PxPl2: хо”мадара”
     хось+V+TV+InfPrf+Pred+Acc+PxPl2: хо”мадамда”
     хось+V+TV+InfPrf+Pred+Gen+PxPl2: хо”маданда”
     хось+V+TV+InfPrf+Pred+Nom+PxPl3: хо”мададо’
     хось+V+TV+InfPrf+Pred+Acc+PxPl3: хо”мадамдо’
     хось+V+TV+InfPrf+Pred+Gen+PxPl3: хо”мадандо’

# What part of speech is this
# After each derivation there should be a new pos
  Verb - хось with Pr derivation: # Verb 'to find / löytää' - full paradigm
     хось+V+TV+InfPrf+Der/Pr+Abs+Aor+ScSg1: хо”мадм’
     хось+V+TV+InfPrf+Der/Pr+Abs+Aor+ScSg2: хо”ман
     хось+V+TV+InfPrf+Der/Pr+Abs+Aor+ScSg3: хо”ма
     хось+V+TV+InfPrf+Der/Pr+Abs+Aor+ScDu1: хо”мани’
     хось+V+TV+InfPrf+Der/Pr+Abs+Aor+ScDu2: хо”мади’
     хось+V+TV+InfPrf+Der/Pr+Abs+Aor+ScDu3: хо”маха’
     хось+V+TV+InfPrf+Der/Pr+Abs+Aor+ScPl1: хо”мава”
     хось+V+TV+InfPrf+Der/Pr+Abs+Aor+ScPl2: хо”мада”
     хось+V+TV+InfPrf+Der/Pr+Abs+Aor+ScPl3: хо”ма”
     хось+V+TV+InfPrf+Der/Pr+Abs+Prt1+ScSg1: хо”мадамзь
     хось+V+TV+InfPrf+Der/Pr+Abs+Prt1+ScSg2: хо”манась
     хось+V+TV+InfPrf+Der/Pr+Abs+Prt1+ScSg3: хо”мась
     хось+V+TV+InfPrf+Der/Pr+Abs+Prt1+ScDu1: хо”манинзь
     хось+V+TV+InfPrf+Der/Pr+Abs+Prt1+ScDu2: хо”мадинзь
     хось+V+TV+InfPrf+Der/Pr+Abs+Prt1+ScDu3: хо”маханзь
     хось+V+TV+InfPrf+Der/Pr+Abs+Prt1+ScPl1: хо”маваць
     хось+V+TV+InfPrf+Der/Pr+Abs+Prt1+ScPl2: хо”мадаць
     хось+V+TV+InfPrf+Der/Pr+Abs+Prt1+ScPl3: хо”маць
     хось+V+TV+InfPrf+Der/Pr+Sg+Aor+PxSg1: хо”мав
     хось+V+TV+InfPrf+Der/Pr+Sg+Aor+PxSg2: хо”мар
     хось+V+TV+InfPrf+Der/Pr+Sg+Aor+PxSg3: хо”мада
     хось+V+TV+InfPrf+Der/Pr+Sg+Aor+PxDu1: хо”мами’
     хось+V+TV+InfPrf+Der/Pr+Sg+Aor+PxDu2: хо”мари’
     хось+V+TV+InfPrf+Der/Pr+Sg+Aor+PxDu3: хо”мади’
     хось+V+TV+InfPrf+Der/Pr+Sg+Aor+PxPl1: хо”мава”
     хось+V+TV+InfPrf+Der/Pr+Sg+Aor+PxPl2: хо”мара”
     хось+V+TV+InfPrf+Der/Pr+Sg+Aor+PxPl3: хо”мадо’
     хось+V+TV+InfPrf+Der/Pr+Sg+Prt1+PxSg1: хо”мавась
     хось+V+TV+InfPrf+Der/Pr+Sg+Prt1+PxSg2: хо”марась
     хось+V+TV+InfPrf+Der/Pr+Sg+Prt1+PxSg3: хо”мадась
     хось+V+TV+InfPrf+Der/Pr+Sg+Prt1+PxDu1: хо”маминзь
     хось+V+TV+InfPrf+Der/Pr+Sg+Prt1+PxDu2: хо”маринзь
     хось+V+TV+InfPrf+Der/Pr+Sg+Prt1+PxDu3: хо”мадинзь
     хось+V+TV+InfPrf+Der/Pr+Sg+Prt1+PxPl1: хо”маваць
     хось+V+TV+InfPrf+Der/Pr+Sg+Prt1+PxPl2: хо”мараць
     хось+V+TV+InfPrf+Der/Pr+Sg+Prt1+PxPl3: хо”мадонзь
     хось+V+TV+InfPrf+Der/Pr+Du+Aor+PxSg1: хо”махаюн
     хось+V+TV+InfPrf+Der/Pr+Du+Aor+PxSg2: хо”махаюд
     хось+V+TV+InfPrf+Der/Pr+Du+Aor+PxSg3: хо”махаюда
     хось+V+TV+InfPrf+Der/Pr+Du+Aor+PxDu1: хо”махаюни’
     хось+V+TV+InfPrf+Der/Pr+Du+Aor+PxDu2: хо”махаюди’
     хось+V+TV+InfPrf+Der/Pr+Du+Aor+PxDu3: хо”махаюди’
     хось+V+TV+InfPrf+Der/Pr+Du+Aor+PxPl1: хо”махаюна”
     хось+V+TV+InfPrf+Der/Pr+Du+Aor+PxPl2: хо”махаюда”
     хось+V+TV+InfPrf+Der/Pr+Du+Aor+PxPl3: хо”махаюдо’
     хось+V+TV+InfPrf+Der/Pr+Du+Prt1+PxSg1: хо”махаюнась
     хось+V+TV+InfPrf+Der/Pr+Du+Prt1+PxSg2: хо”махаюдась
     хось+V+TV+InfPrf+Der/Pr+Du+Prt1+PxSg3: хо”махаюдась
     хось+V+TV+InfPrf+Der/Pr+Du+Prt1+PxDu1: хо”махаюнинзь
     хось+V+TV+InfPrf+Der/Pr+Du+Prt1+PxDu2: хо”махаюдинзь
     хось+V+TV+InfPrf+Der/Pr+Du+Prt1+PxDu3: хо”махаюдинзь
     хось+V+TV+InfPrf+Der/Pr+Du+Prt1+PxPl1: хо”махаюнаць
     хось+V+TV+InfPrf+Der/Pr+Du+Prt1+PxPl2: хо”махаюдаць
     хось+V+TV+InfPrf+Der/Pr+Du+Prt1+PxPl3: хо”махаюдонзь
     хось+V+TV+InfPrf+Der/Pr+Pl+Aor+PxSg1: хо”мин
     хось+V+TV+InfPrf+Der/Pr+Pl+Aor+PxSg2: хо”мид
     хось+V+TV+InfPrf+Der/Pr+Pl+Aor+PxSg3: хо”мида
     хось+V+TV+InfPrf+Der/Pr+Pl+Aor+PxDu1: хо”мини’
     хось+V+TV+InfPrf+Der/Pr+Pl+Aor+PxDu2: хо”миди’
     хось+V+TV+InfPrf+Der/Pr+Pl+Aor+PxDu3: хо”миди’
     хось+V+TV+InfPrf+Der/Pr+Pl+Aor+PxPl1: хо”мина”
     хось+V+TV+InfPrf+Der/Pr+Pl+Aor+PxPl2: хо”мида”
     хось+V+TV+InfPrf+Der/Pr+Pl+Aor+PxPl3: хо”мидо’
     хось+V+TV+InfPrf+Der/Pr+Pl+Prt1+PxSg1: хо”минась
     хось+V+TV+InfPrf+Der/Pr+Pl+Prt1+PxSg2: хо”мидась
     хось+V+TV+InfPrf+Der/Pr+Pl+Prt1+PxSg3: хо”мидась
     хось+V+TV+InfPrf+Der/Pr+Pl+Prt1+PxDu1: хо”мининзь
     хось+V+TV+InfPrf+Der/Pr+Pl+Prt1+PxDu2: хо”мидинзь
     хось+V+TV+InfPrf+Der/Pr+Pl+Prt1+PxDu3: хо”мидинзь
     хось+V+TV+InfPrf+Der/Pr+Pl+Prt1+PxPl1: хо”минаць
     хось+V+TV+InfPrf+Der/Pr+Pl+Prt1+PxPl2: хо”мидаць
     хось+V+TV+InfPrf+Der/Pr+Pl+Prt1+PxPl3: хо”мидонзь
     хось+V+TV+InfPrf+Tra: хо”маӈэ
     хось+V+TV+InfPrf+Car: хо”маси”
     хось+V+TV+InfPrf+Equ: хо”мадарем’
     хось+V+TV+InfPrf+Equ+lat: хо”мадарев’
     хось+V+TV+PrcImprf+Nom+Sg+Abs: хона
     хось+V+TV+PrcImprf+Acc+Sg+Abs: хонам’
     хось+V+TV+PrcImprf+Gen+Sg+Abs: хона’
     хось+V+TV+PrcImprf+Dat+Sg+Abs: хонан’
     хось+V+TV+PrcImprf+Loc+Sg+Abs: хонахана
     хось+V+TV+PrcImprf+Abl+Sg+Abs: хонахад
     хось+V+TV+PrcImprf+Pros+Sg+Abs: хонавна
     хось+V+TV+PrcImprf+Nom+Du+Abs: хонаха’
     хось+V+TV+PrcImprf+Acc+Du+Abs: хонаха’
     хось+V+TV+PrcImprf+Gen+Du+Abs: хонаха’
     хось+V+TV+PrcImprf+Nom+Pl+Abs: хона”
     хось+V+TV+PrcImprf+Acc+Pl+Abs: хони
     хось+V+TV+PrcImprf+Gen+Pl+Abs: хони”
     хось+V+TV+PrcImprf+Dat+Pl+Abs: хонаха”
     хось+V+TV+PrcImprf+Loc+Pl+Abs: хонаха”на
     хось+V+TV+PrcImprf+Abl+Pl+Abs: хонахат
     хось+V+TV+PrcImprf+Pros+Pl+Abs: хони”мана
     хось+V+TV+PrcImprf+Sg+Nom+PxSg1: [хонав, хонами]
#     хось+V+TV+PrcImprf+Sg+Nom+PxSg1.2: хонами
     хось+V+TV+PrcImprf+Sg+Acc+PxSg1: [хонав, хонами]
#     хось+V+TV+PrcImprf+Sg+Acc+PxSg1.2: хонами
     хось+V+TV+PrcImprf+Sg+Gen+PxSg1: [хонан, хонани]
#     хось+V+TV+PrcImprf+Sg+Gen+PxSg1.2: хонани
     хось+V+TV+PrcImprf+Sg+Dat+PxSg1: [хонахан, хонахани]
#     хось+V+TV+PrcImprf+Sg+Dat+PxSg1.2: хонахани
     хось+V+TV+PrcImprf+Sg+Loc+PxSg1: [хонаханан, хонаханани]
#     хось+V+TV+PrcImprf+Sg+Loc+PxSg1.2: хонаханани
     хось+V+TV+PrcImprf+Sg+Abl+PxSg1: [хонахадан, хонахадани, хонахадни]
#     хось+V+TV+PrcImprf+Sg+Abl+PxSg1.2: [хонахадани, хонахадни]
     хось+V+TV+PrcImprf+Sg+Pros+PxSg1: [хонавнан, хонавнани]
#     хось+V+TV+PrcImprf+Sg+Pros+PxSg1.2: хонавнани
     хось+V+TV+PrcImprf+Du+Nom+PxSg1: [хонахаюн, хонахаюни]
#     хось+V+TV+PrcImprf+Du+Nom+PxSg1.2: хонахаюни
     хось+V+TV+PrcImprf+Du+Acc+PxSg1: [хонахаюн, хонахаюни]
#     хось+V+TV+PrcImprf+Du+Acc+PxSg1.2: хонахаюни
     хось+V+TV+PrcImprf+Du+Gen+PxSg1: [хонахаюн, хонахаюни]
#     хось+V+TV+PrcImprf+Du+Gen+PxSg1.2: хонахаюни
     хось+V+TV+PrcImprf+Pl+Nom+PxSg1: [хонин, хонини]
#     хось+V+TV+PrcImprf+Pl+Nom+PxSg1.2: хонини
     хось+V+TV+PrcImprf+Pl+Acc+PxSg1: [хонин, хонини]
#     хось+V+TV+PrcImprf+Pl+Acc+PxSg1.2: хонини
     хось+V+TV+PrcImprf+Pl+Gen+PxSg1: [хони”н, хони”ни]
#     хось+V+TV+PrcImprf+Pl+Gen+PxSg1.2: хони”ни
     хось+V+TV+PrcImprf+Pl+Dat+PxSg1: [хонаха”н, хонаха”ни]
#     хось+V+TV+PrcImprf+Pl+Dat+PxSg1.2: хонаха”ни
     хось+V+TV+PrcImprf+Pl+Loc+PxSg1: [хонаха”нан, хонаха”нани]
#     хось+V+TV+PrcImprf+Pl+Loc+PxSg1.2: хонаха”нани
     хось+V+TV+PrcImprf+Pl+Abl+PxSg1: [хонахатан, хонахатани, хонахатни]
#     хось+V+TV+PrcImprf+Pl+Abl+PxSg1.2: [хонахатани, хонахатни]
     хось+V+TV+PrcImprf+Pl+Pros+PxSg1: [хони”манан, хони”манани]
#     хось+V+TV+PrcImprf+Pl+Pros+PxSg1.2: хони”манани
     хось+V+TV+PrcImprf+Sg+Nom+PxSg2: хонар
     хось+V+TV+PrcImprf+Sg+Acc+PxSg2: хонамд
     хось+V+TV+PrcImprf+Sg+Gen+PxSg2: хонанд
     хось+V+TV+PrcImprf+Sg+Dat+PxSg2: хонаханд
     хось+V+TV+PrcImprf+Sg+Loc+PxSg2: хонахананд
     хось+V+TV+PrcImprf+Sg+Abl+PxSg2: хонахаданд
     хось+V+TV+PrcImprf+Sg+Pros+PxSg2: хонавнанд
     хось+V+TV+PrcImprf+Du+Nom+PxSg2: хонахаюд
     хось+V+TV+PrcImprf+Du+Acc+PxSg2: хонахаюд
     хось+V+TV+PrcImprf+Du+Gen+PxSg2: хонахают
     хось+V+TV+PrcImprf+Pl+Nom+PxSg2: хонид
     хось+V+TV+PrcImprf+Pl+Acc+PxSg2: хонид
     хось+V+TV+PrcImprf+Pl+Gen+PxSg2: хонит
     хось+V+TV+PrcImprf+Pl+Dat+PxSg2: хонахат
     хось+V+TV+PrcImprf+Pl+Loc+PxSg2: хонаха”нат
     хось+V+TV+PrcImprf+Pl+Abl+PxSg2: хонахатат
     хось+V+TV+PrcImprf+Pl+Pros+PxSg2: хони”манат
     хось+V+TV+PrcImprf+Sg+Nom+PxSg3: хонада
     хось+V+TV+PrcImprf+Sg+Acc+PxSg3: хонамда
     хось+V+TV+PrcImprf+Sg+Gen+PxSg3: хонанда
     хось+V+TV+PrcImprf+Sg+Dat+PxSg3: хонаханда
     хось+V+TV+PrcImprf+Sg+Loc+PxSg3: хонахананда
     хось+V+TV+PrcImprf+Sg+Abl+PxSg3: хонахаданда
     хось+V+TV+PrcImprf+Sg+Pros+PxSg3: хонавнанда
     хось+V+TV+PrcImprf+Du+Nom+PxSg3: хонахаюда
     хось+V+TV+PrcImprf+Du+Acc+PxSg3: хонахаюда
     хось+V+TV+PrcImprf+Du+Gen+PxSg3: хонахаюта
     хось+V+TV+PrcImprf+Pl+Nom+PxSg3: хонида
     хось+V+TV+PrcImprf+Pl+Acc+PxSg3: хонида
     хось+V+TV+PrcImprf+Pl+Gen+PxSg3: хонита
     хось+V+TV+PrcImprf+Pl+Dat+PxSg3: хонахата
     хось+V+TV+PrcImprf+Pl+Loc+PxSg3: хонаха”ната
     хось+V+TV+PrcImprf+Pl+Abl+PxSg3: [хонахатата, хонахатта]
     хось+V+TV+PrcImprf+Pl+Pros+PxSg3: хони”маната
     хось+V+TV+PrcImprf+Sg+Nom+PxDu1: хонами’
     хось+V+TV+PrcImprf+Sg+Acc+PxDu1: хонами’
     хось+V+TV+PrcImprf+Sg+Gen+PxDu1: хонани’
     хось+V+TV+PrcImprf+Sg+Dat+PxDu1: хонахани’
     хось+V+TV+PrcImprf+Sg+Loc+PxDu1: хонаханани’
     хось+V+TV+PrcImprf+Sg+Abl+PxDu1: [хонахадани’, хонахадни’]
     хось+V+TV+PrcImprf+Sg+Pros+PxDu1: хонавнани’
     хось+V+TV+PrcImprf+Du+Nom+PxDu1: хонахаюни’
     хось+V+TV+PrcImprf+Du+Acc+PxDu1: хонахаюни’
     хось+V+TV+PrcImprf+Du+Gen+PxDu1: хонахаюни’
     хось+V+TV+PrcImprf+Pl+Nom+PxDu1: хонини’
     хось+V+TV+PrcImprf+Pl+Acc+PxDu1: хонини’
     хось+V+TV+PrcImprf+Pl+Gen+PxDu1: хони”ни’
     хось+V+TV+PrcImprf+Pl+Dat+PxDu1: хонаха”ни’
     хось+V+TV+PrcImprf+Pl+Loc+PxDu1: хонаха”нани’
     хось+V+TV+PrcImprf+Pl+Abl+PxDu1: [хонахатани’, хонахатни’]
     хось+V+TV+PrcImprf+Pl+Pros+PxDu1: хони”манани’
     хось+V+TV+PrcImprf+Sg+Nom+PxDu2: хонари’
     хось+V+TV+PrcImprf+Sg+Acc+PxDu2: хонамди’
     хось+V+TV+PrcImprf+Sg+Gen+PxDu2: хонанди’
     хось+V+TV+PrcImprf+Sg+Dat+PxDu2: хонаханди’
     хось+V+TV+PrcImprf+Sg+Loc+PxDu2: хонахананди’
     хось+V+TV+PrcImprf+Sg+Abl+PxDu2: хонахаданди’
     хось+V+TV+PrcImprf+Sg+Pros+PxDu2: хонавнанди’
     хось+V+TV+PrcImprf+Du+Nom+PxDu2: хонахаюди’
     хось+V+TV+PrcImprf+Du+Acc+PxDu2: хонахаюди’
     хось+V+TV+PrcImprf+Du+Gen+PxDu2: хонахаюти’
     хось+V+TV+PrcImprf+Pl+Nom+PxDu2: хониди’
     хось+V+TV+PrcImprf+Pl+Acc+PxDu2: хониди’
     хось+V+TV+PrcImprf+Pl+Gen+PxDu2: хонити’
     хось+V+TV+PrcImprf+Pl+Dat+PxDu2: хонахати’
     хось+V+TV+PrcImprf+Pl+Loc+PxDu2: хонаха”нати’
     хось+V+TV+PrcImprf+Pl+Abl+PxDu2: [хонахатати’, хонахатти’]
     хось+V+TV+PrcImprf+Pl+Pros+PxDu2: хони”манати’
     хось+V+TV+PrcImprf+Sg+Nom+PxDu3: хонади’
     хось+V+TV+PrcImprf+Sg+Acc+PxDu3: хонамди’
     хось+V+TV+PrcImprf+Sg+Gen+PxDu3: хонанди’
     хось+V+TV+PrcImprf+Sg+Dat+PxDu3: хонаханди’
     хось+V+TV+PrcImprf+Sg+Loc+PxDu3: хонахананди’
     хось+V+TV+PrcImprf+Sg+Abl+PxDu3: хонахаданди’
     хось+V+TV+PrcImprf+Sg+Pros+PxDu3: хонавнанди’
     хось+V+TV+PrcImprf+Du+Nom+PxDu3: хонахаюди’
     хось+V+TV+PrcImprf+Du+Acc+PxDu3: хонахаюди’
     хось+V+TV+PrcImprf+Du+Gen+PxDu3: хонахаюти’
     хось+V+TV+PrcImprf+Pl+Nom+PxDu3: хониди’
     хось+V+TV+PrcImprf+Pl+Acc+PxDu3: хониди’
     хось+V+TV+PrcImprf+Pl+Gen+PxDu3: хонити’
     хось+V+TV+PrcImprf+Pl+Dat+PxDu3: хонахати’
     хось+V+TV+PrcImprf+Pl+Loc+PxDu3: хонаха”нати’
     хось+V+TV+PrcImprf+Pl+Abl+PxDu3: [хонахатати’, хонахатти’]
     хось+V+TV+PrcImprf+Pl+Pros+PxDu3: хони”манати’
     хось+V+TV+PrcImprf+Sg+Nom+PxPl1: хонава”
     хось+V+TV+PrcImprf+Sg+Acc+PxPl1: хонава”
     хось+V+TV+PrcImprf+Sg+Gen+PxPl1: хонана”
     хось+V+TV+PrcImprf+Sg+Dat+PxPl1: хонахана”
     хось+V+TV+PrcImprf+Sg+Loc+PxPl1: хонаханана”
     хось+V+TV+PrcImprf+Sg+Abl+PxPl1: [хонахадана”, хонахадна”]
     хось+V+TV+PrcImprf+Sg+Pros+PxPl1: хонавнана”
     хось+V+TV+PrcImprf+Du+Nom+PxPl1: хонахаюна”
     хось+V+TV+PrcImprf+Du+Acc+PxPl1: хонахаюна”
     хось+V+TV+PrcImprf+Du+Gen+PxPl1: хонахаюна”
     хось+V+TV+PrcImprf+Pl+Nom+PxPl1: хонина”
     хось+V+TV+PrcImprf+Pl+Acc+PxPl1: хонина”
     хось+V+TV+PrcImprf+Pl+Gen+PxPl1: хони”на”
     хось+V+TV+PrcImprf+Pl+Dat+PxPl1: хонаха”на”
     хось+V+TV+PrcImprf+Pl+Loc+PxPl1: хонаха”нана”
     хось+V+TV+PrcImprf+Pl+Abl+PxPl1: [хонахатана”, хонахатна”]
     хось+V+TV+PrcImprf+Pl+Pros+PxPl1: хони”манана”
     хось+V+TV+PrcImprf+Sg+Nom+PxPl2: хонара”
     хось+V+TV+PrcImprf+Sg+Acc+PxPl2: хонамда”
     хось+V+TV+PrcImprf+Sg+Gen+PxPl2: хонанда”
     хось+V+TV+PrcImprf+Sg+Dat+PxPl2: хонаханда”
     хось+V+TV+PrcImprf+Sg+Loc+PxPl2: хонахананда”
     хось+V+TV+PrcImprf+Sg+Abl+PxPl2: хонахаданда”
     хось+V+TV+PrcImprf+Sg+Pros+PxPl2: хонавнанда”
     хось+V+TV+PrcImprf+Du+Nom+PxPl2: хонахаюда”
     хось+V+TV+PrcImprf+Du+Acc+PxPl2: хонахаюда”
     хось+V+TV+PrcImprf+Du+Gen+PxPl2: хонахаюта”
     хось+V+TV+PrcImprf+Pl+Nom+PxPl2: хонида”
     хось+V+TV+PrcImprf+Pl+Acc+PxPl2: хонида”
     хось+V+TV+PrcImprf+Pl+Gen+PxPl2: хонита”
     хось+V+TV+PrcImprf+Pl+Dat+PxPl2: хонахата”
     хось+V+TV+PrcImprf+Pl+Loc+PxPl2: хонаха”ната”
     хось+V+TV+PrcImprf+Pl+Abl+PxPl2: [хонахатата”, хонахатта”]
     хось+V+TV+PrcImprf+Pl+Pros+PxPl2: хони”маната”
     хось+V+TV+PrcImprf+Sg+Nom+PxPl3: хонадо’
     хось+V+TV+PrcImprf+Sg+Acc+PxPl3: хонамдо’
     хось+V+TV+PrcImprf+Sg+Gen+PxPl3: хонандо’
     хось+V+TV+PrcImprf+Sg+Dat+PxPl3: хонахандо’
     хось+V+TV+PrcImprf+Sg+Loc+PxPl3: хонаханандо’
     хось+V+TV+PrcImprf+Sg+Abl+PxPl3: хонахадандо’
     хось+V+TV+PrcImprf+Sg+Pros+PxPl3: хонавнандо’
     хось+V+TV+PrcImprf+Du+Nom+PxPl3: хонахаюдо’
     хось+V+TV+PrcImprf+Du+Acc+PxPl3: хонахаюдо’
     хось+V+TV+PrcImprf+Du+Gen+PxPl3: хонахаюто’
     хось+V+TV+PrcImprf+Pl+Nom+PxPl3: хонидо’
     хось+V+TV+PrcImprf+Pl+Acc+PxPl3: хонидо’
     хось+V+TV+PrcImprf+Pl+Gen+PxPl3: хонито’
     хось+V+TV+PrcImprf+Pl+Dat+PxPl3: хонахато’
     хось+V+TV+PrcImprf+Pl+Loc+PxPl3: хонаха”нато’
     хось+V+TV+PrcImprf+Pl+Abl+PxPl3: [хонахатато’, хонахатто’]
     хось+V+TV+PrcImprf+Pl+Pros+PxPl3: хони”манато’
     хось+V+TV+PrcImprf+Pred+Abs: хонад
     хось+V+TV+PrcImprf+Pred+Nom+PxSg1: [хонадав, хонадув, хонадами]
#     хось+V+TV+PrcImprf+Pred+Nom+PxSg1.2: хонадами
     хось+V+TV+PrcImprf+Pred+Acc+PxSg1: [хонадав, хонадув, хонадами]
#     хось+V+TV+PrcImprf+Pred+Acc+PxSg1.2: хонадами
     хось+V+TV+PrcImprf+Pred+Gen+PxSg1: [хонадан, хонадани]
#     хось+V+TV+PrcImprf+Pred+Gen+PxSg1.2: хонадани
     хось+V+TV+PrcImprf+Pred+Nom+PxSg2: хонадар
     хось+V+TV+PrcImprf+Pred+Acc+PxSg2: хонадамд
     хось+V+TV+PrcImprf+Pred+Gen+PxSg2: хонаданд
     хось+V+TV+PrcImprf+Pred+Nom+PxSg3: хонадада
     хось+V+TV+PrcImprf+Pred+Acc+PxSg3: хонадамда
     хось+V+TV+PrcImprf+Pred+Gen+PxSg3: хонаданда
     хось+V+TV+PrcImprf+Pred+Nom+PxDu1: хонадами’
     хось+V+TV+PrcImprf+Pred+Acc+PxDu1: хонадами’
     хось+V+TV+PrcImprf+Pred+Gen+PxDu1: хонадани’
     хось+V+TV+PrcImprf+Pred+Nom+PxDu2: хонадари’
     хось+V+TV+PrcImprf+Pred+Acc+PxDu2: хонадамди’
     хось+V+TV+PrcImprf+Pred+Gen+PxDu2: хонаданди’
     хось+V+TV+PrcImprf+Pred+Nom+PxDu3: хонадади’
     хось+V+TV+PrcImprf+Pred+Acc+PxDu3: хонадамди’
     хось+V+TV+PrcImprf+Pred+Gen+PxDu3: хонаданди’
     хось+V+TV+PrcImprf+Pred+Nom+PxPl1: хонадава”
     хось+V+TV+PrcImprf+Pred+Acc+PxPl1: хонадава”
     хось+V+TV+PrcImprf+Pred+Gen+PxPl1: хонадана”
     хось+V+TV+PrcImprf+Pred+Nom+PxPl2: хонадара”
     хось+V+TV+PrcImprf+Pred+Acc+PxPl2: хонадамда”
     хось+V+TV+PrcImprf+Pred+Gen+PxPl2: хонаданда”
     хось+V+TV+PrcImprf+Pred+Nom+PxPl3: хонададо’
     хось+V+TV+PrcImprf+Pred+Acc+PxPl3: хонадамдо’
     хось+V+TV+PrcImprf+Pred+Gen+PxPl3: хонадандо’
     хось+V+TV+PrcImprf+Der/Pr+Abs+Aor+ScSg1: хонадм’
     хось+V+TV+PrcImprf+Der/Pr+Abs+Aor+ScSg2: хонан
     хось+V+TV+PrcImprf+Der/Pr+Abs+Aor+ScSg3: хона
     хось+V+TV+PrcImprf+Der/Pr+Abs+Aor+ScDu1: хонани’
     хось+V+TV+PrcImprf+Der/Pr+Abs+Aor+ScDu2: хонади’
     хось+V+TV+PrcImprf+Der/Pr+Abs+Aor+ScDu3: хонаха’
     хось+V+TV+PrcImprf+Der/Pr+Abs+Aor+ScPl1: хонава”
     хось+V+TV+PrcImprf+Der/Pr+Abs+Aor+ScPl2: хонада”
     хось+V+TV+PrcImprf+Der/Pr+Abs+Aor+ScPl3: хона”
     хось+V+TV+PrcImprf+Der/Pr+Abs+Prt1+ScSg1: хонадамзь
     хось+V+TV+PrcImprf+Der/Pr+Abs+Prt1+ScSg2: хонанась
     хось+V+TV+PrcImprf+Der/Pr+Abs+Prt1+ScSg3: хонась
     хось+V+TV+PrcImprf+Der/Pr+Abs+Prt1+ScDu1: хонанинзь
     хось+V+TV+PrcImprf+Der/Pr+Abs+Prt1+ScDu2: хонадинзь
     хось+V+TV+PrcImprf+Der/Pr+Abs+Prt1+ScDu3: хонаханзь
     хось+V+TV+PrcImprf+Der/Pr+Abs+Prt1+ScPl1: хонаваць
     хось+V+TV+PrcImprf+Der/Pr+Abs+Prt1+ScPl2: хонадаць
     хось+V+TV+PrcImprf+Der/Pr+Abs+Prt1+ScPl3: хонаць
     хось+V+TV+PrcImprf+Der/Pr+Sg+Aor+PxSg1: хонав
     хось+V+TV+PrcImprf+Der/Pr+Sg+Aor+PxSg2: хонар
     хось+V+TV+PrcImprf+Der/Pr+Sg+Aor+PxSg3: хонада
     хось+V+TV+PrcImprf+Der/Pr+Sg+Aor+PxDu1: хонами’
     хось+V+TV+PrcImprf+Der/Pr+Sg+Aor+PxDu2: хонари’
     хось+V+TV+PrcImprf+Der/Pr+Sg+Aor+PxDu3: хонади’
     хось+V+TV+PrcImprf+Der/Pr+Sg+Aor+PxPl1: хонава”
     хось+V+TV+PrcImprf+Der/Pr+Sg+Aor+PxPl2: хонара”
     хось+V+TV+PrcImprf+Der/Pr+Sg+Aor+PxPl3: хонадо’
     хось+V+TV+PrcImprf+Der/Pr+Sg+Prt1+PxSg1: хонавась
     хось+V+TV+PrcImprf+Der/Pr+Sg+Prt1+PxSg2: хонарась
     хось+V+TV+PrcImprf+Der/Pr+Sg+Prt1+PxSg3: хонадась
     хось+V+TV+PrcImprf+Der/Pr+Sg+Prt1+PxDu1: хонаминзь
     хось+V+TV+PrcImprf+Der/Pr+Sg+Prt1+PxDu2: хонаринзь
     хось+V+TV+PrcImprf+Der/Pr+Sg+Prt1+PxDu3: хонадинзь
     хось+V+TV+PrcImprf+Der/Pr+Sg+Prt1+PxPl1: хонаваць
     хось+V+TV+PrcImprf+Der/Pr+Sg+Prt1+PxPl2: хонараць
     хось+V+TV+PrcImprf+Der/Pr+Sg+Prt1+PxPl3: хонадонзь
     хось+V+TV+PrcImprf+Der/Pr+Du+Aor+PxSg1: хонахаюн
     хось+V+TV+PrcImprf+Der/Pr+Du+Aor+PxSg2: хонахаюд
     хось+V+TV+PrcImprf+Der/Pr+Du+Aor+PxSg3: хонахаюда
     хось+V+TV+PrcImprf+Der/Pr+Du+Aor+PxDu1: хонахаюни’
     хось+V+TV+PrcImprf+Der/Pr+Du+Aor+PxDu2: хонахаюди’
     хось+V+TV+PrcImprf+Der/Pr+Du+Aor+PxDu3: хонахаюди’
     хось+V+TV+PrcImprf+Der/Pr+Du+Aor+PxPl1: хонахаюна”
     хось+V+TV+PrcImprf+Der/Pr+Du+Aor+PxPl2: хонахаюда”
     хось+V+TV+PrcImprf+Der/Pr+Du+Aor+PxPl3: хонахаюдо’
     хось+V+TV+PrcImprf+Der/Pr+Du+Prt1+PxSg1: хонахаюнась
     хось+V+TV+PrcImprf+Der/Pr+Du+Prt1+PxSg2: хонахаюдась
     хось+V+TV+PrcImprf+Der/Pr+Du+Prt1+PxSg3: хонахаюдась
     хось+V+TV+PrcImprf+Der/Pr+Du+Prt1+PxDu1: хонахаюнинзь
     хось+V+TV+PrcImprf+Der/Pr+Du+Prt1+PxDu2: хонахаюдинзь
     хось+V+TV+PrcImprf+Der/Pr+Du+Prt1+PxDu3: хонахаюдинзь
     хось+V+TV+PrcImprf+Der/Pr+Du+Prt1+PxPl1: хонахаюнаць
     хось+V+TV+PrcImprf+Der/Pr+Du+Prt1+PxPl2: хонахаюдаць
     хось+V+TV+PrcImprf+Der/Pr+Du+Prt1+PxPl3: хонахаюдонзь
     хось+V+TV+PrcImprf+Der/Pr+Pl+Aor+PxSg1: хонин
     хось+V+TV+PrcImprf+Der/Pr+Pl+Aor+PxSg2: хонид
     хось+V+TV+PrcImprf+Der/Pr+Pl+Aor+PxSg3: хонида
     хось+V+TV+PrcImprf+Der/Pr+Pl+Aor+PxDu1: хонини’
     хось+V+TV+PrcImprf+Der/Pr+Pl+Aor+PxDu2: хониди’
     хось+V+TV+PrcImprf+Der/Pr+Pl+Aor+PxDu3: хониди’
     хось+V+TV+PrcImprf+Der/Pr+Pl+Aor+PxPl1: хонина”
     хось+V+TV+PrcImprf+Der/Pr+Pl+Aor+PxPl2: хонида”
     хось+V+TV+PrcImprf+Der/Pr+Pl+Aor+PxPl3: хонидо’
     хось+V+TV+PrcImprf+Der/Pr+Pl+Prt1+PxSg1: хонинась
     хось+V+TV+PrcImprf+Der/Pr+Pl+Prt1+PxSg2: хонидась
     хось+V+TV+PrcImprf+Der/Pr+Pl+Prt1+PxSg3: хонидась
     хось+V+TV+PrcImprf+Der/Pr+Pl+Prt1+PxDu1: хонининзь
     хось+V+TV+PrcImprf+Der/Pr+Pl+Prt1+PxDu2: хонидинзь
     хось+V+TV+PrcImprf+Der/Pr+Pl+Prt1+PxDu3: хонидинзь
     хось+V+TV+PrcImprf+Der/Pr+Pl+Prt1+PxPl1: хонинаць
     хось+V+TV+PrcImprf+Der/Pr+Pl+Prt1+PxPl2: хонидаць
     хось+V+TV+PrcImprf+Der/Pr+Pl+Prt1+PxPl3: хонидонзь
     хось+V+TV+PrcImprf+Tra: хонаӈэ
     хось+V+TV+PrcImprf+Car: хонаси”
     хось+V+TV+PrcImprf+Equ: хонадарем’
     хось+V+TV+PrcImprf+Equ+lat: хонадарев’
     хось+V+TV+PrcPrf+Nom+Sg+Abs: ховы
     хось+V+TV+PrcPrf+Acc+Sg+Abs: ховым’
     хось+V+TV+PrcPrf+Gen+Sg+Abs: ховы’
     хось+V+TV+PrcPrf+Dat+Sg+Abs: ховэн’
     хось+V+TV+PrcPrf+Loc+Sg+Abs: ховэхэна
     хось+V+TV+PrcPrf+Abl+Sg+Abs: ховэхэд
     хось+V+TV+PrcPrf+Pros+Sg+Abs: ховэвна
     хось+V+TV+PrcPrf+Nom+Du+Abs: ховэхэ’
     хось+V+TV+PrcPrf+Acc+Du+Abs: ховэхэ’
     хось+V+TV+PrcPrf+Gen+Du+Abs: ховэхэ’
     хось+V+TV+PrcPrf+Nom+Pl+Abs: ховы”
     хось+V+TV+PrcPrf+Acc+Pl+Abs: ховы
     хось+V+TV+PrcPrf+Gen+Pl+Abs: ховы”
     хось+V+TV+PrcPrf+Dat+Pl+Abs: ховэхэ”
     хось+V+TV+PrcPrf+Loc+Pl+Abs: ховэхэ”на
     хось+V+TV+PrcPrf+Abl+Pl+Abs: ховэхэт
     хось+V+TV+PrcPrf+Pros+Pl+Abs: ховы”мана
     хось+V+TV+PrcPrf+Sg+Nom+PxSg1: [ховэв, ховэми]
#     хось+V+TV+PrcPrf+Sg+Nom+PxSg1.2: ховэми
     хось+V+TV+PrcPrf+Sg+Acc+PxSg1: [ховэв, ховэми]
#     хось+V+TV+PrcPrf+Sg+Acc+PxSg1.2: ховэми
     хось+V+TV+PrcPrf+Sg+Gen+PxSg1: [ховэн, ховэни]
#     хось+V+TV+PrcPrf+Sg+Gen+PxSg1.2: ховэни
     хось+V+TV+PrcPrf+Sg+Dat+PxSg1: [ховэхэн, ховэхэни]
#     хось+V+TV+PrcPrf+Sg+Dat+PxSg1.2: ховэхэни
     хось+V+TV+PrcPrf+Sg+Loc+PxSg1: [ховэхэнан, ховэхэнани]
#     хось+V+TV+PrcPrf+Sg+Loc+PxSg1.2: ховэхэнани
     хось+V+TV+PrcPrf+Sg+Abl+PxSg1: [ховэхэдан, ховэхэдани, ховэхэдни]
#     хось+V+TV+PrcPrf+Sg+Abl+PxSg1.2: [ховэхэдани, ховэхэдни]
     хось+V+TV+PrcPrf+Sg+Pros+PxSg1: [ховэвнан, ховэвнани]
#     хось+V+TV+PrcPrf+Sg+Pros+PxSg1.2: ховэвнани
     хось+V+TV+PrcPrf+Du+Nom+PxSg1: [ховэхэюн, ховэхэюни]
#     хось+V+TV+PrcPrf+Du+Nom+PxSg1.2: ховэхэюни
     хось+V+TV+PrcPrf+Du+Acc+PxSg1: [ховэхэюн, ховэхэюни]
#     хось+V+TV+PrcPrf+Du+Acc+PxSg1.2: ховэхэюни
     хось+V+TV+PrcPrf+Du+Gen+PxSg1: [ховэхэюн, ховэхэюни]
#     хось+V+TV+PrcPrf+Du+Gen+PxSg1.2: ховэхэюни
     хось+V+TV+PrcPrf+Pl+Nom+PxSg1: [ховын, ховыни]
#     хось+V+TV+PrcPrf+Pl+Nom+PxSg1.2: ховыни
     хось+V+TV+PrcPrf+Pl+Acc+PxSg1: [ховын, ховыни]
#     хось+V+TV+PrcPrf+Pl+Acc+PxSg1.2: ховыни
     хось+V+TV+PrcPrf+Pl+Gen+PxSg1: [ховы”н, ховы”ни]
#     хось+V+TV+PrcPrf+Pl+Gen+PxSg1.2: ховы”ни
     хось+V+TV+PrcPrf+Pl+Dat+PxSg1: [ховэхэ”н, ховэхэ”ни]
#     хось+V+TV+PrcPrf+Pl+Dat+PxSg1.2: ховэхэ”ни
     хось+V+TV+PrcPrf+Pl+Loc+PxSg1: [ховэхэ”нан, ховэхэ”нани]
#     хось+V+TV+PrcPrf+Pl+Loc+PxSg1.2: ховэхэ”нани
     хось+V+TV+PrcPrf+Pl+Abl+PxSg1: [ховэхэтан, ховэхэтани, ховэхэтни]
#     хось+V+TV+PrcPrf+Pl+Abl+PxSg1.2: [ховэхэтани, ховэхэтни]
     хось+V+TV+PrcPrf+Pl+Pros+PxSg1: [ховы”манан, ховы”манани]
#     хось+V+TV+PrcPrf+Pl+Pros+PxSg1.2: ховы”манани
     хось+V+TV+PrcPrf+Sg+Nom+PxSg2: ховэр
     хось+V+TV+PrcPrf+Sg+Acc+PxSg2: ховэмд
     хось+V+TV+PrcPrf+Sg+Gen+PxSg2: ховэнд
     хось+V+TV+PrcPrf+Sg+Dat+PxSg2: ховэхэнд
     хось+V+TV+PrcPrf+Sg+Loc+PxSg2: ховэхэнанд
     хось+V+TV+PrcPrf+Sg+Abl+PxSg2: ховэхэданд
     хось+V+TV+PrcPrf+Sg+Pros+PxSg2: ховэвнанд
     хось+V+TV+PrcPrf+Du+Nom+PxSg2: ховэхэюд
     хось+V+TV+PrcPrf+Du+Acc+PxSg2: ховэхэюд
     хось+V+TV+PrcPrf+Du+Gen+PxSg2: ховэхэют
     хось+V+TV+PrcPrf+Pl+Nom+PxSg2: ховыд
     хось+V+TV+PrcPrf+Pl+Acc+PxSg2: ховыд
     хось+V+TV+PrcPrf+Pl+Gen+PxSg2: ховыт
     хось+V+TV+PrcPrf+Pl+Dat+PxSg2: ховэхэт
     хось+V+TV+PrcPrf+Pl+Loc+PxSg2: ховэхэ”нат
     хось+V+TV+PrcPrf+Pl+Abl+PxSg2: ховэхэтат
     хось+V+TV+PrcPrf+Pl+Pros+PxSg2: ховы”манат
     хось+V+TV+PrcPrf+Sg+Nom+PxSg3: ховэда
     хось+V+TV+PrcPrf+Sg+Acc+PxSg3: ховэмда
     хось+V+TV+PrcPrf+Sg+Gen+PxSg3: ховэнда
     хось+V+TV+PrcPrf+Sg+Dat+PxSg3: ховэхэнда
     хось+V+TV+PrcPrf+Sg+Loc+PxSg3: ховэхэнанда
     хось+V+TV+PrcPrf+Sg+Abl+PxSg3: ховэхэданда
     хось+V+TV+PrcPrf+Sg+Pros+PxSg3: ховэвнанда
     хось+V+TV+PrcPrf+Du+Nom+PxSg3: ховэхэюда
     хось+V+TV+PrcPrf+Du+Acc+PxSg3: ховэхэюда
     хось+V+TV+PrcPrf+Du+Gen+PxSg3: ховэхэюта
     хось+V+TV+PrcPrf+Pl+Nom+PxSg3: ховыда
     хось+V+TV+PrcPrf+Pl+Acc+PxSg3: ховыда
     хось+V+TV+PrcPrf+Pl+Gen+PxSg3: ховыта
     хось+V+TV+PrcPrf+Pl+Dat+PxSg3: ховэхэта
     хось+V+TV+PrcPrf+Pl+Loc+PxSg3: ховэхэ”ната
     хось+V+TV+PrcPrf+Pl+Abl+PxSg3: [ховэхэтата, ховэхэтта]
     хось+V+TV+PrcPrf+Pl+Pros+PxSg3: ховы”маната
     хось+V+TV+PrcPrf+Sg+Nom+PxDu1: ховэми’
     хось+V+TV+PrcPrf+Sg+Acc+PxDu1: ховэми’
     хось+V+TV+PrcPrf+Sg+Gen+PxDu1: ховэни’
     хось+V+TV+PrcPrf+Sg+Dat+PxDu1: ховэхэни’
     хось+V+TV+PrcPrf+Sg+Loc+PxDu1: ховэхэнани’
     хось+V+TV+PrcPrf+Sg+Abl+PxDu1: [ховэхэдани’, ховэхэдни’]
     хось+V+TV+PrcPrf+Sg+Pros+PxDu1: ховэвнани’
     хось+V+TV+PrcPrf+Du+Nom+PxDu1: ховэхэюни’
     хось+V+TV+PrcPrf+Du+Acc+PxDu1: ховэхэюни’
     хось+V+TV+PrcPrf+Du+Gen+PxDu1: ховэхэюни’
     хось+V+TV+PrcPrf+Pl+Nom+PxDu1: ховыни’
     хось+V+TV+PrcPrf+Pl+Acc+PxDu1: ховыни’
     хось+V+TV+PrcPrf+Pl+Gen+PxDu1: ховы”ни’
     хось+V+TV+PrcPrf+Pl+Dat+PxDu1: ховэхэ”ни’
     хось+V+TV+PrcPrf+Pl+Loc+PxDu1: ховэхэ”нани’
     хось+V+TV+PrcPrf+Pl+Abl+PxDu1: [ховэхэтани’, ховэхэтни’]
     хось+V+TV+PrcPrf+Pl+Pros+PxDu1: ховы”манани’
     хось+V+TV+PrcPrf+Sg+Nom+PxDu2: ховэри’
     хось+V+TV+PrcPrf+Sg+Acc+PxDu2: ховэмди’
     хось+V+TV+PrcPrf+Sg+Gen+PxDu2: ховэнди’
     хось+V+TV+PrcPrf+Sg+Dat+PxDu2: ховэхэнди’
     хось+V+TV+PrcPrf+Sg+Loc+PxDu2: ховэхэнанди’
     хось+V+TV+PrcPrf+Sg+Abl+PxDu2: ховэхэданди’
     хось+V+TV+PrcPrf+Sg+Pros+PxDu2: ховэвнанди’
     хось+V+TV+PrcPrf+Du+Nom+PxDu2: ховэхэюди’
     хось+V+TV+PrcPrf+Du+Acc+PxDu2: ховэхэюди’
     хось+V+TV+PrcPrf+Du+Gen+PxDu2: ховэхэюти’
     хось+V+TV+PrcPrf+Pl+Nom+PxDu2: ховыди’
     хось+V+TV+PrcPrf+Pl+Acc+PxDu2: ховыди’
     хось+V+TV+PrcPrf+Pl+Gen+PxDu2: ховыти’
     хось+V+TV+PrcPrf+Pl+Dat+PxDu2: ховэхэти’
     хось+V+TV+PrcPrf+Pl+Loc+PxDu2: ховэхэ”нати’
     хось+V+TV+PrcPrf+Pl+Abl+PxDu2: [ховэхэтати’, ховэхэтти’]
     хось+V+TV+PrcPrf+Pl+Pros+PxDu2: ховы”манати’
     хось+V+TV+PrcPrf+Sg+Nom+PxDu3: ховэди’
     хось+V+TV+PrcPrf+Sg+Acc+PxDu3: ховэмди’
     хось+V+TV+PrcPrf+Sg+Gen+PxDu3: ховэнди’
     хось+V+TV+PrcPrf+Sg+Dat+PxDu3: ховэхэнди’
     хось+V+TV+PrcPrf+Sg+Loc+PxDu3: ховэхэнанди’
     хось+V+TV+PrcPrf+Sg+Abl+PxDu3: ховэхэданди’
     хось+V+TV+PrcPrf+Sg+Pros+PxDu3: ховэвнанди’
     хось+V+TV+PrcPrf+Du+Nom+PxDu3: ховэхэюди’
     хось+V+TV+PrcPrf+Du+Acc+PxDu3: ховэхэюди’
     хось+V+TV+PrcPrf+Du+Gen+PxDu3: ховэхэюти’
     хось+V+TV+PrcPrf+Pl+Nom+PxDu3: ховыди’
     хось+V+TV+PrcPrf+Pl+Acc+PxDu3: ховыди’
     хось+V+TV+PrcPrf+Pl+Gen+PxDu3: ховыти’
     хось+V+TV+PrcPrf+Pl+Dat+PxDu3: ховэхэти’
     хось+V+TV+PrcPrf+Pl+Loc+PxDu3: ховэхэ”нати’
     хось+V+TV+PrcPrf+Pl+Abl+PxDu3: [ховэхэтати’, ховэхэтти’]
     хось+V+TV+PrcPrf+Pl+Pros+PxDu3: ховы”манати’
     хось+V+TV+PrcPrf+Sg+Nom+PxPl1: ховэва”
     хось+V+TV+PrcPrf+Sg+Acc+PxPl1: ховэва”
     хось+V+TV+PrcPrf+Sg+Gen+PxPl1: ховэна”
     хось+V+TV+PrcPrf+Sg+Dat+PxPl1: ховэхэна”
     хось+V+TV+PrcPrf+Sg+Loc+PxPl1: ховэхэнана”
     хось+V+TV+PrcPrf+Sg+Abl+PxPl1: [ховэхэдана”, ховэхэдна”]
     хось+V+TV+PrcPrf+Sg+Pros+PxPl1: ховэвнана”
     хось+V+TV+PrcPrf+Du+Nom+PxPl1: ховэхэюна”
     хось+V+TV+PrcPrf+Du+Acc+PxPl1: ховэхэюна”
     хось+V+TV+PrcPrf+Du+Gen+PxPl1: ховэхэюна”
     хось+V+TV+PrcPrf+Pl+Nom+PxPl1: ховына”
     хось+V+TV+PrcPrf+Pl+Acc+PxPl1: ховына”
     хось+V+TV+PrcPrf+Pl+Gen+PxPl1: ховы”на”
     хось+V+TV+PrcPrf+Pl+Dat+PxPl1: ховэхэ”на”
     хось+V+TV+PrcPrf+Pl+Loc+PxPl1: ховэхэ”нана”
     хось+V+TV+PrcPrf+Pl+Abl+PxPl1: [ховэхэтана”, ховэхэтна”]
     хось+V+TV+PrcPrf+Pl+Pros+PxPl1: ховы”манана”
     хось+V+TV+PrcPrf+Sg+Nom+PxPl2: ховэра”
     хось+V+TV+PrcPrf+Sg+Acc+PxPl2: ховэмда”
     хось+V+TV+PrcPrf+Sg+Gen+PxPl2: ховэнда”
     хось+V+TV+PrcPrf+Sg+Dat+PxPl2: ховэхэнда”
     хось+V+TV+PrcPrf+Sg+Loc+PxPl2: ховэхэнанда”
     хось+V+TV+PrcPrf+Sg+Abl+PxPl2: ховэхэданда”
     хось+V+TV+PrcPrf+Sg+Pros+PxPl2: ховэвнанда”
     хось+V+TV+PrcPrf+Du+Nom+PxPl2: ховэхэюда”
     хось+V+TV+PrcPrf+Du+Acc+PxPl2: ховэхэюда”
     хось+V+TV+PrcPrf+Du+Gen+PxPl2: ховэхэюта”
     хось+V+TV+PrcPrf+Pl+Nom+PxPl2: ховыда”
     хось+V+TV+PrcPrf+Pl+Acc+PxPl2: ховыда”
     хось+V+TV+PrcPrf+Pl+Gen+PxPl2: ховыта”
     хось+V+TV+PrcPrf+Pl+Dat+PxPl2: ховэхэта”
     хось+V+TV+PrcPrf+Pl+Loc+PxPl2: ховэхэ”ната”
     хось+V+TV+PrcPrf+Pl+Abl+PxPl2: [ховэхэтата”, ховэхэтта”]
     хось+V+TV+PrcPrf+Pl+Pros+PxPl2: ховы”маната”
     хось+V+TV+PrcPrf+Sg+Nom+PxPl3: ховэдо’
     хось+V+TV+PrcPrf+Sg+Acc+PxPl3: ховэмдо’
     хось+V+TV+PrcPrf+Sg+Gen+PxPl3: ховэндо’
     хось+V+TV+PrcPrf+Sg+Dat+PxPl3: ховэхэндо’
     хось+V+TV+PrcPrf+Sg+Loc+PxPl3: ховэхэнандо’
     хось+V+TV+PrcPrf+Sg+Abl+PxPl3: ховэхэдандо’
     хось+V+TV+PrcPrf+Sg+Pros+PxPl3: ховэвнандо’
     хось+V+TV+PrcPrf+Du+Nom+PxPl3: ховэхэюдо’
     хось+V+TV+PrcPrf+Du+Acc+PxPl3: ховэхэюдо’
     хось+V+TV+PrcPrf+Du+Gen+PxPl3: ховэхэюто’
     хось+V+TV+PrcPrf+Pl+Nom+PxPl3: ховыдо’
     хось+V+TV+PrcPrf+Pl+Acc+PxPl3: ховыдо’
     хось+V+TV+PrcPrf+Pl+Gen+PxPl3: ховыто’
     хось+V+TV+PrcPrf+Pl+Dat+PxPl3: ховэхэто’
     хось+V+TV+PrcPrf+Pl+Loc+PxPl3: ховэхэ”нато’
     хось+V+TV+PrcPrf+Pl+Abl+PxPl3: [ховэхэтато’, ховэхэтто’]
     хось+V+TV+PrcPrf+Pl+Pros+PxPl3: ховы”манато’
     хось+V+TV+PrcPrf+Pred+Abs: ховэд
     хось+V+TV+PrcPrf+Pred+Nom+PxSg1: [ховэдав, ховэдув, ховэдами]
#     хось+V+TV+PrcPrf+Pred+Nom+PxSg1.2: ховэдами
     хось+V+TV+PrcPrf+Pred+Acc+PxSg1: [ховэдав, ховэдув, ховэдами]
#     хось+V+TV+PrcPrf+Pred+Acc+PxSg1.2: ховэдами
     хось+V+TV+PrcPrf+Pred+Gen+PxSg1: [ховэдан, ховэдани]
#     хось+V+TV+PrcPrf+Pred+Gen+PxSg1.2: ховэдани
     хось+V+TV+PrcPrf+Pred+Nom+PxSg2: ховэдар
     хось+V+TV+PrcPrf+Pred+Acc+PxSg2: ховэдамд
     хось+V+TV+PrcPrf+Pred+Gen+PxSg2: ховэданд
     хось+V+TV+PrcPrf+Pred+Nom+PxSg3: ховэдада
     хось+V+TV+PrcPrf+Pred+Acc+PxSg3: ховэдамда
     хось+V+TV+PrcPrf+Pred+Gen+PxSg3: ховэданда
     хось+V+TV+PrcPrf+Pred+Nom+PxDu1: ховэдами’
     хось+V+TV+PrcPrf+Pred+Acc+PxDu1: ховэдами’
     хось+V+TV+PrcPrf+Pred+Gen+PxDu1: ховэдани’
     хось+V+TV+PrcPrf+Pred+Nom+PxDu2: ховэдари’
     хось+V+TV+PrcPrf+Pred+Acc+PxDu2: ховэдамди’
     хось+V+TV+PrcPrf+Pred+Gen+PxDu2: ховэданди’
     хось+V+TV+PrcPrf+Pred+Nom+PxDu3: ховэдади’
     хось+V+TV+PrcPrf+Pred+Acc+PxDu3: ховэдамди’
     хось+V+TV+PrcPrf+Pred+Gen+PxDu3: ховэданди’
     хось+V+TV+PrcPrf+Pred+Nom+PxPl1: ховэдава”
     хось+V+TV+PrcPrf+Pred+Acc+PxPl1: ховэдава”
     хось+V+TV+PrcPrf+Pred+Gen+PxPl1: ховэдана”
     хось+V+TV+PrcPrf+Pred+Nom+PxPl2: ховэдара”
     хось+V+TV+PrcPrf+Pred+Acc+PxPl2: ховэдамда”
     хось+V+TV+PrcPrf+Pred+Gen+PxPl2: ховэданда”
     хось+V+TV+PrcPrf+Pred+Nom+PxPl3: ховэдадо’
     хось+V+TV+PrcPrf+Pred+Acc+PxPl3: ховэдамдо’
     хось+V+TV+PrcPrf+Pred+Gen+PxPl3: ховэдандо’
     хось+V+TV+PrcPrf+Der/Pr+Abs+Aor+ScSg1: ховэдм’
     хось+V+TV+PrcPrf+Der/Pr+Abs+Aor+ScSg2: ховэн
     хось+V+TV+PrcPrf+Der/Pr+Abs+Aor+ScSg3: ховы
     хось+V+TV+PrcPrf+Der/Pr+Abs+Aor+ScDu1: ховэни’
     хось+V+TV+PrcPrf+Der/Pr+Abs+Aor+ScDu2: ховэди’
     хось+V+TV+PrcPrf+Der/Pr+Abs+Aor+ScDu3: ховэхэ’
     хось+V+TV+PrcPrf+Der/Pr+Abs+Aor+ScPl1: ховэва”
     хось+V+TV+PrcPrf+Der/Pr+Abs+Aor+ScPl2: ховэда”
     хось+V+TV+PrcPrf+Der/Pr+Abs+Aor+ScPl3: ховы”
     хось+V+TV+PrcPrf+Der/Pr+Abs+Prt1+ScSg1: ховэдамзь
     хось+V+TV+PrcPrf+Der/Pr+Abs+Prt1+ScSg2: ховэнась
     хось+V+TV+PrcPrf+Der/Pr+Abs+Prt1+ScSg3: [ховысь, ховэсь]
     хось+V+TV+PrcPrf+Der/Pr+Abs+Prt1+ScDu1: ховэнинзь
     хось+V+TV+PrcPrf+Der/Pr+Abs+Prt1+ScDu2: ховэдинзь
     хось+V+TV+PrcPrf+Der/Pr+Abs+Prt1+ScDu3: ховэхэнзь
     хось+V+TV+PrcPrf+Der/Pr+Abs+Prt1+ScPl1: ховэваць
     хось+V+TV+PrcPrf+Der/Pr+Abs+Prt1+ScPl2: ховэдаць
     хось+V+TV+PrcPrf+Der/Pr+Abs+Prt1+ScPl3: [ховыць, ховэць]
     хось+V+TV+PrcPrf+Der/Pr+Sg+Aor+PxSg1: ховэв
     хось+V+TV+PrcPrf+Der/Pr+Sg+Aor+PxSg2: ховэр
     хось+V+TV+PrcPrf+Der/Pr+Sg+Aor+PxSg3: ховэда
     хось+V+TV+PrcPrf+Der/Pr+Sg+Aor+PxDu1: ховэми’
     хось+V+TV+PrcPrf+Der/Pr+Sg+Aor+PxDu2: ховэри’
     хось+V+TV+PrcPrf+Der/Pr+Sg+Aor+PxDu3: ховэди’
     хось+V+TV+PrcPrf+Der/Pr+Sg+Aor+PxPl1: ховэва”
     хось+V+TV+PrcPrf+Der/Pr+Sg+Aor+PxPl2: ховэра”
     хось+V+TV+PrcPrf+Der/Pr+Sg+Aor+PxPl3: ховэдо’
     хось+V+TV+PrcPrf+Der/Pr+Sg+Prt1+PxSg1: ховэвась
     хось+V+TV+PrcPrf+Der/Pr+Sg+Prt1+PxSg2: ховэрась
     хось+V+TV+PrcPrf+Der/Pr+Sg+Prt1+PxSg3: ховэдась
     хось+V+TV+PrcPrf+Der/Pr+Sg+Prt1+PxDu1: ховэминзь
     хось+V+TV+PrcPrf+Der/Pr+Sg+Prt1+PxDu2: ховэринзь
     хось+V+TV+PrcPrf+Der/Pr+Sg+Prt1+PxDu3: ховэдинзь
     хось+V+TV+PrcPrf+Der/Pr+Sg+Prt1+PxPl1: ховэваць
     хось+V+TV+PrcPrf+Der/Pr+Sg+Prt1+PxPl2: ховэраць
     хось+V+TV+PrcPrf+Der/Pr+Sg+Prt1+PxPl3: ховэдонзь
     хось+V+TV+PrcPrf+Der/Pr+Du+Aor+PxSg1: ховэхэюн
     хось+V+TV+PrcPrf+Der/Pr+Du+Aor+PxSg2: ховэхэюд
     хось+V+TV+PrcPrf+Der/Pr+Du+Aor+PxSg3: ховэхэюда
     хось+V+TV+PrcPrf+Der/Pr+Du+Aor+PxDu1: ховэхэюни’
     хось+V+TV+PrcPrf+Der/Pr+Du+Aor+PxDu2: ховэхэюди’
     хось+V+TV+PrcPrf+Der/Pr+Du+Aor+PxDu3: ховэхэюди’
     хось+V+TV+PrcPrf+Der/Pr+Du+Aor+PxPl1: ховэхэюна”
     хось+V+TV+PrcPrf+Der/Pr+Du+Aor+PxPl2: ховэхэюда”
     хось+V+TV+PrcPrf+Der/Pr+Du+Aor+PxPl3: ховэхэюдо’
     хось+V+TV+PrcPrf+Der/Pr+Du+Prt1+PxSg1: ховэхэюнась
     хось+V+TV+PrcPrf+Der/Pr+Du+Prt1+PxSg2: ховэхэюдась
     хось+V+TV+PrcPrf+Der/Pr+Du+Prt1+PxSg3: ховэхэюдась
     хось+V+TV+PrcPrf+Der/Pr+Du+Prt1+PxDu1: ховэхэюнинзь
     хось+V+TV+PrcPrf+Der/Pr+Du+Prt1+PxDu2: ховэхэюдинзь
     хось+V+TV+PrcPrf+Der/Pr+Du+Prt1+PxDu3: ховэхэюдинзь
     хось+V+TV+PrcPrf+Der/Pr+Du+Prt1+PxPl1: ховэхэюнаць
     хось+V+TV+PrcPrf+Der/Pr+Du+Prt1+PxPl2: ховэхэюдаць
     хось+V+TV+PrcPrf+Der/Pr+Du+Prt1+PxPl3: ховэхэюдонзь
     хось+V+TV+PrcPrf+Der/Pr+Pl+Aor+PxSg1: ховын
     хось+V+TV+PrcPrf+Der/Pr+Pl+Aor+PxSg2: ховыд
     хось+V+TV+PrcPrf+Der/Pr+Pl+Aor+PxSg3: ховыда
     хось+V+TV+PrcPrf+Der/Pr+Pl+Aor+PxDu1: ховыни’
     хось+V+TV+PrcPrf+Der/Pr+Pl+Aor+PxDu2: ховыди’
     хось+V+TV+PrcPrf+Der/Pr+Pl+Aor+PxDu3: ховыди’
     хось+V+TV+PrcPrf+Der/Pr+Pl+Aor+PxPl1: ховына”
     хось+V+TV+PrcPrf+Der/Pr+Pl+Aor+PxPl2: ховыда”
     хось+V+TV+PrcPrf+Der/Pr+Pl+Aor+PxPl3: ховыдо’
     хось+V+TV+PrcPrf+Der/Pr+Pl+Prt1+PxSg1: ховынась
     хось+V+TV+PrcPrf+Der/Pr+Pl+Prt1+PxSg2: ховыдась
     хось+V+TV+PrcPrf+Der/Pr+Pl+Prt1+PxSg3: ховыдась
     хось+V+TV+PrcPrf+Der/Pr+Pl+Prt1+PxDu1: ховынинзь
     хось+V+TV+PrcPrf+Der/Pr+Pl+Prt1+PxDu2: ховыдинзь
     хось+V+TV+PrcPrf+Der/Pr+Pl+Prt1+PxDu3: ховыдинзь
     хось+V+TV+PrcPrf+Der/Pr+Pl+Prt1+PxPl1: ховынаць
     хось+V+TV+PrcPrf+Der/Pr+Pl+Prt1+PxPl2: ховыдаць
     хось+V+TV+PrcPrf+Der/Pr+Pl+Prt1+PxPl3: ховыдонзь
     хось+V+TV+PrcPrf+Tra: ховэӈэ
     хось+V+TV+PrcPrf+Car: ховэси”
     хось+V+TV+PrcPrf+Equ: ховэдарем’
     хось+V+TV+PrcPrf+Equ+lat: ховэдарев’
     хось+V+TV+PrcFut+Nom+Sg+Abs: [хованда, ховнда]
     хось+V+TV+PrcFut+Acc+Sg+Abs: [ховандам’, ховндам’]
     хось+V+TV+PrcFut+Gen+Sg+Abs: [хованда’, ховнда’]
     хось+V+TV+PrcFut+Dat+Sg+Abs: [ховандан’, ховндан’]
     хось+V+TV+PrcFut+Loc+Sg+Abs: [ховандахана, ховндахана]
     хось+V+TV+PrcFut+Abl+Sg+Abs: [ховандахад, ховндахад]
     хось+V+TV+PrcFut+Pros+Sg+Abs: [ховандавна, ховндавна]
     хось+V+TV+PrcFut+Nom+Du+Abs: [ховандаха’, ховндаха’]
     хось+V+TV+PrcFut+Acc+Du+Abs: [ховандаха’, ховндаха’]
     хось+V+TV+PrcFut+Gen+Du+Abs: [ховандаха’, ховндаха’]
     хось+V+TV+PrcFut+Nom+Pl+Abs: [хованда”, ховнда”]
     хось+V+TV+PrcFut+Acc+Pl+Abs: [хованди, ховнди]
     хось+V+TV+PrcFut+Gen+Pl+Abs: [хованди”, ховнди”]
     хось+V+TV+PrcFut+Dat+Pl+Abs: [ховандаха”, ховндаха”]
     хось+V+TV+PrcFut+Loc+Pl+Abs: [ховандаха”на, ховндаха”на]
     хось+V+TV+PrcFut+Abl+Pl+Abs: [ховандахат, ховндахат]
     хось+V+TV+PrcFut+Pros+Pl+Abs: [хованди”мна, ховнди”мна]
     хось+V+TV+PrcFut+Sg+Nom+PxSg1: [ховандав, ховндав, ховандами, ховндами]
#     хось+V+TV+PrcFut+Sg+Nom+PxSg1.2: [ховандами, ховндами]
     хось+V+TV+PrcFut+Sg+Acc+PxSg1: [ховандав, ховндав, ховандами, ховндами]
#     хось+V+TV+PrcFut+Sg+Acc+PxSg1.2: [ховандами, ховндами]
     хось+V+TV+PrcFut+Sg+Gen+PxSg1: [ховандан, ховндан, ховандани, ховндани]
#     хось+V+TV+PrcFut+Sg+Gen+PxSg1.2: [ховандани, ховндани]
     хось+V+TV+PrcFut+Sg+Dat+PxSg1: [ховандахан, ховндахан, ховандахани, ховндахани]
#     хось+V+TV+PrcFut+Sg+Dat+PxSg1.2: [ховандахани, ховндахани]
     хось+V+TV+PrcFut+Sg+Loc+PxSg1: [ховандаханан, ховндаханан, ховандаханани, ховндаханани]
#     хось+V+TV+PrcFut+Sg+Loc+PxSg1.2: [ховандаханани, ховндаханани]
     хось+V+TV+PrcFut+Sg+Abl+PxSg1: [ховандахадан, ховндахадан, ховандахадани, ховндахадани]
#     хось+V+TV+PrcFut+Sg+Abl+PxSg1.2: [ховандахадани, ховндахадани]
     хось+V+TV+PrcFut+Sg+Pros+PxSg1: [ховандавнан, ховндавнан, ховандавнани, ховндавнани]
#     хось+V+TV+PrcFut+Sg+Pros+PxSg1.2: [ховандавнани, ховндавнани]
     хось+V+TV+PrcFut+Du+Nom+PxSg1: [ховандахаюн, ховндахаюн, ховандахаюни, ховндахаюни]
#     хось+V+TV+PrcFut+Du+Nom+PxSg1.2: [ховандахаюни, ховндахаюни]
     хось+V+TV+PrcFut+Du+Acc+PxSg1: [ховандахаюн, ховндахаюн, ховандахаюни, ховндахаюни]
#     хось+V+TV+PrcFut+Du+Acc+PxSg1.2: [ховандахаюни, ховндахаюни]
     хось+V+TV+PrcFut+Du+Gen+PxSg1: [ховандахаюн, ховндахаюн, ховандахаюни, ховндахаюни]
#     хось+V+TV+PrcFut+Du+Gen+PxSg1.2: [ховандахаюни, ховндахаюни]
     хось+V+TV+PrcFut+Pl+Nom+PxSg1: [ховандин, ховндин, ховандини, ховндини]
#     хось+V+TV+PrcFut+Pl+Nom+PxSg1.2: [ховандини, ховндини]
     хось+V+TV+PrcFut+Pl+Acc+PxSg1: [ховандин, ховндин, ховандини, ховндини]
#     хось+V+TV+PrcFut+Pl+Acc+PxSg1.2: [ховандини, ховндини]
     хось+V+TV+PrcFut+Pl+Gen+PxSg1: [хованди”н, ховнди”н, хованди”ни, ховнди”ни]
#     хось+V+TV+PrcFut+Pl+Gen+PxSg1.2: [хованди”ни, ховнди”ни]
     хось+V+TV+PrcFut+Pl+Dat+PxSg1: [ховандаха”н, ховндаха”н, ховандаха”ни, ховндаха”ни]
#     хось+V+TV+PrcFut+Pl+Dat+PxSg1.2: [ховандаха”ни, ховндаха”ни]
     хось+V+TV+PrcFut+Pl+Loc+PxSg1: [ховандаха”нан, ховндаха”нан, ховандаха”нани, ховндаха”нани]
#     хось+V+TV+PrcFut+Pl+Loc+PxSg1.2: [ховандаха”нани, ховндаха”нани]
     хось+V+TV+PrcFut+Pl+Abl+PxSg1: [ховандахатан, ховндахатан, ховандахатани, ховндахатани]
#     хось+V+TV+PrcFut+Pl+Abl+PxSg1.2: [ховандахатани, ховндахатани]
     хось+V+TV+PrcFut+Pl+Pros+PxSg1: [хованди”мнан, ховнди”мнан, хованди”мнани, ховнди”мнани]
#     хось+V+TV+PrcFut+Pl+Pros+PxSg1.2: [хованди”мнани, ховнди”мнани]
     хось+V+TV+PrcFut+Sg+Nom+PxSg2: [ховандар, ховндар]
     хось+V+TV+PrcFut+Sg+Acc+PxSg2: [ховандамд, ховндамд]
     хось+V+TV+PrcFut+Sg+Gen+PxSg2: [хованданд, ховнданд]
     хось+V+TV+PrcFut+Sg+Dat+PxSg2: [ховандаханд, ховндаханд]
     хось+V+TV+PrcFut+Sg+Loc+PxSg2: [ховандахананд, ховндахананд]
     хось+V+TV+PrcFut+Sg+Abl+PxSg2: [ховандахаданд, ховндахаданд]
     хось+V+TV+PrcFut+Sg+Pros+PxSg2: [ховандавнанд, ховндавнанд]
     хось+V+TV+PrcFut+Du+Nom+PxSg2: [ховандахаюд, ховндахаюд]
     хось+V+TV+PrcFut+Du+Acc+PxSg2: [ховандахаюд, ховндахаюд]
     хось+V+TV+PrcFut+Du+Gen+PxSg2: [ховандахают, ховндахают]
     хось+V+TV+PrcFut+Pl+Nom+PxSg2: [ховандид, ховндид]
     хось+V+TV+PrcFut+Pl+Acc+PxSg2: [ховандид, ховндид]
     хось+V+TV+PrcFut+Pl+Gen+PxSg2: [ховандит, ховндит]
     хось+V+TV+PrcFut+Pl+Dat+PxSg2: [ховандахат, ховндахат]
     хось+V+TV+PrcFut+Pl+Loc+PxSg2: [ховандаха”нат, ховндаха”нат]
     хось+V+TV+PrcFut+Pl+Abl+PxSg2: [ховандахатат, ховндахатат]
     хось+V+TV+PrcFut+Pl+Pros+PxSg2: [хованди”мнат, ховнди”мнат]
     хось+V+TV+PrcFut+Sg+Nom+PxSg3: [ховандада, ховндада]
     хось+V+TV+PrcFut+Sg+Acc+PxSg3: [ховандамда, ховндамда]
     хось+V+TV+PrcFut+Sg+Gen+PxSg3: [хованданда, ховнданда]
     хось+V+TV+PrcFut+Sg+Dat+PxSg3: [ховандаханда, ховндаханда]
     хось+V+TV+PrcFut+Sg+Loc+PxSg3: [ховандахананда, ховндахананда]
     хось+V+TV+PrcFut+Sg+Abl+PxSg3: [ховандахаданда, ховндахаданда]
     хось+V+TV+PrcFut+Sg+Pros+PxSg3: [ховандавнанда, ховндавнанда]
     хось+V+TV+PrcFut+Du+Nom+PxSg3: [ховандахаюда, ховндахаюда]
     хось+V+TV+PrcFut+Du+Acc+PxSg3: [ховандахаюда, ховндахаюда]
     хось+V+TV+PrcFut+Du+Gen+PxSg3: [ховандахаюта, ховндахаюта]
     хось+V+TV+PrcFut+Pl+Nom+PxSg3: [ховандида, ховндида]
     хось+V+TV+PrcFut+Pl+Acc+PxSg3: [ховандида, ховндида]
     хось+V+TV+PrcFut+Pl+Gen+PxSg3: [ховандита, ховндита]
     хось+V+TV+PrcFut+Pl+Dat+PxSg3: [ховандахата, ховндахата]
     хось+V+TV+PrcFut+Pl+Loc+PxSg3: [ховандаха”ната, ховндаха”ната]
     хось+V+TV+PrcFut+Pl+Abl+PxSg3: [ховандахатата, ховндахатата]
     хось+V+TV+PrcFut+Pl+Pros+PxSg3: [хованди”мната, ховнди”мната]
     хось+V+TV+PrcFut+Sg+Nom+PxDu1: [ховандами’, ховндами’]
     хось+V+TV+PrcFut+Sg+Acc+PxDu1: [ховандами’, ховндами’]
     хось+V+TV+PrcFut+Sg+Gen+PxDu1: [ховандани’, ховндани’]
     хось+V+TV+PrcFut+Sg+Dat+PxDu1: [ховандахани’, ховндахани’]
     хось+V+TV+PrcFut+Sg+Loc+PxDu1: [ховандаханани’, ховндаханани’]
     хось+V+TV+PrcFut+Sg+Abl+PxDu1: [ховандахадани’, ховндахадани’]
     хось+V+TV+PrcFut+Sg+Pros+PxDu1: [ховандавнани’, ховндавнани’]
     хось+V+TV+PrcFut+Du+Nom+PxDu1: [ховандахаюни’, ховндахаюни’]
     хось+V+TV+PrcFut+Du+Acc+PxDu1: [ховандахаюни’, ховндахаюни’]
     хось+V+TV+PrcFut+Du+Gen+PxDu1: [ховандахаюни’, ховндахаюни’]
     хось+V+TV+PrcFut+Pl+Nom+PxDu1: [ховандини’, ховндини’]
     хось+V+TV+PrcFut+Pl+Acc+PxDu1: [ховандини’, ховндини’]
     хось+V+TV+PrcFut+Pl+Gen+PxDu1: [хованди”ни’, ховнди”ни’]
     хось+V+TV+PrcFut+Pl+Dat+PxDu1: [ховандаха”ни’, ховндаха”ни’]
     хось+V+TV+PrcFut+Pl+Loc+PxDu1: [ховандаха”нани’, ховндаха”нани’]
     хось+V+TV+PrcFut+Pl+Abl+PxDu1: [ховандахатани’, ховндахатани’]
     хось+V+TV+PrcFut+Pl+Pros+PxDu1: [хованди”мнани’, ховнди”мнани’]
     хось+V+TV+PrcFut+Sg+Nom+PxDu2: [ховандари’, ховндари’]
     хось+V+TV+PrcFut+Sg+Acc+PxDu2: [ховандамди’, ховндамди’]
     хось+V+TV+PrcFut+Sg+Gen+PxDu2: [хованданди’, ховнданди’]
     хось+V+TV+PrcFut+Sg+Dat+PxDu2: [ховандаханди’, ховндаханди’]
     хось+V+TV+PrcFut+Sg+Loc+PxDu2: [ховандахананди’, ховндахананди’]
     хось+V+TV+PrcFut+Sg+Abl+PxDu2: [ховандахаданди’, ховндахаданди’]
     хось+V+TV+PrcFut+Sg+Pros+PxDu2: [ховандавнанди’, ховндавнанди’]
     хось+V+TV+PrcFut+Du+Nom+PxDu2: [ховандахаюди’, ховндахаюди’]
     хось+V+TV+PrcFut+Du+Acc+PxDu2: [ховандахаюди’, ховндахаюди’]
     хось+V+TV+PrcFut+Du+Gen+PxDu2: [ховандахаюти’, ховндахаюти’]
     хось+V+TV+PrcFut+Pl+Nom+PxDu2: [ховандиди’, ховндиди’]
     хось+V+TV+PrcFut+Pl+Acc+PxDu2: [ховандиди’, ховндиди’]
     хось+V+TV+PrcFut+Pl+Gen+PxDu2: [ховандити’, ховндити’]
     хось+V+TV+PrcFut+Pl+Dat+PxDu2: [ховандахати’, ховндахати’]
     хось+V+TV+PrcFut+Pl+Loc+PxDu2: [ховандаха”нати’, ховндаха”нати’]
     хось+V+TV+PrcFut+Pl+Abl+PxDu2: [ховандахатати’, ховндахатати’]
     хось+V+TV+PrcFut+Pl+Pros+PxDu2: [хованди”мнати’, ховнди”мнати’]
     хось+V+TV+PrcFut+Sg+Nom+PxDu3: [ховандади’, ховндади’]
     хось+V+TV+PrcFut+Sg+Acc+PxDu3: [ховандамди’, ховндамди’]
     хось+V+TV+PrcFut+Sg+Gen+PxDu3: [хованданди’, ховнданди’]
     хось+V+TV+PrcFut+Sg+Dat+PxDu3: [ховандаханди’, ховндаханди’]
     хось+V+TV+PrcFut+Sg+Loc+PxDu3: [ховандахананди’, ховндахананди’]
     хось+V+TV+PrcFut+Sg+Abl+PxDu3: [ховандахаданди’, ховндахаданди’]
     хось+V+TV+PrcFut+Sg+Pros+PxDu3: [ховандавнанди’, ховндавнанди’]
     хось+V+TV+PrcFut+Du+Nom+PxDu3: [ховандахаюди’, ховндахаюди’]
     хось+V+TV+PrcFut+Du+Acc+PxDu3: [ховандахаюди’, ховндахаюди’]
     хось+V+TV+PrcFut+Du+Gen+PxDu3: [ховандахаюти’, ховндахаюти’]
     хось+V+TV+PrcFut+Pl+Nom+PxDu3: [ховандиди’, ховндиди’]
     хось+V+TV+PrcFut+Pl+Acc+PxDu3: [ховандиди’, ховндиди’]
     хось+V+TV+PrcFut+Pl+Gen+PxDu3: [ховандити’, ховндити’]
     хось+V+TV+PrcFut+Pl+Dat+PxDu3: [ховандахати’, ховндахати’]
     хось+V+TV+PrcFut+Pl+Loc+PxDu3: [ховандаха”нати’, ховндаха”нати’]
     хось+V+TV+PrcFut+Pl+Abl+PxDu3: [ховандахатати’, ховндахатати’]
     хось+V+TV+PrcFut+Pl+Pros+PxDu3: [хованди”мнати’, ховнди”мнати’]
     хось+V+TV+PrcFut+Sg+Nom+PxPl1: [ховандава”, ховндава”]
     хось+V+TV+PrcFut+Sg+Acc+PxPl1: [ховандава”, ховндава”]
     хось+V+TV+PrcFut+Sg+Gen+PxPl1: [ховандана”, ховндана”]
     хось+V+TV+PrcFut+Sg+Dat+PxPl1: [ховандахана”, ховндахана”]
     хось+V+TV+PrcFut+Sg+Loc+PxPl1: [ховандаханана”, ховндаханана”]
     хось+V+TV+PrcFut+Sg+Abl+PxPl1: [ховандахадана”, ховндахадана”]
     хось+V+TV+PrcFut+Sg+Pros+PxPl1: [ховандавнана”, ховндавнана”]
     хось+V+TV+PrcFut+Du+Nom+PxPl1: [ховандахаюна”, ховндахаюна”]
     хось+V+TV+PrcFut+Du+Acc+PxPl1: [ховандахаюна”, ховндахаюна”]
     хось+V+TV+PrcFut+Du+Gen+PxPl1: [ховандахаюна”, ховндахаюна”]
     хось+V+TV+PrcFut+Pl+Nom+PxPl1: [ховандина”, ховндина”]
     хось+V+TV+PrcFut+Pl+Acc+PxPl1: [ховандина”, ховндина”]
     хось+V+TV+PrcFut+Pl+Gen+PxPl1: [хованди”на”, ховнди”на”]
     хось+V+TV+PrcFut+Pl+Dat+PxPl1: [ховандаха”на”, ховндаха”на”]
     хось+V+TV+PrcFut+Pl+Loc+PxPl1: [ховандаха”нана”, ховндаха”нана”]
     хось+V+TV+PrcFut+Pl+Abl+PxPl1: [ховандахатана”, ховндахатана”]
     хось+V+TV+PrcFut+Pl+Pros+PxPl1: [хованди”мнана”, ховнди”мнана”]
     хось+V+TV+PrcFut+Sg+Nom+PxPl2: [ховандара”, ховндара”]
     хось+V+TV+PrcFut+Sg+Acc+PxPl2: [ховандамда”, ховндамда”]
     хось+V+TV+PrcFut+Sg+Gen+PxPl2: [хованданда”, ховнданда”]
     хось+V+TV+PrcFut+Sg+Dat+PxPl2: [ховандаханда”, ховндаханда”]
     хось+V+TV+PrcFut+Sg+Loc+PxPl2: [ховандахананда”, ховндахананда”]
     хось+V+TV+PrcFut+Sg+Abl+PxPl2: [ховандахаданда”, ховндахаданда”]
     хось+V+TV+PrcFut+Sg+Pros+PxPl2: [ховандавнанда”, ховндавнанда”]
     хось+V+TV+PrcFut+Du+Nom+PxPl2: [ховандахаюда”, ховндахаюда”]
     хось+V+TV+PrcFut+Du+Acc+PxPl2: [ховандахаюда”, ховндахаюда”]
     хось+V+TV+PrcFut+Du+Gen+PxPl2: [ховандахаюта”, ховндахаюта”]
     хось+V+TV+PrcFut+Pl+Nom+PxPl2: [ховандида”, ховндида”]
     хось+V+TV+PrcFut+Pl+Acc+PxPl2: [ховандида”, ховндида”]
     хось+V+TV+PrcFut+Pl+Gen+PxPl2: [ховандита”, ховндита”]
     хось+V+TV+PrcFut+Pl+Dat+PxPl2: [ховандахата”, ховндахата”]
     хось+V+TV+PrcFut+Pl+Loc+PxPl2: [ховандаха”ната”, ховндаха”ната”]
     хось+V+TV+PrcFut+Pl+Abl+PxPl2: [ховандахатата”, ховндахатата”]
     хось+V+TV+PrcFut+Pl+Pros+PxPl2: [хованди”мната”, ховнди”мната”]
     хось+V+TV+PrcFut+Sg+Nom+PxPl3: [ховандадо’, ховндадо’]
     хось+V+TV+PrcFut+Sg+Acc+PxPl3: [ховандамдо’, ховндамдо’]
     хось+V+TV+PrcFut+Sg+Gen+PxPl3: [ховандандо’, ховндандо’]
     хось+V+TV+PrcFut+Sg+Dat+PxPl3: [ховандахандо’, ховндахандо’]
     хось+V+TV+PrcFut+Sg+Loc+PxPl3: [ховандаханандо’, ховндаханандо’]
     хось+V+TV+PrcFut+Sg+Abl+PxPl3: [ховандахадандо’, ховндахадандо’]
     хось+V+TV+PrcFut+Sg+Pros+PxPl3: [ховандавнандо’, ховндавнандо’]
     хось+V+TV+PrcFut+Du+Nom+PxPl3: [ховандахаюдо’, ховндахаюдо’]
     хось+V+TV+PrcFut+Du+Acc+PxPl3: [ховандахаюдо’, ховндахаюдо’]
     хось+V+TV+PrcFut+Du+Gen+PxPl3: [ховандахаюто’, ховндахаюто’]
     хось+V+TV+PrcFut+Pl+Nom+PxPl3: [ховандидо’, ховндидо’]
     хось+V+TV+PrcFut+Pl+Acc+PxPl3: [ховандидо’, ховндидо’]
     хось+V+TV+PrcFut+Pl+Gen+PxPl3: [ховандито’, ховндито’]
     хось+V+TV+PrcFut+Pl+Dat+PxPl3: [ховандахато’, ховндахато’]
     хось+V+TV+PrcFut+Pl+Loc+PxPl3: [ховандаха”нато’, ховндаха”нато’]
     хось+V+TV+PrcFut+Pl+Abl+PxPl3: [ховандахатато’, ховндахатато’]
     хось+V+TV+PrcFut+Pl+Pros+PxPl3: [хованди”мнато’, ховнди”мнато’]
     хось+V+TV+PrcFut+Pred+Abs: [ховандад, ховндад]
     хось+V+TV+PrcFut+Pred+Nom+PxSg1: [ховандадав, ховндадав, ховандадув, ховндадув, ховандадами, ховандадми, ховндадами, ховндадми]
#     хось+V+TV+PrcFut+Pred+Nom+PxSg1.2: хов(а)ндад(а)ми
     хось+V+TV+PrcFut+Pred+Acc+PxSg1: [ховандадав, ховндадав, ховандадув, ховндадув, ховандадами, ховандадми, ховндадами, ховндадми]
#     хось+V+TV+PrcFut+Pred+Acc+PxSg1.2: хов(а)ндад(а)ми
     хось+V+TV+PrcFut+Pred+Gen+PxSg1: [ховандадан, ховндадан, ховандадани, ховандадни, ховндадани, ховндадни]
#     хось+V+TV+PrcFut+Pred+Gen+PxSg1.2: хов(а)ндад(а)ни
     хось+V+TV+PrcFut+Pred+Nom+PxSg2: [ховандадар, ховндадар]
     хось+V+TV+PrcFut+Pred+Acc+PxSg2: [ховандадамд, ховндадамд]
     хось+V+TV+PrcFut+Pred+Gen+PxSg2: [ховандаданд, ховндаданд]
     хось+V+TV+PrcFut+Pred+Nom+PxSg3: [ховандадада, ховандадда, ховндадада, ховндадда]
     хось+V+TV+PrcFut+Pred+Acc+PxSg3: [ховандадамда, ховндадамда]
     хось+V+TV+PrcFut+Pred+Gen+PxSg3: [ховандаданда, ховндаданда]
     хось+V+TV+PrcFut+Pred+Nom+PxDu1: [ховандадами’, ховандадми’, ховндадами’, ховндадми’]
     хось+V+TV+PrcFut+Pred+Acc+PxDu1: [ховандадами’, ховандадми’, ховндадами’, ховндадми’]
     хось+V+TV+PrcFut+Pred+Gen+PxDu1: [ховандадани’, ховандадни’, ховндадани’, ховндадни’]
     хось+V+TV+PrcFut+Pred+Nom+PxDu2: [ховандадари’, ховандадри’, ховндадари’, ховндадри’]
     хось+V+TV+PrcFut+Pred+Acc+PxDu2: [ховандадамди’, ховндадамди’]
     хось+V+TV+PrcFut+Pred+Gen+PxDu2: [ховандаданди’, ховндаданди’]
     хось+V+TV+PrcFut+Pred+Nom+PxDu3: [ховандадади’, ховандадди’, ховндадади’, ховндадди’]
     хось+V+TV+PrcFut+Pred+Acc+PxDu3: [ховандадамди’, ховндадамди’]
     хось+V+TV+PrcFut+Pred+Gen+PxDu3: [ховандаданди’, ховндаданди’]
     хось+V+TV+PrcFut+Pred+Nom+PxPl1: [ховандадава”, ховандадва”, ховндадава”, ховндадва”]
     хось+V+TV+PrcFut+Pred+Acc+PxPl1: [ховандадава”, ховандадва”, ховндадава”, ховндадва”]
     хось+V+TV+PrcFut+Pred+Gen+PxPl1: [ховандадана”, ховандадна”, ховндадана”, ховндадна”]
     хось+V+TV+PrcFut+Pred+Nom+PxPl2: [ховандадара”, ховандадра”, ховндадара”, ховндадра”]
     хось+V+TV+PrcFut+Pred+Acc+PxPl2: [ховандадамда”, ховндадамда”]
     хось+V+TV+PrcFut+Pred+Gen+PxPl2: [ховандаданда”, ховндаданда”]
     хось+V+TV+PrcFut+Pred+Nom+PxPl3: [ховандададо’, ховандаддо’, ховндададо’, ховндаддо’]
     хось+V+TV+PrcFut+Pred+Acc+PxPl3: [ховандадамдо’, ховндадамдо’]
     хось+V+TV+PrcFut+Pred+Gen+PxPl3: [ховандадандо’, ховндадандо’]
     хось+V+TV+PrcFut+Der/Pr+Abs+Aor+ScSg1: [ховандадм’, ховндадм’]
     хось+V+TV+PrcFut+Der/Pr+Abs+Aor+ScSg2: [ховандан, ховндан]
     хось+V+TV+PrcFut+Der/Pr+Abs+Aor+ScSg3: [хованда, ховнда]
     хось+V+TV+PrcFut+Der/Pr+Abs+Aor+ScDu1: [ховандани’, ховндани’]
     хось+V+TV+PrcFut+Der/Pr+Abs+Aor+ScDu2: [ховандади’, ховндади’]
     хось+V+TV+PrcFut+Der/Pr+Abs+Aor+ScDu3: [ховандаха’, ховндаха’]
     хось+V+TV+PrcFut+Der/Pr+Abs+Aor+ScPl1: [ховандава”, ховндава”]
     хось+V+TV+PrcFut+Der/Pr+Abs+Aor+ScPl2: [ховандада”, ховндада”]
     хось+V+TV+PrcFut+Der/Pr+Abs+Aor+ScPl3: [хованда”, ховнда”]
     хось+V+TV+PrcFut+Der/Pr+Abs+Prt1+ScSg1: [ховандадамзь, ховндадамзь]
     хось+V+TV+PrcFut+Der/Pr+Abs+Prt1+ScSg2: [хованданась, ховнданась]
     хось+V+TV+PrcFut+Der/Pr+Abs+Prt1+ScSg3: [ховандась, ховндась]
     хось+V+TV+PrcFut+Der/Pr+Abs+Prt1+ScDu1: [хованданинзь, ховнданинзь]
     хось+V+TV+PrcFut+Der/Pr+Abs+Prt1+ScDu2: [ховандадинзь, ховндадинзь]
     хось+V+TV+PrcFut+Der/Pr+Abs+Prt1+ScDu3: [ховандаханзь, ховндаханзь]
     хось+V+TV+PrcFut+Der/Pr+Abs+Prt1+ScPl1: [ховандаваць, ховндаваць]
     хось+V+TV+PrcFut+Der/Pr+Abs+Prt1+ScPl2: [ховандадаць, ховндадаць]
     хось+V+TV+PrcFut+Der/Pr+Abs+Prt1+ScPl3: [ховандаць, ховндаць]
     хось+V+TV+PrcFut+Der/Pr+Sg+Aor+PxSg1: [ховандав, ховндав]
     хось+V+TV+PrcFut+Der/Pr+Sg+Aor+PxSg2: [ховандар, ховндар]
     хось+V+TV+PrcFut+Der/Pr+Sg+Aor+PxSg3: [ховандада, ховндада]
     хось+V+TV+PrcFut+Der/Pr+Sg+Aor+PxDu1: [ховандами’, ховндами’]
     хось+V+TV+PrcFut+Der/Pr+Sg+Aor+PxDu2: [ховандари’, ховндари’]
     хось+V+TV+PrcFut+Der/Pr+Sg+Aor+PxDu3: [ховандади’, ховндади’]
     хось+V+TV+PrcFut+Der/Pr+Sg+Aor+PxPl1: [ховандава”, ховндава”]
     хось+V+TV+PrcFut+Der/Pr+Sg+Aor+PxPl2: [ховандара”, ховндара”]
     хось+V+TV+PrcFut+Der/Pr+Sg+Aor+PxPl3: [ховандадо’, ховндадо’]
     хось+V+TV+PrcFut+Der/Pr+Sg+Prt1+PxSg1: [ховандавась, ховндавась]
     хось+V+TV+PrcFut+Der/Pr+Sg+Prt1+PxSg2: [ховандарась, ховндарась]
     хось+V+TV+PrcFut+Der/Pr+Sg+Prt1+PxSg3: [ховандадась, ховндадась]
     хось+V+TV+PrcFut+Der/Pr+Sg+Prt1+PxDu1: [ховандаминзь, ховндаминзь]
     хось+V+TV+PrcFut+Der/Pr+Sg+Prt1+PxDu2: [ховандаринзь, ховндаринзь]
     хось+V+TV+PrcFut+Der/Pr+Sg+Prt1+PxDu3: [ховандадинзь, ховндадинзь]
     хось+V+TV+PrcFut+Der/Pr+Sg+Prt1+PxPl1: [ховандаваць, ховндаваць]
     хось+V+TV+PrcFut+Der/Pr+Sg+Prt1+PxPl2: [ховандараць, ховндараць]
     хось+V+TV+PrcFut+Der/Pr+Sg+Prt1+PxPl3: [ховандадонзь, ховндадонзь]
     хось+V+TV+PrcFut+Der/Pr+Du+Aor+PxSg1: [ховандахаюн, ховндахаюн]
     хось+V+TV+PrcFut+Der/Pr+Du+Aor+PxSg2: [ховандахаюд, ховндахаюд]
     хось+V+TV+PrcFut+Der/Pr+Du+Aor+PxSg3: [ховандахаюда, ховндахаюда]
     хось+V+TV+PrcFut+Der/Pr+Du+Aor+PxDu1: [ховандахаюни’, ховндахаюни’]
     хось+V+TV+PrcFut+Der/Pr+Du+Aor+PxDu2: [ховандахаюди’, ховндахаюди’]
     хось+V+TV+PrcFut+Der/Pr+Du+Aor+PxDu3: [ховандахаюди’, ховндахаюди’]
     хось+V+TV+PrcFut+Der/Pr+Du+Aor+PxPl1: [ховандахаюна”, ховндахаюна”]
     хось+V+TV+PrcFut+Der/Pr+Du+Aor+PxPl2: [ховандахаюда”, ховндахаюда”]
     хось+V+TV+PrcFut+Der/Pr+Du+Aor+PxPl3: [ховандахаюдо’, ховндахаюдо’]
     хось+V+TV+PrcFut+Der/Pr+Du+Prt1+PxSg1: [ховандахаюнась, ховндахаюнась]
     хось+V+TV+PrcFut+Der/Pr+Du+Prt1+PxSg2: [ховандахаюдась, ховндахаюдась]
     хось+V+TV+PrcFut+Der/Pr+Du+Prt1+PxSg3: [ховандахаюдась, ховндахаюдась]
     хось+V+TV+PrcFut+Der/Pr+Du+Prt1+PxDu1: [ховандахаюнинзь, ховндахаюнинзь]
     хось+V+TV+PrcFut+Der/Pr+Du+Prt1+PxDu2: [ховандахаюдинзь, ховндахаюдинзь]
     хось+V+TV+PrcFut+Der/Pr+Du+Prt1+PxDu3: [ховандахаюдинзь, ховндахаюдинзь]
     хось+V+TV+PrcFut+Der/Pr+Du+Prt1+PxPl1: [ховандахаюнаць, ховндахаюнаць]
     хось+V+TV+PrcFut+Der/Pr+Du+Prt1+PxPl2: [ховандахаюдаць, ховндахаюдаць]
     хось+V+TV+PrcFut+Der/Pr+Du+Prt1+PxPl3: [ховандахаюдонзь, ховндахаюдонзь]
     хось+V+TV+PrcFut+Der/Pr+Pl+Aor+PxSg1: [ховандин, ховндин]
     хось+V+TV+PrcFut+Der/Pr+Pl+Aor+PxSg2: [ховандид, ховндид]
     хось+V+TV+PrcFut+Der/Pr+Pl+Aor+PxSg3: [ховандида, ховндида]
     хось+V+TV+PrcFut+Der/Pr+Pl+Aor+PxDu1: [ховандини’, ховндини’]
     хось+V+TV+PrcFut+Der/Pr+Pl+Aor+PxDu2: [ховандиди’, ховндиди’]
     хось+V+TV+PrcFut+Der/Pr+Pl+Aor+PxDu3: [ховандиди’, ховндиди’]
     хось+V+TV+PrcFut+Der/Pr+Pl+Aor+PxPl1: [ховандина”, ховндина”]
     хось+V+TV+PrcFut+Der/Pr+Pl+Aor+PxPl2: [ховандида”, ховндида”]
     хось+V+TV+PrcFut+Der/Pr+Pl+Aor+PxPl3: [ховандидо’, ховндидо’]
     хось+V+TV+PrcFut+Der/Pr+Pl+Prt1+PxSg1: [ховандинась, ховндинась]
     хось+V+TV+PrcFut+Der/Pr+Pl+Prt1+PxSg2: [ховандидась, ховндидась]
     хось+V+TV+PrcFut+Der/Pr+Pl+Prt1+PxSg3: [ховандидась, ховндидась]
     хось+V+TV+PrcFut+Der/Pr+Pl+Prt1+PxDu1: [ховандининзь, ховндининзь]
     хось+V+TV+PrcFut+Der/Pr+Pl+Prt1+PxDu2: [ховандидинзь, ховндидинзь]
     хось+V+TV+PrcFut+Der/Pr+Pl+Prt1+PxDu3: [ховандидинзь, ховндидинзь]
     хось+V+TV+PrcFut+Der/Pr+Pl+Prt1+PxPl1: [ховандинаць, ховндинаць]
     хось+V+TV+PrcFut+Der/Pr+Pl+Prt1+PxPl2: [ховандидаць, ховндидаць]
     хось+V+TV+PrcFut+Der/Pr+Pl+Prt1+PxPl3: [ховандидонзь, ховндидонзь]
     хось+V+TV+PrcFut+Tra: [ховандаӈэ, ховндаӈэ]
     хось+V+TV+PrcFut+Car: [ховандаси”, ховндаси”]
     хось+V+TV+PrcFut+Equ: [ховандадрем’, ховндадрем’]
     хось+V+TV+PrcFut+Equ+lat: [ховандадрев’, ховндадрев’]
     хось+V+TV+PrcNeg+Nom+Sg+Abs: ховдавэй
     хось+V+TV+PrcNeg+Acc+Sg+Abs: ховдавэйм’
     хось+V+TV+PrcNeg+Gen+Sg+Abs: ховдавэй’
     хось+V+TV+PrcNeg+Dat+Sg+Abs: ховдавэн’
     хось+V+TV+PrcNeg+Loc+Sg+Abs: ховдавэхэна
     хось+V+TV+PrcNeg+Abl+Sg+Abs: ховдавэхэд
     хось+V+TV+PrcNeg+Pros+Sg+Abs: ховдавэвна
     хось+V+TV+PrcNeg+Nom+Du+Abs: ховдавэхэ’
     хось+V+TV+PrcNeg+Acc+Du+Abs: ховдавэхэ’
     хось+V+TV+PrcNeg+Gen+Du+Abs: ховдавэхэ’
     хось+V+TV+PrcNeg+Nom+Pl+Abs: ховдавэй”
     хось+V+TV+PrcNeg+Acc+Pl+Abs: ховдавэй
     хось+V+TV+PrcNeg+Gen+Pl+Abs: ховдавэй”
     хось+V+TV+PrcNeg+Dat+Pl+Abs: ховдавэхэ”
     хось+V+TV+PrcNeg+Loc+Pl+Abs: ховдавэхэ”на
     хось+V+TV+PrcNeg+Abl+Pl+Abs: ховдавэхэт
     хось+V+TV+PrcNeg+Pros+Pl+Abs: ховдавэй”мана
     хось+V+TV+PrcNeg+Sg+Nom+PxSg1: [ховдавэв, ховдавэми]
#     хось+V+TV+PrcNeg+Sg+Nom+PxSg1.2: ховдавэми
     хось+V+TV+PrcNeg+Sg+Acc+PxSg1: [ховдавэв, ховдавэми]
#     хось+V+TV+PrcNeg+Sg+Acc+PxSg1.2: ховдавэми
     хось+V+TV+PrcNeg+Sg+Gen+PxSg1: [ховдавэн, ховдавэни]
#     хось+V+TV+PrcNeg+Sg+Gen+PxSg1.2: ховдавэни
     хось+V+TV+PrcNeg+Sg+Dat+PxSg1: [ховдавэхэн, ховдавэхэни]
#     хось+V+TV+PrcNeg+Sg+Dat+PxSg1.2: ховдавэхэни
     хось+V+TV+PrcNeg+Sg+Loc+PxSg1: [ховдавэхэнан, ховдавэхэнани]
#     хось+V+TV+PrcNeg+Sg+Loc+PxSg1.2: ховдавэхэнани
     хось+V+TV+PrcNeg+Sg+Abl+PxSg1: [ховдавэхэдан, ховдавэхэдани, ховдавэхэдни]
#     хось+V+TV+PrcNeg+Sg+Abl+PxSg1.2: [ховдавэхэдани, ховдавэхэдни]
     хось+V+TV+PrcNeg+Sg+Pros+PxSg1: [ховдавэвнан, ховдавэвнани]
#     хось+V+TV+PrcNeg+Sg+Pros+PxSg1.2: ховдавэвнани
     хось+V+TV+PrcNeg+Du+Nom+PxSg1: [ховдавэхэюн, ховдавэхэюни]
#     хось+V+TV+PrcNeg+Du+Nom+PxSg1.2: ховдавэхэюни
     хось+V+TV+PrcNeg+Du+Acc+PxSg1: [ховдавэхэюн, ховдавэхэюни]
#     хось+V+TV+PrcNeg+Du+Acc+PxSg1.2: ховдавэхэюни
     хось+V+TV+PrcNeg+Du+Gen+PxSg1: [ховдавэхэюн, ховдавэхэюни]
#     хось+V+TV+PrcNeg+Du+Gen+PxSg1.2: ховдавэхэюни
     хось+V+TV+PrcNeg+Pl+Nom+PxSg1: [ховдавэян, ховдавэйни]
#     хось+V+TV+PrcNeg+Pl+Nom+PxSg1.2: ховдавэйни
     хось+V+TV+PrcNeg+Pl+Acc+PxSg1: [ховдавэян, ховдавэйни]
#     хось+V+TV+PrcNeg+Pl+Acc+PxSg1.2: ховдавэйни
     хось+V+TV+PrcNeg+Pl+Gen+PxSg1: [ховдавэя”н, ховдавэй”ни]
#     хось+V+TV+PrcNeg+Pl+Gen+PxSg1.2: ховдавэй”ни
     хось+V+TV+PrcNeg+Pl+Dat+PxSg1: [ховдавэхэ”н, ховдавэхэ”ни]
#     хось+V+TV+PrcNeg+Pl+Dat+PxSg1.2: ховдавэхэ”ни
     хось+V+TV+PrcNeg+Pl+Loc+PxSg1: [ховдавэхэ”нан, ховдавэхэ”нани]
#     хось+V+TV+PrcNeg+Pl+Loc+PxSg1.2: ховдавэхэ”нани
     хось+V+TV+PrcNeg+Pl+Abl+PxSg1: [ховдавэхэтан, ховдавэхэтани, ховдавэхэтни]
#     хось+V+TV+PrcNeg+Pl+Abl+PxSg1.2: [ховдавэхэтани, ховдавэхэтни]
     хось+V+TV+PrcNeg+Pl+Pros+PxSg1: [ховдавэй”манан, ховдавэй”манани]
#     хось+V+TV+PrcNeg+Pl+Pros+PxSg1.2: ховдавэй”манани
     хось+V+TV+PrcNeg+Sg+Nom+PxSg2: ховдавэр
     хось+V+TV+PrcNeg+Sg+Acc+PxSg2: ховдавэмд
     хось+V+TV+PrcNeg+Sg+Gen+PxSg2: ховдавэнд
     хось+V+TV+PrcNeg+Sg+Dat+PxSg2: ховдавэхэнд
     хось+V+TV+PrcNeg+Sg+Loc+PxSg2: ховдавэхэнанд
     хось+V+TV+PrcNeg+Sg+Abl+PxSg2: ховдавэхэданд
     хось+V+TV+PrcNeg+Sg+Pros+PxSg2: ховдавэвнанд
     хось+V+TV+PrcNeg+Du+Nom+PxSg2: ховдавэхэюд
     хось+V+TV+PrcNeg+Du+Acc+PxSg2: ховдавэхэюд
     хось+V+TV+PrcNeg+Du+Gen+PxSg2: ховдавэхэют
     хось+V+TV+PrcNeg+Pl+Nom+PxSg2: ховдавэяд
     хось+V+TV+PrcNeg+Pl+Acc+PxSg2: ховдавэяд
     хось+V+TV+PrcNeg+Pl+Gen+PxSg2: ховдавэят
     хось+V+TV+PrcNeg+Pl+Dat+PxSg2: ховдавэхэт
     хось+V+TV+PrcNeg+Pl+Loc+PxSg2: ховдавэхэ”нат
     хось+V+TV+PrcNeg+Pl+Abl+PxSg2: ховдавэхэтат
     хось+V+TV+PrcNeg+Pl+Pros+PxSg2: ховдавэй”манат
     хось+V+TV+PrcNeg+Sg+Nom+PxSg3: ховдавэда
     хось+V+TV+PrcNeg+Sg+Acc+PxSg3: ховдавэмда
     хось+V+TV+PrcNeg+Sg+Gen+PxSg3: ховдавэнда
     хось+V+TV+PrcNeg+Sg+Dat+PxSg3: ховдавэхэнда
     хось+V+TV+PrcNeg+Sg+Loc+PxSg3: ховдавэхэнанда
     хось+V+TV+PrcNeg+Sg+Abl+PxSg3: ховдавэхэданда
     хось+V+TV+PrcNeg+Sg+Pros+PxSg3: ховдавэвнанда
     хось+V+TV+PrcNeg+Du+Nom+PxSg3: ховдавэхэюда
     хось+V+TV+PrcNeg+Du+Acc+PxSg3: ховдавэхэюда
     хось+V+TV+PrcNeg+Du+Gen+PxSg3: ховдавэхэюта
     хось+V+TV+PrcNeg+Pl+Nom+PxSg3: ховдавэйда
     хось+V+TV+PrcNeg+Pl+Acc+PxSg3: ховдавэйда
     хось+V+TV+PrcNeg+Pl+Gen+PxSg3: ховдавэйта
     хось+V+TV+PrcNeg+Pl+Dat+PxSg3: ховдавэхэта
     хось+V+TV+PrcNeg+Pl+Loc+PxSg3: ховдавэхэ”ната
     хось+V+TV+PrcNeg+Pl+Abl+PxSg3: [ховдавэхэтата, ховдавэхэтта]
     хось+V+TV+PrcNeg+Pl+Pros+PxSg3: ховдавэй”маната
     хось+V+TV+PrcNeg+Sg+Nom+PxDu1: ховдавэми’
     хось+V+TV+PrcNeg+Sg+Acc+PxDu1: ховдавэми’
     хось+V+TV+PrcNeg+Sg+Gen+PxDu1: ховдавэни’
     хось+V+TV+PrcNeg+Sg+Dat+PxDu1: ховдавэхэни’
     хось+V+TV+PrcNeg+Sg+Loc+PxDu1: ховдавэхэнани’
     хось+V+TV+PrcNeg+Sg+Abl+PxDu1: [ховдавэхэдани’, ховдавэхэдни’]
     хось+V+TV+PrcNeg+Sg+Pros+PxDu1: ховдавэвнани’
     хось+V+TV+PrcNeg+Du+Nom+PxDu1: ховдавэхэюни’
     хось+V+TV+PrcNeg+Du+Acc+PxDu1: ховдавэхэюни’
     хось+V+TV+PrcNeg+Du+Gen+PxDu1: ховдавэхэюни’
     хось+V+TV+PrcNeg+Pl+Nom+PxDu1: ховдавэйни’
     хось+V+TV+PrcNeg+Pl+Acc+PxDu1: ховдавэйни’
     хось+V+TV+PrcNeg+Pl+Gen+PxDu1: ховдавэй”ни’
     хось+V+TV+PrcNeg+Pl+Dat+PxDu1: ховдавэхэ”ни’
     хось+V+TV+PrcNeg+Pl+Loc+PxDu1: ховдавэхэ”нани’
     хось+V+TV+PrcNeg+Pl+Abl+PxDu1: [ховдавэхэтани’, ховдавэхэтни’]
     хось+V+TV+PrcNeg+Pl+Pros+PxDu1: ховдавэй”манани’
     хось+V+TV+PrcNeg+Sg+Nom+PxDu2: ховдавэри’
     хось+V+TV+PrcNeg+Sg+Acc+PxDu2: ховдавэмди’
     хось+V+TV+PrcNeg+Sg+Gen+PxDu2: ховдавэнди’
     хось+V+TV+PrcNeg+Sg+Dat+PxDu2: ховдавэхэнди’
     хось+V+TV+PrcNeg+Sg+Loc+PxDu2: ховдавэхэнанди’
     хось+V+TV+PrcNeg+Sg+Abl+PxDu2: ховдавэхэданди’
     хось+V+TV+PrcNeg+Sg+Pros+PxDu2: ховдавэвнанди’
     хось+V+TV+PrcNeg+Du+Nom+PxDu2: ховдавэхэюди’
     хось+V+TV+PrcNeg+Du+Acc+PxDu2: ховдавэхэюди’
     хось+V+TV+PrcNeg+Du+Gen+PxDu2: ховдавэхэюти’
     хось+V+TV+PrcNeg+Pl+Nom+PxDu2: ховдавэйди’
     хось+V+TV+PrcNeg+Pl+Acc+PxDu2: ховдавэйди’
     хось+V+TV+PrcNeg+Pl+Gen+PxDu2: ховдавэйти’
     хось+V+TV+PrcNeg+Pl+Dat+PxDu2: ховдавэхэти’
     хось+V+TV+PrcNeg+Pl+Loc+PxDu2: ховдавэхэ”нати’
     хось+V+TV+PrcNeg+Pl+Abl+PxDu2: [ховдавэхэтати’, ховдавэхэтти’]
     хось+V+TV+PrcNeg+Pl+Pros+PxDu2: ховдавэй”манати’
     хось+V+TV+PrcNeg+Sg+Nom+PxDu3: ховдавэди’
     хось+V+TV+PrcNeg+Sg+Acc+PxDu3: ховдавэмди’
     хось+V+TV+PrcNeg+Sg+Gen+PxDu3: ховдавэнди’
     хось+V+TV+PrcNeg+Sg+Dat+PxDu3: ховдавэхэнди’
     хось+V+TV+PrcNeg+Sg+Loc+PxDu3: ховдавэхэнанди’
     хось+V+TV+PrcNeg+Sg+Abl+PxDu3: ховдавэхэданди’
     хось+V+TV+PrcNeg+Sg+Pros+PxDu3: ховдавэвнанди’
     хось+V+TV+PrcNeg+Du+Nom+PxDu3: ховдавэхэюди’
     хось+V+TV+PrcNeg+Du+Acc+PxDu3: ховдавэхэюди’
     хось+V+TV+PrcNeg+Du+Gen+PxDu3: ховдавэхэюти’
     хось+V+TV+PrcNeg+Pl+Nom+PxDu3: ховдавэйди’
     хось+V+TV+PrcNeg+Pl+Acc+PxDu3: ховдавэйди’
     хось+V+TV+PrcNeg+Pl+Gen+PxDu3: ховдавэйти’
     хось+V+TV+PrcNeg+Pl+Dat+PxDu3: ховдавэхэти’
     хось+V+TV+PrcNeg+Pl+Loc+PxDu3: ховдавэхэ”нати’
     хось+V+TV+PrcNeg+Pl+Abl+PxDu3: [ховдавэхэтати’, ховдавэхэтти’]
     хось+V+TV+PrcNeg+Pl+Pros+PxDu3: ховдавэй”манати’
     хось+V+TV+PrcNeg+Sg+Nom+PxPl1: ховдавэва”
     хось+V+TV+PrcNeg+Sg+Acc+PxPl1: ховдавэва”
     хось+V+TV+PrcNeg+Sg+Gen+PxPl1: ховдавэна”
     хось+V+TV+PrcNeg+Sg+Dat+PxPl1: ховдавэхэна”
     хось+V+TV+PrcNeg+Sg+Loc+PxPl1: ховдавэхэнана”
     хось+V+TV+PrcNeg+Sg+Abl+PxPl1: [ховдавэхэдана”, ховдавэхэдна”]
     хось+V+TV+PrcNeg+Sg+Pros+PxPl1: ховдавэвнана”
     хось+V+TV+PrcNeg+Du+Nom+PxPl1: ховдавэхэюна”
     хось+V+TV+PrcNeg+Du+Acc+PxPl1: ховдавэхэюна”
     хось+V+TV+PrcNeg+Du+Gen+PxPl1: ховдавэхэюна”
     хось+V+TV+PrcNeg+Pl+Nom+PxPl1: ховдавэйна”
     хось+V+TV+PrcNeg+Pl+Acc+PxPl1: ховдавэйна”
     хось+V+TV+PrcNeg+Pl+Gen+PxPl1: ховдавэй”на”
     хось+V+TV+PrcNeg+Pl+Dat+PxPl1: ховдавэхэ”на”
     хось+V+TV+PrcNeg+Pl+Loc+PxPl1: ховдавэхэ”нана”
     хось+V+TV+PrcNeg+Pl+Abl+PxPl1: [ховдавэхэтана”, ховдавэхэтна”]
     хось+V+TV+PrcNeg+Pl+Pros+PxPl1: ховдавэй”манана”
     хось+V+TV+PrcNeg+Sg+Nom+PxPl2: ховдавэра”
     хось+V+TV+PrcNeg+Sg+Acc+PxPl2: ховдавэмда”
     хось+V+TV+PrcNeg+Sg+Gen+PxPl2: ховдавэнда”
     хось+V+TV+PrcNeg+Sg+Dat+PxPl2: ховдавэхэнда”
     хось+V+TV+PrcNeg+Sg+Loc+PxPl2: ховдавэхэнанда”
     хось+V+TV+PrcNeg+Sg+Abl+PxPl2: ховдавэхэданда”
     хось+V+TV+PrcNeg+Sg+Pros+PxPl2: ховдавэвнанда”
     хось+V+TV+PrcNeg+Du+Nom+PxPl2: ховдавэхэюда”
     хось+V+TV+PrcNeg+Du+Acc+PxPl2: ховдавэхэюда”
     хось+V+TV+PrcNeg+Du+Gen+PxPl2: ховдавэхэюта”
     хось+V+TV+PrcNeg+Pl+Nom+PxPl2: ховдавэйда”
     хось+V+TV+PrcNeg+Pl+Acc+PxPl2: ховдавэйда”
     хось+V+TV+PrcNeg+Pl+Gen+PxPl2: ховдавэйта”
     хось+V+TV+PrcNeg+Pl+Dat+PxPl2: ховдавэхэта”
     хось+V+TV+PrcNeg+Pl+Loc+PxPl2: ховдавэхэ”ната”
     хось+V+TV+PrcNeg+Pl+Abl+PxPl2: [ховдавэхэтата”, ховдавэхэтта”]
     хось+V+TV+PrcNeg+Pl+Pros+PxPl2: ховдавэй”маната”
     хось+V+TV+PrcNeg+Sg+Nom+PxPl3: ховдавэдо’
     хось+V+TV+PrcNeg+Sg+Acc+PxPl3: ховдавэмдо’
     хось+V+TV+PrcNeg+Sg+Gen+PxPl3: ховдавэндо’
     хось+V+TV+PrcNeg+Sg+Dat+PxPl3: ховдавэхэндо’
     хось+V+TV+PrcNeg+Sg+Loc+PxPl3: ховдавэхэнандо’
     хось+V+TV+PrcNeg+Sg+Abl+PxPl3: ховдавэхэдандо’
     хось+V+TV+PrcNeg+Sg+Pros+PxPl3: ховдавэвнандо’
     хось+V+TV+PrcNeg+Du+Nom+PxPl3: ховдавэхэюдо’
     хось+V+TV+PrcNeg+Du+Acc+PxPl3: ховдавэхэюдо’
     хось+V+TV+PrcNeg+Du+Gen+PxPl3: ховдавэхэюто’
     хось+V+TV+PrcNeg+Pl+Nom+PxPl3: ховдавэйдо’
     хось+V+TV+PrcNeg+Pl+Acc+PxPl3: ховдавэйдо’
     хось+V+TV+PrcNeg+Pl+Gen+PxPl3: ховдавэйто’
     хось+V+TV+PrcNeg+Pl+Dat+PxPl3: ховдавэхэто’
     хось+V+TV+PrcNeg+Pl+Loc+PxPl3: ховдавэхэ”нато’
     хось+V+TV+PrcNeg+Pl+Abl+PxPl3: [ховдавэхэтато’, ховдавэхэтто’]
     хось+V+TV+PrcNeg+Pl+Pros+PxPl3: ховдавэй”манато’
     хось+V+TV+PrcNeg+Pred+Abs: ховдавэд
     хось+V+TV+PrcNeg+Pred+Nom+PxSg1: [ховдавэдав, ховдавэдув, ховдавэдами]
#     хось+V+TV+PrcNeg+Pred+Nom+PxSg1.2: ховдавэдами
     хось+V+TV+PrcNeg+Pred+Acc+PxSg1: [ховдавэдав, ховдавэдув, ховдавэдами]
#     хось+V+TV+PrcNeg+Pred+Acc+PxSg1.2: ховдавэдами
     хось+V+TV+PrcNeg+Pred+Gen+PxSg1: [ховдавэдан, ховдавэдани]
#     хось+V+TV+PrcNeg+Pred+Gen+PxSg1.2: ховдавэдани
     хось+V+TV+PrcNeg+Pred+Nom+PxSg2: ховдавэдар
     хось+V+TV+PrcNeg+Pred+Acc+PxSg2: ховдавэдамд
     хось+V+TV+PrcNeg+Pred+Gen+PxSg2: ховдавэданд
     хось+V+TV+PrcNeg+Pred+Nom+PxSg3: ховдавэдада
     хось+V+TV+PrcNeg+Pred+Acc+PxSg3: ховдавэдамда
     хось+V+TV+PrcNeg+Pred+Gen+PxSg3: ховдавэданда
     хось+V+TV+PrcNeg+Pred+Nom+PxDu1: ховдавэдами’
     хось+V+TV+PrcNeg+Pred+Acc+PxDu1: ховдавэдами’
     хось+V+TV+PrcNeg+Pred+Gen+PxDu1: ховдавэдани’
     хось+V+TV+PrcNeg+Pred+Nom+PxDu2: ховдавэдари’
     хось+V+TV+PrcNeg+Pred+Acc+PxDu2: ховдавэдамди’
     хось+V+TV+PrcNeg+Pred+Gen+PxDu2: ховдавэданди’
     хось+V+TV+PrcNeg+Pred+Nom+PxDu3: ховдавэдади’
     хось+V+TV+PrcNeg+Pred+Acc+PxDu3: ховдавэдамди’
     хось+V+TV+PrcNeg+Pred+Gen+PxDu3: ховдавэданди’
     хось+V+TV+PrcNeg+Pred+Nom+PxPl1: ховдавэдава”
     хось+V+TV+PrcNeg+Pred+Acc+PxPl1: ховдавэдава”
     хось+V+TV+PrcNeg+Pred+Gen+PxPl1: ховдавэдана”
     хось+V+TV+PrcNeg+Pred+Nom+PxPl2: ховдавэдара”
     хось+V+TV+PrcNeg+Pred+Acc+PxPl2: ховдавэдамда”
     хось+V+TV+PrcNeg+Pred+Gen+PxPl2: ховдавэданда”
     хось+V+TV+PrcNeg+Pred+Nom+PxPl3: ховдавэдадо’
     хось+V+TV+PrcNeg+Pred+Acc+PxPl3: ховдавэдамдо’
     хось+V+TV+PrcNeg+Pred+Gen+PxPl3: ховдавэдандо’
     хось+V+TV+PrcNeg+Der/Pr+Abs+Aor+ScSg1: ховдавэдм’
     хось+V+TV+PrcNeg+Der/Pr+Abs+Aor+ScSg2: ховдавэн
     хось+V+TV+PrcNeg+Der/Pr+Abs+Aor+ScSg3: ховдавэй
     хось+V+TV+PrcNeg+Der/Pr+Abs+Aor+ScDu1: ховдавэни’
     хось+V+TV+PrcNeg+Der/Pr+Abs+Aor+ScDu2: ховдавэди’
     хось+V+TV+PrcNeg+Der/Pr+Abs+Aor+ScDu3: ховдавэхэ’
     хось+V+TV+PrcNeg+Der/Pr+Abs+Aor+ScPl1: ховдавэва”
     хось+V+TV+PrcNeg+Der/Pr+Abs+Aor+ScPl2: ховдавэда”
     хось+V+TV+PrcNeg+Der/Pr+Abs+Aor+ScPl3: ховдавэй”
     хось+V+TV+PrcNeg+Der/Pr+Abs+Prt1+ScSg1: ховдавэдамзь
     хось+V+TV+PrcNeg+Der/Pr+Abs+Prt1+ScSg2: ховдавэнась
     хось+V+TV+PrcNeg+Der/Pr+Abs+Prt1+ScSg3: [ховдавэясь, ховдавэсь]
     хось+V+TV+PrcNeg+Der/Pr+Abs+Prt1+ScDu1: ховдавэнинзь
     хось+V+TV+PrcNeg+Der/Pr+Abs+Prt1+ScDu2: ховдавэдинзь
     хось+V+TV+PrcNeg+Der/Pr+Abs+Prt1+ScDu3: ховдавэхэнзь
     хось+V+TV+PrcNeg+Der/Pr+Abs+Prt1+ScPl1: ховдавэваць
     хось+V+TV+PrcNeg+Der/Pr+Abs+Prt1+ScPl2: ховдавэдаць
     хось+V+TV+PrcNeg+Der/Pr+Abs+Prt1+ScPl3: [ховдавэяць, ховдавэць]
     хось+V+TV+PrcNeg+Der/Pr+Sg+Aor+PxSg1: ховдавэв
     хось+V+TV+PrcNeg+Der/Pr+Sg+Aor+PxSg2: ховдавэр
     хось+V+TV+PrcNeg+Der/Pr+Sg+Aor+PxSg3: ховдавэда
     хось+V+TV+PrcNeg+Der/Pr+Sg+Aor+PxDu1: ховдавэми’
     хось+V+TV+PrcNeg+Der/Pr+Sg+Aor+PxDu2: ховдавэри’
     хось+V+TV+PrcNeg+Der/Pr+Sg+Aor+PxDu3: ховдавэди’
     хось+V+TV+PrcNeg+Der/Pr+Sg+Aor+PxPl1: ховдавэва”
     хось+V+TV+PrcNeg+Der/Pr+Sg+Aor+PxPl2: ховдавэра”
     хось+V+TV+PrcNeg+Der/Pr+Sg+Aor+PxPl3: ховдавэдо’
     хось+V+TV+PrcNeg+Der/Pr+Sg+Prt1+PxSg1: ховдавэвась
     хось+V+TV+PrcNeg+Der/Pr+Sg+Prt1+PxSg2: ховдавэрась
     хось+V+TV+PrcNeg+Der/Pr+Sg+Prt1+PxSg3: ховдавэдась
     хось+V+TV+PrcNeg+Der/Pr+Sg+Prt1+PxDu1: ховдавэминзь
     хось+V+TV+PrcNeg+Der/Pr+Sg+Prt1+PxDu2: ховдавэринзь
     хось+V+TV+PrcNeg+Der/Pr+Sg+Prt1+PxDu3: ховдавэдинзь
     хось+V+TV+PrcNeg+Der/Pr+Sg+Prt1+PxPl1: ховдавэваць
     хось+V+TV+PrcNeg+Der/Pr+Sg+Prt1+PxPl2: ховдавэраць
     хось+V+TV+PrcNeg+Der/Pr+Sg+Prt1+PxPl3: ховдавэдонзь
     хось+V+TV+PrcNeg+Der/Pr+Du+Aor+PxSg1: ховдавэхэюн
     хось+V+TV+PrcNeg+Der/Pr+Du+Aor+PxSg2: ховдавэхэюд
     хось+V+TV+PrcNeg+Der/Pr+Du+Aor+PxSg3: ховдавэхэюда
     хось+V+TV+PrcNeg+Der/Pr+Du+Aor+PxDu1: ховдавэхэюни’
     хось+V+TV+PrcNeg+Der/Pr+Du+Aor+PxDu2: ховдавэхэюди’
     хось+V+TV+PrcNeg+Der/Pr+Du+Aor+PxDu3: ховдавэхэюди’
     хось+V+TV+PrcNeg+Der/Pr+Du+Aor+PxPl1: ховдавэхэюна”
     хось+V+TV+PrcNeg+Der/Pr+Du+Aor+PxPl2: ховдавэхэюда”
     хось+V+TV+PrcNeg+Der/Pr+Du+Aor+PxPl3: ховдавэхэюдо’
     хось+V+TV+PrcNeg+Der/Pr+Du+Prt1+PxSg1: ховдавэхэюнась
     хось+V+TV+PrcNeg+Der/Pr+Du+Prt1+PxSg2: ховдавэхэюдась
     хось+V+TV+PrcNeg+Der/Pr+Du+Prt1+PxSg3: ховдавэхэюдась
     хось+V+TV+PrcNeg+Der/Pr+Du+Prt1+PxDu1: ховдавэхэюнинзь
     хось+V+TV+PrcNeg+Der/Pr+Du+Prt1+PxDu2: ховдавэхэюдинзь
     хось+V+TV+PrcNeg+Der/Pr+Du+Prt1+PxDu3: ховдавэхэюдинзь
     хось+V+TV+PrcNeg+Der/Pr+Du+Prt1+PxPl1: ховдавэхэюнаць
     хось+V+TV+PrcNeg+Der/Pr+Du+Prt1+PxPl2: ховдавэхэюдаць
     хось+V+TV+PrcNeg+Der/Pr+Du+Prt1+PxPl3: ховдавэхэюдонзь
     хось+V+TV+PrcNeg+Der/Pr+Pl+Aor+PxSg1: ховдавэян
     хось+V+TV+PrcNeg+Der/Pr+Pl+Aor+PxSg2: ховдавэяд
     хось+V+TV+PrcNeg+Der/Pr+Pl+Aor+PxSg3: ховдавэйда
     хось+V+TV+PrcNeg+Der/Pr+Pl+Aor+PxDu1: ховдавэйни’
     хось+V+TV+PrcNeg+Der/Pr+Pl+Aor+PxDu2: ховдавэйди’
     хось+V+TV+PrcNeg+Der/Pr+Pl+Aor+PxDu3: ховдавэйди’
     хось+V+TV+PrcNeg+Der/Pr+Pl+Aor+PxPl1: ховдавэйна”
     хось+V+TV+PrcNeg+Der/Pr+Pl+Aor+PxPl2: ховдавэйда”
     хось+V+TV+PrcNeg+Der/Pr+Pl+Aor+PxPl3: ховдавэйдо’
     хось+V+TV+PrcNeg+Der/Pr+Pl+Prt1+PxSg1: ховдавэйнась
     хось+V+TV+PrcNeg+Der/Pr+Pl+Prt1+PxSg2: ховдавэйдась
     хось+V+TV+PrcNeg+Der/Pr+Pl+Prt1+PxSg3: ховдавэйдась
     хось+V+TV+PrcNeg+Der/Pr+Pl+Prt1+PxDu1: ховдавэйнинзь
     хось+V+TV+PrcNeg+Der/Pr+Pl+Prt1+PxDu2: ховдавэйдинзь
     хось+V+TV+PrcNeg+Der/Pr+Pl+Prt1+PxDu3: ховдавэйдинзь
     хось+V+TV+PrcNeg+Der/Pr+Pl+Prt1+PxPl1: ховдавэйнаць
     хось+V+TV+PrcNeg+Der/Pr+Pl+Prt1+PxPl2: ховдавэйдаць
     хось+V+TV+PrcNeg+Der/Pr+Pl+Prt1+PxPl3: ховдавэйдонзь
     хось+V+TV+PrcNeg+Tra: ховдавэӈэ
     хось+V+TV+PrcNeg+Car: ховдавэси”
     хось+V+TV+PrcNeg+Equ: ховдавэдарем’
     хось+V+TV+PrcNeg+Equ+lat: ховдавэдарев’
     хось+V+TV+ConNeg: хо”
     хось+V+TV+Fut+ConNeg: хоӈгу”
     хось+V+TV+Hab+ConNeg: [хосьту”, хосету”]
     хось+V+TV+Subord/бˮ1+Abs: хоб”
     хось+V+TV+Subord/бˮ1+PxSg1: [хоба”н, хоб”ни]
#     хось+V+TV+Subord/бˮ1+PxSg1.2: хоб”ни
     хось+V+TV+Subord/бˮ1+PxSg2: хобат
     хось+V+TV+Subord/бˮ1+PxSg3: хобта
     хось+V+TV+Subord/бˮ1+PxDu1: хоб”ни’
     хось+V+TV+Subord/бˮ1+PxDu2: хобти’
     хось+V+TV+Subord/бˮ1+PxDu3: хобти’
     хось+V+TV+Subord/бˮ1+PxPl1: хоб”на”
     хось+V+TV+Subord/бˮ1+PxPl2: хобта”
     хось+V+TV+Subord/бˮ1+PxPl3: хобто’
     хось+V+TV+Subord/бˮна2+PxSg1: [хоб”нан, хоб”нани]
#     хось+V+TV+Subord/бˮна2+PxSg1.2: хоб”нани
     хось+V+TV+Subord/бˮна2+PxSg2: хоб”нанд
     хось+V+TV+Subord/бˮна2+PxSg3: хоб”нанда
     хось+V+TV+Subord/бˮна2+PxDu1: хоб”нани’
     хось+V+TV+Subord/бˮна2+PxDu2: хоб”нанди’
     хось+V+TV+Subord/бˮна2+PxDu3: хоб”нанди’
     хось+V+TV+Subord/бˮна2+PxPl1: хоб”нана”
     хось+V+TV+Subord/бˮна2+PxPl2: хоб”нанда”
     хось+V+TV+Subord/бˮна2+PxPl3: хоб”нандо’
     хось+V+TV+Fut+Subord/бˮ1+Abs: [хоӈгоб”, хоӈгодаб”]
     хось+V+TV+Fut+Subord/бˮ1+PxSg1: [хоӈгоба”н, хоӈгодаба”н, хоӈгоб”ни, хоӈгоба”ни, хоӈгодаб”ни]
#     хось+V+TV+Fut+Subord/бˮ1+PxSg1.2: [хоӈгоб”ни, хоӈгоба”ни, хоӈгодаб”ни]
     хось+V+TV+Fut+Subord/бˮ1+PxSg2: [хоӈгобат, хоӈгодабат]
     хось+V+TV+Fut+Subord/бˮ1+PxSg3: [хоӈгобта, хоӈгобата, хоӈгодабта]
     хось+V+TV+Fut+Subord/бˮ1+PxDu1: [хоӈгоб”ни’, хоӈгоба”ни’, хоӈгодаб”ни’]
     хось+V+TV+Fut+Subord/бˮ1+PxDu2: [хоӈгобти’, хоӈгобати’, хоӈгодабти’]
     хось+V+TV+Fut+Subord/бˮ1+PxDu3: [хоӈгобти’, хоӈгобати’, хоӈгодабти’]
     хось+V+TV+Fut+Subord/бˮ1+PxPl1: [хоӈгоб”на”, хоӈгоба”на”, хоӈгодаб”на”]
     хось+V+TV+Fut+Subord/бˮ1+PxPl2: [хоӈгобта”, хоӈгобата”, хоӈгодабта”]
     хось+V+TV+Fut+Subord/бˮ1+PxPl3: [хоӈгобто’, хоӈгобато’, хоӈгодабто’]
     хось+V+TV+Fut+Subord/бˮна2+PxSg1: [хоӈгоб”нан, хоӈгоба”нан, хоӈгодаб”нан, хоӈгоб”нани, хоӈгоба”нани, хоӈгодаб”нани]
#     хось+V+TV+Fut+Subord/бˮна2+PxSg1.2: [хоӈгоб”нани, хоӈгоба”нани, хоӈгодаб”нани]
     хось+V+TV+Fut+Subord/бˮна2+PxSg2: [хоӈгоб”нанд, хоӈгоба”нанд, хоӈгодаб”нанд]
     хось+V+TV+Fut+Subord/бˮна2+PxSg3: [хоӈгоб”нанда, хоӈгоба”нанда, хоӈгодаб”нанда]
     хось+V+TV+Fut+Subord/бˮна2+PxDu1: [хоӈгоб”нани’, хоӈгоба”нани’, хоӈгодаб”нани’]
     хось+V+TV+Fut+Subord/бˮна2+PxDu2: [хоӈгоб”нанди’, хоӈгоба”нанди’, хоӈгодаб”нанди’]
     хось+V+TV+Fut+Subord/бˮна2+PxDu3: [хоӈгоб”нанди’, хоӈгоба”нанди’, хоӈгодаб”нанди’]
     хось+V+TV+Fut+Subord/бˮна2+PxPl1: [хоӈгоб”нана”, хоӈгоба”нана”, хоӈгодаб”нана”]
     хось+V+TV+Fut+Subord/бˮна2+PxPl2: [хоӈгоб”нанда”, хоӈгоба”нанда”, хоӈгодаб”нанда”]
     хось+V+TV+Fut+Subord/бˮна2+PxPl3: [хоӈгоб”нандо’, хоӈгоба”нандо’, хоӈгодаб”нандо’]
     хось+V+TV+Evas+Abs: ховоӈгад
     хось+V+TV+Evas+PxSg1: [ховоӈгадан, ховоӈгадани, ховоӈгадни]
#     хось+V+TV+Evas+PxSg1.2: [ховоӈгадани, ховоӈгадни]
     хось+V+TV+Evas+PxSg2: ховоӈгаданд
     хось+V+TV+Evas+PxSg3: ховоӈгаданда
     хось+V+TV+Evas+PxDu1: [ховоӈгадани’, ховоӈгадни’]
     хось+V+TV+Evas+PxDu2: ховоӈгаданди’
     хось+V+TV+Evas+PxDu3: ховоӈгаданди’
     хось+V+TV+Evas+PxPl1: [ховоӈгадана”, ховоӈгадна”]
     хось+V+TV+Evas+PxPl2: ховоӈгаданда”
     хось+V+TV+Evas+PxPl3: ховоӈгадандо’
     хось+V+TV+Aud+Aor+PxSg1: [ховон, хованон]
     хось+V+TV+Aud+Aor+PxSg2: [ховонд, хованонд]
     хось+V+TV+Aud+Aor+PxSg3: [ховонда, хованонда]
     хось+V+TV+Aud+Aor+PxDu1: [ховони’, хованони’]
     хось+V+TV+Aud+Aor+PxDu2: [ховонди’, хованонди’]
     хось+V+TV+Aud+Aor+PxDu3: [ховонди’, хованонди’]
     хось+V+TV+Aud+Aor+PxPl1: [ховона”, хованона”]
     хось+V+TV+Aud+Aor+PxPl2: [ховонда”, хованонда”]
     хось+V+TV+Aud+Aor+PxPl3: [ховондо’, хованондо’]
     хось+V+TV+Aud+Prt1+PxSg1: [ховонась, хованонась]
     хось+V+TV+Aud+Prt1+PxSg2: [ховондась, хованондась]
     хось+V+TV+Aud+Prt1+PxSg3: [ховондась, хованондась]
     хось+V+TV+Aud+Prt1+PxDu1: [ховонинзь, хованонинзь]
     хось+V+TV+Aud+Prt1+PxDu2: [ховондинзь, хованондинзь]
     хось+V+TV+Aud+Prt1+PxDu3: [ховондинзь, хованондинзь]
     хось+V+TV+Aud+Prt1+PxPl1: [ховонаць, хованонаць]
     хось+V+TV+Aud+Prt1+PxPl2: [ховондаць, хованондаць]
     хось+V+TV+Aud+Prt1+PxPl3: [ховондонзь, хованондонзь]
 #: 
 #: ◊_subj
 #: 
     хось+V+TV+Ind+Aor+ScSg1: ходм’
     хось+V+TV+Ind+Aor+ScSg2: хон
     хось+V+TV+Ind+Aor+ScSg3: хо
     хось+V+TV+Ind+Aor+ScDu1: хони’
     хось+V+TV+Ind+Aor+ScDu2: ходи’
     хось+V+TV+Ind+Aor+ScDu3: хоӈаха’
     хось+V+TV+Ind+Aor+ScPl1: хова”
     хось+V+TV+Ind+Aor+ScPl2: хода”
     хось+V+TV+Ind+Aor+ScPl3: хо”
     хось+V+TV+Ind+Prt1+ScSg1: ходамзь
     хось+V+TV+Ind+Prt1+ScSg2: хонась
     хось+V+TV+Ind+Prt1+ScSg3: хось
     хось+V+TV+Ind+Prt1+ScDu1: хонинзь
     хось+V+TV+Ind+Prt1+ScDu2: ходинзь
     хось+V+TV+Ind+Prt1+ScDu3: хоӈаханзь
     хось+V+TV+Ind+Prt1+ScPl1: ховаць
     хось+V+TV+Ind+Prt1+ScPl2: ходаць
     хось+V+TV+Ind+Prt1+ScPl3: хоць
     хось+V+TV+Hort+ScSg1: хоходм’
     хось+V+TV+Hort+ScDu1: хохони’
     хось+V+TV+Hort+ScPl1: хохова”
     хось+V+TV+Imprt+ScSg2: хо”
     хось+V+TV+Imprt+ScDu2: ходи’
     хось+V+TV+Imprt+ScPl2: хода”
     хось+V+TV+Opt+ScSg3: хоя
     хось+V+TV+Opt+ScDu3: хояха’
     хось+V+TV+Opt+ScPl3: хоя”
     хось+V+TV+Conj+Aor+ScSg1: хоидм’
     хось+V+TV+Conj+Aor+ScSg2: хоин
     хось+V+TV+Conj+Aor+ScSg3: хои
     хось+V+TV+Conj+Aor+ScDu1: хоини’
     хось+V+TV+Conj+Aor+ScDu2: хоиди’
     хось+V+TV+Conj+Aor+ScDu3: хоихи’
     хось+V+TV+Conj+Aor+ScPl1: хоива”
     хось+V+TV+Conj+Aor+ScPl2: хоида”
     хось+V+TV+Conj+Aor+ScPl3: хои”
     хось+V+TV+Conj+Prt1+ScSg1: хоидамзь
     хось+V+TV+Conj+Prt1+ScSg2: хоинась
     хось+V+TV+Conj+Prt1+ScSg3: хоись
     хось+V+TV+Conj+Prt1+ScDu1: хоининзь
     хось+V+TV+Conj+Prt1+ScDu2: хоидинзь
     хось+V+TV+Conj+Prt1+ScDu3: хоихинзь
     хось+V+TV+Conj+Prt1+ScPl1: хоиваць
     хось+V+TV+Conj+Prt1+ScPl2: хоидаць
     хось+V+TV+Conj+Prt1+ScPl3: хоиць
     хось+V+TV+Mod/nec+ScSg1: хобцудм’
     хось+V+TV+Mod/nec+ScSg2: хобцун
     хось+V+TV+Mod/nec+ScSg3: хобцу
     хось+V+TV+Mod/nec+ScDu1: хобцуни’
     хось+V+TV+Mod/nec+ScDu2: хобцуди’
     хось+V+TV+Mod/nec+ScDu3: хобцуху’
     хось+V+TV+Mod/nec+ScPl1: хобцува”
     хось+V+TV+Mod/nec+ScPl2: хобцуда”
     хось+V+TV+Mod/nec+ScPl3: хобцу”
     хось+V+TV+Mod/int+ScSg1: хосадм’
     хось+V+TV+Mod/int+ScSg2: хосан
     хось+V+TV+Mod/int+ScSg3: хоса
     хось+V+TV+Mod/int+ScDu1: хосани’
     хось+V+TV+Mod/int+ScDu2: хосади’
     хось+V+TV+Mod/int+ScDu3: хосаха’
     хось+V+TV+Mod/int+ScPl1: хосава”
     хось+V+TV+Mod/int+ScPl2: хосада”
     хось+V+TV+Mod/int+ScPl3: хоса”
     хось+V+TV+Mod/narr+Aor+ScSg1: ховэдм’
     хось+V+TV+Mod/narr+Aor+ScSg2: ховэн
     хось+V+TV+Mod/narr+Aor+ScSg3: ховы
     хось+V+TV+Mod/narr+Aor+ScDu1: ховэни’
     хось+V+TV+Mod/narr+Aor+ScDu2: ховэди’
     хось+V+TV+Mod/narr+Aor+ScDu3: ховэхэ’
     хось+V+TV+Mod/narr+Aor+ScPl1: ховэва”
     хось+V+TV+Mod/narr+Aor+ScPl2: ховэда”
     хось+V+TV+Mod/narr+Aor+ScPl3: ховы”
     хось+V+TV+Mod/narr+Prt1+ScSg1: ховэдамзь
     хось+V+TV+Mod/narr+Prt1+ScSg2: ховэнась
     хось+V+TV+Mod/narr+Prt1+ScSg3: [ховысь, ховэсь]
     хось+V+TV+Mod/narr+Prt1+ScDu1: ховэнинзь
     хось+V+TV+Mod/narr+Prt1+ScDu2: ховэдинзь
     хось+V+TV+Mod/narr+Prt1+ScDu3: ховэхэнзь
     хось+V+TV+Mod/narr+Prt1+ScPl1: ховэваць
     хось+V+TV+Mod/narr+Prt1+ScPl2: ховэдаць
     хось+V+TV+Mod/narr+Prt1+ScPl3: [ховыць, ховэць]
     хось+V+TV+Mod/prob+Aor+ScSg1: хонакэдм’
     хось+V+TV+Mod/prob+Aor+ScSg2: хонакэн
     хось+V+TV+Mod/prob+Aor+ScSg3: хонакы
     хось+V+TV+Mod/prob+Aor+ScDu1: хонакэни’
     хось+V+TV+Mod/prob+Aor+ScDu2: хонакэди’
     хось+V+TV+Mod/prob+Aor+ScDu3: хонакэхэ’
     хось+V+TV+Mod/prob+Aor+ScPl1: хонакэва”
     хось+V+TV+Mod/prob+Aor+ScPl2: хонакэда”
     хось+V+TV+Mod/prob+Aor+ScPl3: хонакы”
     хось+V+TV+Mod/obl+ScSg1: хобцакэдм’
     хось+V+TV+Mod/obl+ScSg2: хобцакэн
     хось+V+TV+Mod/obl+ScSg3: хобцакы
     хось+V+TV+Mod/obl+ScDu1: хобцакэни’
     хось+V+TV+Mod/obl+ScDu2: хобцакэди’
     хось+V+TV+Mod/obl+ScDu3: хобцакэхэ’
     хось+V+TV+Mod/obl+ScPl1: хобцакэва”
     хось+V+TV+Mod/obl+ScPl2: хобцакэда”
     хось+V+TV+Mod/obl+ScPl3: хобцакы”
     хось+V+TV+Mod/impfappr+Aor+ScSg1: хонарахадм’
     хось+V+TV+Mod/impfappr+Aor+ScSg2: хонарахан
     хось+V+TV+Mod/impfappr+Aor+ScSg3: хонараха
     хось+V+TV+Mod/impfappr+Aor+ScDu1: хонарахани’
     хось+V+TV+Mod/impfappr+Aor+ScDu2: хонарахади’
     хось+V+TV+Mod/impfappr+Aor+ScDu3: хонарахаха’
     хось+V+TV+Mod/impfappr+Aor+ScPl1: хонарахава”
     хось+V+TV+Mod/impfappr+Aor+ScPl2: хонарахада”
     хось+V+TV+Mod/impfappr+Aor+ScPl3: хонараха”
     хось+V+TV+Mod/impfappr+Prt1+ScSg1: хонарахадамзь
     хось+V+TV+Mod/impfappr+Prt1+ScSg2: хонараханась
     хось+V+TV+Mod/impfappr+Prt1+ScSg3: хонарахась
     хось+V+TV+Mod/impfappr+Prt1+ScDu1: хонараханинзь
     хось+V+TV+Mod/impfappr+Prt1+ScDu2: хонарахадинзь
     хось+V+TV+Mod/impfappr+Prt1+ScDu3: хонарахаханзь
     хось+V+TV+Mod/impfappr+Prt1+ScPl1: хонарахаваць
     хось+V+TV+Mod/impfappr+Prt1+ScPl2: хонарахадаць
     хось+V+TV+Mod/impfappr+Prt1+ScPl3: хонарахаць
     хось+V+TV+Mod/perfappr+ScSg1: ховэрахадм’
     хось+V+TV+Mod/perfappr+ScSg2: ховэрахан
     хось+V+TV+Mod/perfappr+ScSg3: ховэраха
     хось+V+TV+Mod/perfappr+ScDu1: ховэрахани’
     хось+V+TV+Mod/perfappr+ScDu2: ховэрахади’
     хось+V+TV+Mod/perfappr+ScDu3: ховэрахаха’
     хось+V+TV+Mod/perfappr+ScPl1: ховэрахава”
     хось+V+TV+Mod/perfappr+ScPl2: ховэрахада”
     хось+V+TV+Mod/perfappr+ScPl3: ховэраха”
     хось+V+TV+Mod/futappr+ScSg1: [ховандархадм’, ховндархадм’]
     хось+V+TV+Mod/futappr+ScSg2: [ховандархан, ховндархан]
     хось+V+TV+Mod/futappr+ScSg3: [ховандарха, ховндарха]
     хось+V+TV+Mod/futappr+ScDu1: [ховандархани’, ховндархани’]
     хось+V+TV+Mod/futappr+ScDu2: [ховандархади’, ховндархади’]
     хось+V+TV+Mod/futappr+ScDu3: [ховандархаха’, ховндархаха’]
     хось+V+TV+Mod/futappr+ScPl1: [ховандархава”, ховндархава”]
     хось+V+TV+Mod/futappr+ScPl2: [ховандархада”, ховндархада”]
     хось+V+TV+Mod/futappr+ScPl3: [ховандарха”, ховндарха”]
     хось+V+TV+Mod/sup+ScSg1: хованӈгабядм’
     хось+V+TV+Mod/sup+ScSg2: хованӈгабян
     хось+V+TV+Mod/sup+ScSg3: хованӈгабя
     хось+V+TV+Mod/sup+ScDu1: хованӈгабяни’
     хось+V+TV+Mod/sup+ScDu2: хованӈгабяди’
     хось+V+TV+Mod/sup+ScDu3: хованӈгабяха’
     хось+V+TV+Mod/sup+ScPl1: хованӈгабява”
     хось+V+TV+Mod/sup+ScPl2: хованӈгабяда”
     хось+V+TV+Mod/sup+ScPl3: хованӈгабя”
     хось+V+TV+Mod/hyp+ScSg1: хорхавэдм’
     хось+V+TV+Mod/hyp+ScSg2: хорхавэн
     хось+V+TV+Mod/hyp+ScSg3: хорхавы
     хось+V+TV+Mod/hyp+ScDu1: хорхавэни’
     хось+V+TV+Mod/hyp+ScDu2: хорхавэди’
     хось+V+TV+Mod/hyp+ScDu3: хорхавэхэ’
     хось+V+TV+Mod/hyp+ScPl1: хорхавэва”
     хось+V+TV+Mod/hyp+ScPl2: хорхавэда”
     хось+V+TV+Mod/hyp+ScPl3: хорхавы”
     хось+V+TV+Mod/perfprob+ScSg1: ховэкэдм’
     хось+V+TV+Mod/perfprob+ScSg2: ховэкэн
     хось+V+TV+Mod/perfprob+ScSg3: ховэкы
     хось+V+TV+Mod/perfprob+ScDu1: ховэкэни’
     хось+V+TV+Mod/perfprob+ScDu2: ховэкэди’
     хось+V+TV+Mod/perfprob+ScDu3: ховэкэхэ’
     хось+V+TV+Mod/perfprob+ScPl1: ховэкэва”
     хось+V+TV+Mod/perfprob+ScPl2: ховэкэда”
     хось+V+TV+Mod/perfprob+ScPl3: ховэкы”
     хось+V+TV+Mod/rep+ScSg1: ховнадм’
     хось+V+TV+Mod/rep+ScSg2: ховнан
     хось+V+TV+Mod/rep+ScSg3: ховна
     хось+V+TV+Mod/rep+ScDu1: ховнани’
     хось+V+TV+Mod/rep+ScDu2: ховнади’
     хось+V+TV+Mod/rep+ScDu3: ховнаха’
     хось+V+TV+Mod/rep+ScPl1: ховнава”
     хось+V+TV+Mod/rep+ScPl2: ховнада”
     хось+V+TV+Mod/rep+ScPl3: ховна”
     хось+V+TV+Mod/des+ScSg1: хорвадм’
     хось+V+TV+Mod/des+ScSg2: хорван
     хось+V+TV+Mod/des+ScSg3: хорва
     хось+V+TV+Mod/des+ScDu1: хорвани’
     хось+V+TV+Mod/des+ScDu2: хорвади’
     хось+V+TV+Mod/des+ScDu3: хорваха’
     хось+V+TV+Mod/des+ScPl1: хорвава”
     хось+V+TV+Mod/des+ScPl2: хорвада”
     хось+V+TV+Mod/des+ScPl3: хорва”
     хось+V+TV+Fut+Ind+Aor+ScSg1: хоӈгудм’
     хось+V+TV+Fut+Ind+Aor+ScSg2: хоӈгун
     хось+V+TV+Fut+Ind+Aor+ScSg3: хоӈгу
     хось+V+TV+Fut+Ind+Aor+ScDu1: хоӈгуни’
     хось+V+TV+Fut+Ind+Aor+ScDu2: хоӈгуди’
     хось+V+TV+Fut+Ind+Aor+ScDu3: хоӈгуху’
     хось+V+TV+Fut+Ind+Aor+ScPl1: хоӈгува”
     хось+V+TV+Fut+Ind+Aor+ScPl2: хоӈгуда”
     хось+V+TV+Fut+Ind+Aor+ScPl3: хоӈгу”
     хось+V+TV+Fut+Ind+Prt1+ScSg1: хоӈгудамзь
     хось+V+TV+Fut+Ind+Prt1+ScSg2: хоӈгунась
     хось+V+TV+Fut+Ind+Prt1+ScSg3: хоӈгусь
     хось+V+TV+Fut+Ind+Prt1+ScDu1: хоӈгунинзь
     хось+V+TV+Fut+Ind+Prt1+ScDu2: хоӈгудинзь
     хось+V+TV+Fut+Ind+Prt1+ScDu3: хоӈгухунзь
     хось+V+TV+Fut+Ind+Prt1+ScPl1: хоӈгуваць
     хось+V+TV+Fut+Ind+Prt1+ScPl2: хоӈгудаць
     хось+V+TV+Fut+Ind+Prt1+ScPl3: хоӈгуць
     хось+V+TV+Fut+Mod/prob+Aor+ScSg1: [хоӈгодакэдм’, хоӈгоданакэдм’]
     хось+V+TV+Fut+Mod/prob+Aor+ScSg2: [хоӈгодакэн, хоӈгоданакэн]
     хось+V+TV+Fut+Mod/prob+Aor+ScSg3: [хоӈгодакы, хоӈгоданакы]
     хось+V+TV+Fut+Mod/prob+Aor+ScDu1: [хоӈгодакэни’, хоӈгоданакэни’]
     хось+V+TV+Fut+Mod/prob+Aor+ScDu2: [хоӈгодакэди’, хоӈгоданакэди’]
     хось+V+TV+Fut+Mod/prob+Aor+ScDu3: [хоӈгодакэхэ’, хоӈгоданакэхэ’]
     хось+V+TV+Fut+Mod/prob+Aor+ScPl1: [хоӈгодакэва”, хоӈгоданакэва”]
     хось+V+TV+Fut+Mod/prob+Aor+ScPl2: [хоӈгодакэда”, хоӈгоданакэда”]
     хось+V+TV+Fut+Mod/prob+Aor+ScPl3: [хоӈгодакы”, хоӈгоданакы”]
     хось+V+TV+Prec+Hort+ScSg1: [хохорцюдм’, хохорцядм’]
     хось+V+TV+Prec+Hort+ScDu1: [хохорцюни’, хохорцяни’]
     хось+V+TV+Prec+Hort+ScPl1: [хохорцюва”, хохорцява”]
     хось+V+TV+Prec+Imprt+ScSg2: хохор”
     хось+V+TV+Prec+Imprt+ScDu2: [хохор”ӈади’, хохорӈади’]
     хось+V+TV+Prec+Imprt+ScPl2: [хохор”ӈада”, хохорӈада”]
     хось+V+TV+Prec+Opt+ScSg3: [хохор”ӈая, хохорӈая]
     хось+V+TV+Prec+Opt+ScDu3: [хохор”ӈаяха’, хохорӈаяха’]
     хось+V+TV+Prec+Opt+ScPl3: [хохор”ӈая”, хохорӈая”]
     хось+V+TV+Hab+Ind+Aor+ScSg1: [хосьтыдм’, хосетыдм’]
     хось+V+TV+Hab+Ind+Aor+ScSg2: [хосьтын, хосетын]
     хось+V+TV+Hab+Ind+Aor+ScSg3: [хосьты, хосеты]
     хось+V+TV+Hab+Ind+Aor+ScDu1: [хосьтыни’, хосетыни’]
     хось+V+TV+Hab+Ind+Aor+ScDu2: [хосьтыди’, хосетыди’]
     хось+V+TV+Hab+Ind+Aor+ScDu3: [хосьтыхы’, хосетыхы’]
     хось+V+TV+Hab+Ind+Aor+ScPl1: [хосьтыва”, хосетыва”]
     хось+V+TV+Hab+Ind+Aor+ScPl2: [хосьтыда”, хосетыда”]
     хось+V+TV+Hab+Ind+Aor+ScPl3: [хосьты”, хосеты”]
     хось+V+TV+Hab+Mod/narr+ScSg1: [хосьтавэдм’, хосетавэдм’]
     хось+V+TV+Hab+Mod/narr+ScSg2: [хосьтавэн, хосетавэн]
     хось+V+TV+Hab+Mod/narr+ScSg3: [хосьтавы, хосетавы]
     хось+V+TV+Hab+Mod/narr+ScDu1: [хосьтавэни’, хосетавэни’]
     хось+V+TV+Hab+Mod/narr+ScDu2: [хосьтавэди’, хосетавэди’]
     хось+V+TV+Hab+Mod/narr+ScDu3: [хосьтавэхэ’, хосетавэхэ’]
     хось+V+TV+Hab+Mod/narr+ScPl1: [хосьтавэва”, хосетавэва”]
     хось+V+TV+Hab+Mod/narr+ScPl2: [хосьтавэда”, хосетавэда”]
     хось+V+TV+Hab+Mod/narr+ScPl3: [хосьтавы”, хосетавы”]
 #: 
 #: ◊_obj
 #: 
     хось+V+TV+Ind+Aor+ScSg1+OcSg3: хов
     хось+V+TV+Ind+Aor+ScSg2+OcSg3: хор
     хось+V+TV+Ind+Aor+ScSg3+OcSg3: хода
     хось+V+TV+Ind+Aor+ScDu1+OcSg3: хоми’
     хось+V+TV+Ind+Aor+ScDu2+OcSg3: хори’
     хось+V+TV+Ind+Aor+ScDu3+OcSg3: ходи’
     хось+V+TV+Ind+Aor+ScPl1+OcSg3: хова”
     хось+V+TV+Ind+Aor+ScPl2+OcSg3: хора”
     хось+V+TV+Ind+Aor+ScPl3+OcSg3: ходо’
     хось+V+TV+Ind+Aor+ScSg1+OcDu3: хоӈахаюн
     хось+V+TV+Ind+Aor+ScSg2+OcDu3: хоӈахаюд
     хось+V+TV+Ind+Aor+ScSg3+OcDu3: хоӈахаюда
     хось+V+TV+Ind+Aor+ScDu1+OcDu3: хоӈахаюни’
     хось+V+TV+Ind+Aor+ScDu2+OcDu3: хоӈахаюди’
     хось+V+TV+Ind+Aor+ScDu3+OcDu3: хоӈахаюди’
     хось+V+TV+Ind+Aor+ScPl1+OcDu3: хоӈахаюна”
     хось+V+TV+Ind+Aor+ScPl2+OcDu3: хоӈахаюда”
     хось+V+TV+Ind+Aor+ScPl3+OcDu3: хоӈахаюдо’
     хось+V+TV+Ind+Aor+ScSg1+OcPl3: хоян
     хось+V+TV+Ind+Aor+ScSg2+OcPl3: хояд
     хось+V+TV+Ind+Aor+ScSg3+OcPl3: хойда
     хось+V+TV+Ind+Aor+ScDu1+OcPl3: хойни’
     хось+V+TV+Ind+Aor+ScDu2+OcPl3: хойди’
     хось+V+TV+Ind+Aor+ScDu3+OcPl3: хойди’
     хось+V+TV+Ind+Aor+ScPl1+OcPl3: хойна”
     хось+V+TV+Ind+Aor+ScPl2+OcPl3: хойда”
     хось+V+TV+Ind+Aor+ScPl3+OcPl3: хойдо’
     хось+V+TV+Ind+Prt1+ScSg1+OcSg3: ховась
     хось+V+TV+Ind+Prt1+ScSg2+OcSg3: хорась
     хось+V+TV+Ind+Prt1+ScSg3+OcSg3: ходась
     хось+V+TV+Ind+Prt1+ScDu1+OcSg3: хоминзь
     хось+V+TV+Ind+Prt1+ScDu2+OcSg3: хоринзь
     хось+V+TV+Ind+Prt1+ScDu3+OcSg3: ходинзь
     хось+V+TV+Ind+Prt1+ScPl1+OcSg3: ховаць
     хось+V+TV+Ind+Prt1+ScPl2+OcSg3: хораць
     хось+V+TV+Ind+Prt1+ScPl3+OcSg3: ходонзь
     хось+V+TV+Ind+Prt1+ScSg1+OcDu3: хоӈахаюнась
     хось+V+TV+Ind+Prt1+ScSg2+OcDu3: хоӈахаюдась
     хось+V+TV+Ind+Prt1+ScSg3+OcDu3: хоӈахаюдась
     хось+V+TV+Ind+Prt1+ScDu1+OcDu3: хоӈахаюнинзь
     хось+V+TV+Ind+Prt1+ScDu2+OcDu3: хоӈахаюдинзь
     хось+V+TV+Ind+Prt1+ScDu3+OcDu3: хоӈахаюдинзь
     хось+V+TV+Ind+Prt1+ScPl1+OcDu3: хоӈахаюнаць
     хось+V+TV+Ind+Prt1+ScPl2+OcDu3: хоӈахаюдаць
     хось+V+TV+Ind+Prt1+ScPl3+OcDu3: хоӈахаюдонзь
     хось+V+TV+Ind+Prt1+ScSg1+OcPl3: хойнась
     хось+V+TV+Ind+Prt1+ScSg2+OcPl3: хойдась
     хось+V+TV+Ind+Prt1+ScSg3+OcPl3: хойдась
     хось+V+TV+Ind+Prt1+ScDu1+OcPl3: хойнинзь
     хось+V+TV+Ind+Prt1+ScDu2+OcPl3: хойдинзь
     хось+V+TV+Ind+Prt1+ScDu3+OcPl3: хойдинзь
     хось+V+TV+Ind+Prt1+ScPl1+OcPl3: хойнаць
     хось+V+TV+Ind+Prt1+ScPl2+OcPl3: хойдаць
     хось+V+TV+Ind+Prt1+ScPl3+OcPl3: хойдонзь
     хось+V+TV+Hort+ScSg1+OcSg3: [хохов, хохув]
     хось+V+TV+Hort+ScDu1+OcSg3: хохоми’
     хось+V+TV+Hort+ScPl1+OcSg3: хохова”
     хось+V+TV+Hort+ScSg1+OcDu3: хохохоюн
     хось+V+TV+Hort+ScDu1+OcDu3: хохохоюни’
     хось+V+TV+Hort+ScPl1+OcDu3: хохохоюна”
     хось+V+TV+Hort+ScSg1+OcPl3: хохон
     хось+V+TV+Hort+ScDu1+OcPl3: хохони’
     хось+V+TV+Hort+ScPl1+OcPl3: хохона”
     хось+V+TV+Imprt+ScSg2+OcSg3: ход
     хось+V+TV+Imprt+ScDu2+OcSg3: хори’
     хось+V+TV+Imprt+ScPl2+OcSg3: хора”
     хось+V+TV+Imprt+ScSg2+OcDu3: хохоюн”
     хось+V+TV+Imprt+ScDu2+OcDu3: хоӈахаюди’
     хось+V+TV+Imprt+ScPl2+OcDu3: хоӈахаюда”
     хось+V+TV+Imprt+ScSg2+OcPl3: хон”
     хось+V+TV+Imprt+ScDu2+OcPl3: хойди’
     хось+V+TV+Imprt+ScPl2+OcPl3: хойда”
     хось+V+TV+Opt+ScSg3+OcSg3: хомда
     хось+V+TV+Opt+ScDu3+OcSg3: хомди’
     хось+V+TV+Opt+ScPl3+OcSg3: хомдо’
     хось+V+TV+Opt+ScSg3+OcDu3: хоӈахаюдамда
     хось+V+TV+Opt+ScDu3+OcDu3: хоӈахаюдамди’
     хось+V+TV+Opt+ScPl3+OcDu3: хоӈахаюдамдо’
     хось+V+TV+Opt+ScSg3+OcPl3: хойдамда
     хось+V+TV+Opt+ScDu3+OcPl3: хойдамди’
     хось+V+TV+Opt+ScPl3+OcPl3: хойдамдо’
     хось+V+TV+Conj+Aor+ScSg1+OcSg3: хоив
     хось+V+TV+Conj+Aor+ScSg2+OcSg3: хоир
     хось+V+TV+Conj+Aor+ScSg3+OcSg3: хоида
     хось+V+TV+Conj+Aor+ScDu1+OcSg3: хоими’
     хось+V+TV+Conj+Aor+ScDu2+OcSg3: хоири’
     хось+V+TV+Conj+Aor+ScDu3+OcSg3: хоиди’
     хось+V+TV+Conj+Aor+ScPl1+OcSg3: хоива”
     хось+V+TV+Conj+Aor+ScPl2+OcSg3: хоира”
     хось+V+TV+Conj+Aor+ScPl3+OcSg3: хоидо’
     хось+V+TV+Conj+Aor+ScSg1+OcDu3: хоихиюн
     хось+V+TV+Conj+Aor+ScSg2+OcDu3: хоихиюд
     хось+V+TV+Conj+Aor+ScSg3+OcDu3: хоихиюда
     хось+V+TV+Conj+Aor+ScDu1+OcDu3: хоихиюни’
     хось+V+TV+Conj+Aor+ScDu2+OcDu3: хоихиюди’
     хось+V+TV+Conj+Aor+ScDu3+OcDu3: хоихиюди’
     хось+V+TV+Conj+Aor+ScPl1+OcDu3: хоихиюна”
     хось+V+TV+Conj+Aor+ScPl2+OcDu3: хоихиюда”
     хось+V+TV+Conj+Aor+ScPl3+OcDu3: хоихиюдо’
     хось+V+TV+Conj+Aor+ScSg1+OcPl3: хоин
     хось+V+TV+Conj+Aor+ScSg2+OcPl3: хоид
     хось+V+TV+Conj+Aor+ScSg3+OcPl3: хоида
     хось+V+TV+Conj+Aor+ScDu1+OcPl3: хоини’
     хось+V+TV+Conj+Aor+ScDu2+OcPl3: хоиди’
     хось+V+TV+Conj+Aor+ScDu3+OcPl3: хоиди’
     хось+V+TV+Conj+Aor+ScPl1+OcPl3: хоина”
     хось+V+TV+Conj+Aor+ScPl2+OcPl3: хоида”
     хось+V+TV+Conj+Aor+ScPl3+OcPl3: хоидо’
     хось+V+TV+Conj+Prt1+ScSg1+OcSg3: хоивась
     хось+V+TV+Conj+Prt1+ScSg2+OcSg3: хоирась
     хось+V+TV+Conj+Prt1+ScSg3+OcSg3: хоидась
     хось+V+TV+Conj+Prt1+ScDu1+OcSg3: хоиминзь
     хось+V+TV+Conj+Prt1+ScDu2+OcSg3: хоиринзь
     хось+V+TV+Conj+Prt1+ScDu3+OcSg3: хоидинзь
     хось+V+TV+Conj+Prt1+ScPl1+OcSg3: хоиваць
     хось+V+TV+Conj+Prt1+ScPl2+OcSg3: хоираць
     хось+V+TV+Conj+Prt1+ScPl3+OcSg3: хоидонзь
     хось+V+TV+Conj+Prt1+ScSg1+OcDu3: хоихиюнась
     хось+V+TV+Conj+Prt1+ScSg2+OcDu3: хоихиюдась
     хось+V+TV+Conj+Prt1+ScSg3+OcDu3: хоихиюдась
     хось+V+TV+Conj+Prt1+ScDu1+OcDu3: хоихиюнинзь
     хось+V+TV+Conj+Prt1+ScDu2+OcDu3: хоихиюдинзь
     хось+V+TV+Conj+Prt1+ScDu3+OcDu3: хоихиюдинзь
     хось+V+TV+Conj+Prt1+ScPl1+OcDu3: хоихиюнаць
     хось+V+TV+Conj+Prt1+ScPl2+OcDu3: хоихиюдаць
     хось+V+TV+Conj+Prt1+ScPl3+OcDu3: хоихиюдонзь
     хось+V+TV+Conj+Prt1+ScSg1+OcPl3: хоинась
     хось+V+TV+Conj+Prt1+ScSg2+OcPl3: хоидась
     хось+V+TV+Conj+Prt1+ScSg3+OcPl3: хоидась
     хось+V+TV+Conj+Prt1+ScDu1+OcPl3: хоининзь
     хось+V+TV+Conj+Prt1+ScDu2+OcPl3: хоидинзь
     хось+V+TV+Conj+Prt1+ScDu3+OcPl3: хоидинзь
     хось+V+TV+Conj+Prt1+ScPl1+OcPl3: хоинаць
     хось+V+TV+Conj+Prt1+ScPl2+OcPl3: хоидаць
     хось+V+TV+Conj+Prt1+ScPl3+OcPl3: хоидонзь
     хось+V+TV+Mod/nec+ScSg1+OcSg3: хобцув
     хось+V+TV+Mod/nec+ScSg2+OcSg3: хобцур
     хось+V+TV+Mod/nec+ScSg3+OcSg3: хобцуда
     хось+V+TV+Mod/nec+ScDu1+OcSg3: хобцуми’
     хось+V+TV+Mod/nec+ScDu2+OcSg3: хобцури’
     хось+V+TV+Mod/nec+ScDu3+OcSg3: хобцуди’
     хось+V+TV+Mod/nec+ScPl1+OcSg3: хобцува”
     хось+V+TV+Mod/nec+ScPl2+OcSg3: хобцура”
     хось+V+TV+Mod/nec+ScPl3+OcSg3: хобцудо’
     хось+V+TV+Mod/nec+ScSg1+OcDu3: хобцухуюн
     хось+V+TV+Mod/nec+ScSg2+OcDu3: хобцухуюд
     хось+V+TV+Mod/nec+ScSg3+OcDu3: хобцухуюда
     хось+V+TV+Mod/nec+ScDu1+OcDu3: хобцухуюни’
     хось+V+TV+Mod/nec+ScDu2+OcDu3: хобцухуюди’
     хось+V+TV+Mod/nec+ScDu3+OcDu3: хобцухуюди’
     хось+V+TV+Mod/nec+ScPl1+OcDu3: хобцухуюна”
     хось+V+TV+Mod/nec+ScPl2+OcDu3: хобцухуюда”
     хось+V+TV+Mod/nec+ScPl3+OcDu3: хобцухуюдо’
     хось+V+TV+Mod/nec+ScSg1+OcPl3: хобцун
     хось+V+TV+Mod/nec+ScSg2+OcPl3: хобцуд
     хось+V+TV+Mod/nec+ScSg3+OcPl3: хобцуда
     хось+V+TV+Mod/nec+ScDu1+OcPl3: хобцуни’
     хось+V+TV+Mod/nec+ScDu2+OcPl3: хобцуди’
     хось+V+TV+Mod/nec+ScDu3+OcPl3: хобцуди’
     хось+V+TV+Mod/nec+ScPl1+OcPl3: хобцуна”
     хось+V+TV+Mod/nec+ScPl2+OcPl3: хобцуда”
     хось+V+TV+Mod/nec+ScPl3+OcPl3: хобцудо’
     хось+V+TV+Mod/int+ScSg1+OcSg3: хосав
     хось+V+TV+Mod/int+ScSg2+OcSg3: хосар
     хось+V+TV+Mod/int+ScSg3+OcSg3: хосада
     хось+V+TV+Mod/int+ScDu1+OcSg3: хосами’
     хось+V+TV+Mod/int+ScDu2+OcSg3: хосари’
     хось+V+TV+Mod/int+ScDu3+OcSg3: хосади’
     хось+V+TV+Mod/int+ScPl1+OcSg3: хосава”
     хось+V+TV+Mod/int+ScPl2+OcSg3: хосара”
     хось+V+TV+Mod/int+ScPl3+OcSg3: хосадо’
     хось+V+TV+Mod/int+ScSg1+OcDu3: хосахаюн
     хось+V+TV+Mod/int+ScSg2+OcDu3: хосахаюд
     хось+V+TV+Mod/int+ScSg3+OcDu3: хосахаюда
     хось+V+TV+Mod/int+ScDu1+OcDu3: хосахаюни’
     хось+V+TV+Mod/int+ScDu2+OcDu3: хосахаюди’
     хось+V+TV+Mod/int+ScDu3+OcDu3: хосахаюди’
     хось+V+TV+Mod/int+ScPl1+OcDu3: хосахаюна”
     хось+V+TV+Mod/int+ScPl2+OcDu3: хосахаюда”
     хось+V+TV+Mod/int+ScPl3+OcDu3: хосахаюдо’
     хось+V+TV+Mod/int+ScSg1+OcPl3: хосян
     хось+V+TV+Mod/int+ScSg2+OcPl3: хосяд
     хось+V+TV+Mod/int+ScSg3+OcPl3: хосьда
     хось+V+TV+Mod/int+ScDu1+OcPl3: хосьни’
     хось+V+TV+Mod/int+ScDu2+OcPl3: хосьди’
     хось+V+TV+Mod/int+ScDu3+OcPl3: хосьди’
     хось+V+TV+Mod/int+ScPl1+OcPl3: хосьна”
     хось+V+TV+Mod/int+ScPl2+OcPl3: хосьда”
     хось+V+TV+Mod/int+ScPl3+OcPl3: хосьдо’
     хось+V+TV+Mod/narr+Aor+ScSg1+OcSg3: ховэв
     хось+V+TV+Mod/narr+Aor+ScSg2+OcSg3: ховэр
     хось+V+TV+Mod/narr+Aor+ScSg3+OcSg3: ховэда
     хось+V+TV+Mod/narr+Aor+ScDu1+OcSg3: ховэми’
     хось+V+TV+Mod/narr+Aor+ScDu2+OcSg3: ховэри’
     хось+V+TV+Mod/narr+Aor+ScDu3+OcSg3: ховэди’
     хось+V+TV+Mod/narr+Aor+ScPl1+OcSg3: ховэва”
     хось+V+TV+Mod/narr+Aor+ScPl2+OcSg3: ховэра”
     хось+V+TV+Mod/narr+Aor+ScPl3+OcSg3: ховэдо’
     хось+V+TV+Mod/narr+Aor+ScSg1+OcDu3: ховэхэюн
     хось+V+TV+Mod/narr+Aor+ScSg2+OcDu3: ховэхэюд
     хось+V+TV+Mod/narr+Aor+ScSg3+OcDu3: ховэхэюда
     хось+V+TV+Mod/narr+Aor+ScDu1+OcDu3: ховэхэюни’
     хось+V+TV+Mod/narr+Aor+ScDu2+OcDu3: ховэхэюди’
     хось+V+TV+Mod/narr+Aor+ScDu3+OcDu3: ховэхэюди’
     хось+V+TV+Mod/narr+Aor+ScPl1+OcDu3: ховэхэюна”
     хось+V+TV+Mod/narr+Aor+ScPl2+OcDu3: ховэхэюда”
     хось+V+TV+Mod/narr+Aor+ScPl3+OcDu3: ховэхэюдо’
     хось+V+TV+Mod/narr+Aor+ScSg1+OcPl3: ховын
     хось+V+TV+Mod/narr+Aor+ScSg2+OcPl3: ховыд
     хось+V+TV+Mod/narr+Aor+ScSg3+OcPl3: ховыда
     хось+V+TV+Mod/narr+Aor+ScDu1+OcPl3: ховыни’
     хось+V+TV+Mod/narr+Aor+ScDu2+OcPl3: ховыди’
     хось+V+TV+Mod/narr+Aor+ScDu3+OcPl3: ховыди’
     хось+V+TV+Mod/narr+Aor+ScPl1+OcPl3: ховына”
     хось+V+TV+Mod/narr+Aor+ScPl2+OcPl3: ховыда”
     хось+V+TV+Mod/narr+Aor+ScPl3+OcPl3: ховыдо’
     хось+V+TV+Mod/narr+Prt1+ScSg1+OcSg3: ховэвась
     хось+V+TV+Mod/narr+Prt1+ScSg2+OcSg3: ховэрась
     хось+V+TV+Mod/narr+Prt1+ScSg3+OcSg3: ховэдась
     хось+V+TV+Mod/narr+Prt1+ScDu1+OcSg3: ховэминзь
     хось+V+TV+Mod/narr+Prt1+ScDu2+OcSg3: ховэринзь
     хось+V+TV+Mod/narr+Prt1+ScDu3+OcSg3: ховэдинзь
     хось+V+TV+Mod/narr+Prt1+ScPl1+OcSg3: ховэваць
     хось+V+TV+Mod/narr+Prt1+ScPl2+OcSg3: ховэраць
     хось+V+TV+Mod/narr+Prt1+ScPl3+OcSg3: ховэдонзь
     хось+V+TV+Mod/narr+Prt1+ScSg1+OcDu3: ховэхэюнась
     хось+V+TV+Mod/narr+Prt1+ScSg2+OcDu3: ховэхэюдась
     хось+V+TV+Mod/narr+Prt1+ScSg3+OcDu3: ховэхэюдась
     хось+V+TV+Mod/narr+Prt1+ScDu1+OcDu3: ховэхэюнинзь
     хось+V+TV+Mod/narr+Prt1+ScDu2+OcDu3: ховэхэюдинзь
     хось+V+TV+Mod/narr+Prt1+ScDu3+OcDu3: ховэхэюдинзь
     хось+V+TV+Mod/narr+Prt1+ScPl1+OcDu3: ховэхэюнаць
     хось+V+TV+Mod/narr+Prt1+ScPl2+OcDu3: ховэхэюдаць
     хось+V+TV+Mod/narr+Prt1+ScPl3+OcDu3: ховэхэюдонзь
     хось+V+TV+Mod/narr+Prt1+ScSg1+OcPl3: ховынась
     хось+V+TV+Mod/narr+Prt1+ScSg2+OcPl3: ховыдась
     хось+V+TV+Mod/narr+Prt1+ScSg3+OcPl3: ховыдась
     хось+V+TV+Mod/narr+Prt1+ScDu1+OcPl3: ховынинзь
     хось+V+TV+Mod/narr+Prt1+ScDu2+OcPl3: ховыдинзь
     хось+V+TV+Mod/narr+Prt1+ScDu3+OcPl3: ховыдинзь
     хось+V+TV+Mod/narr+Prt1+ScPl1+OcPl3: ховынаць
     хось+V+TV+Mod/narr+Prt1+ScPl2+OcPl3: ховыдаць
     хось+V+TV+Mod/narr+Prt1+ScPl3+OcPl3: ховыдонзь
     хось+V+TV+Mod/prob+Aor+ScSg1+OcSg3: хонакэв
     хось+V+TV+Mod/prob+Aor+ScSg2+OcSg3: хонакэр
     хось+V+TV+Mod/prob+Aor+ScSg3+OcSg3: хонакэда
     хось+V+TV+Mod/prob+Aor+ScDu1+OcSg3: хонакэми’
     хось+V+TV+Mod/prob+Aor+ScDu2+OcSg3: хонакэри’
     хось+V+TV+Mod/prob+Aor+ScDu3+OcSg3: хонакэди’
     хось+V+TV+Mod/prob+Aor+ScPl1+OcSg3: хонакэва”
     хось+V+TV+Mod/prob+Aor+ScPl2+OcSg3: хонакэра”
     хось+V+TV+Mod/prob+Aor+ScPl3+OcSg3: хонакэдо’
     хось+V+TV+Mod/prob+Aor+ScSg1+OcDu3: хонакэхэюн
     хось+V+TV+Mod/prob+Aor+ScSg2+OcDu3: хонакэхэюд
     хось+V+TV+Mod/prob+Aor+ScSg3+OcDu3: хонакэхэюда
     хось+V+TV+Mod/prob+Aor+ScDu1+OcDu3: хонакэхэюни’
     хось+V+TV+Mod/prob+Aor+ScDu2+OcDu3: хонакэхэюди’
     хось+V+TV+Mod/prob+Aor+ScDu3+OcDu3: хонакэхэюди’
     хось+V+TV+Mod/prob+Aor+ScPl1+OcDu3: хонакэхэюна”
     хось+V+TV+Mod/prob+Aor+ScPl2+OcDu3: хонакэхэюда”
     хось+V+TV+Mod/prob+Aor+ScPl3+OcDu3: хонакэхэюдо’
     хось+V+TV+Mod/prob+Aor+ScSg1+OcPl3: хонакын
     хось+V+TV+Mod/prob+Aor+ScSg2+OcPl3: хонакыд
     хось+V+TV+Mod/prob+Aor+ScSg3+OcPl3: хонакыда
     хось+V+TV+Mod/prob+Aor+ScDu1+OcPl3: хонакыни’
     хось+V+TV+Mod/prob+Aor+ScDu2+OcPl3: хонакыди’
     хось+V+TV+Mod/prob+Aor+ScDu3+OcPl3: хонакыди’
     хось+V+TV+Mod/prob+Aor+ScPl1+OcPl3: хонакына”
     хось+V+TV+Mod/prob+Aor+ScPl2+OcPl3: хонакыда”
     хось+V+TV+Mod/prob+Aor+ScPl3+OcPl3: хонакыдо’
     хось+V+TV+Mod/obl+ScSg1+OcSg3: хобцакэв
     хось+V+TV+Mod/obl+ScSg2+OcSg3: хобцакэр
     хось+V+TV+Mod/obl+ScSg3+OcSg3: хобцакэда
     хось+V+TV+Mod/obl+ScDu1+OcSg3: хобцакэми’
     хось+V+TV+Mod/obl+ScDu2+OcSg3: хобцакэри’
     хось+V+TV+Mod/obl+ScDu3+OcSg3: хобцакэди’
     хось+V+TV+Mod/obl+ScPl1+OcSg3: хобцакэва”
     хось+V+TV+Mod/obl+ScPl2+OcSg3: хобцакэра”
     хось+V+TV+Mod/obl+ScPl3+OcSg3: хобцакэдо’
     хось+V+TV+Mod/obl+ScSg1+OcDu3: хобцакэхэюн
     хось+V+TV+Mod/obl+ScSg2+OcDu3: хобцакэхэюд
     хось+V+TV+Mod/obl+ScSg3+OcDu3: хобцакэхэюда
     хось+V+TV+Mod/obl+ScDu1+OcDu3: хобцакэхэюни’
     хось+V+TV+Mod/obl+ScDu2+OcDu3: хобцакэхэюди’
     хось+V+TV+Mod/obl+ScDu3+OcDu3: хобцакэхэюди’
     хось+V+TV+Mod/obl+ScPl1+OcDu3: хобцакэхэюна”
     хось+V+TV+Mod/obl+ScPl2+OcDu3: хобцакэхэюда”
     хось+V+TV+Mod/obl+ScPl3+OcDu3: хобцакэхэюдо’
     хось+V+TV+Mod/obl+ScSg1+OcPl3: хобцакын
     хось+V+TV+Mod/obl+ScSg2+OcPl3: хобцакыд
     хось+V+TV+Mod/obl+ScSg3+OcPl3: хобцакыда
     хось+V+TV+Mod/obl+ScDu1+OcPl3: хобцакыни’
     хось+V+TV+Mod/obl+ScDu2+OcPl3: хобцакыди’
     хось+V+TV+Mod/obl+ScDu3+OcPl3: хобцакыди’
     хось+V+TV+Mod/obl+ScPl1+OcPl3: хобцакына”
     хось+V+TV+Mod/obl+ScPl2+OcPl3: хобцакыда”
     хось+V+TV+Mod/obl+ScPl3+OcPl3: хобцакыдо’
     хось+V+TV+Mod/impfappr+Aor+ScSg1+OcSg3: хонарахав
     хось+V+TV+Mod/impfappr+Aor+ScSg2+OcSg3: хонарахар
     хось+V+TV+Mod/impfappr+Aor+ScSg3+OcSg3: хонарахада
     хось+V+TV+Mod/impfappr+Aor+ScDu1+OcSg3: хонарахами’
     хось+V+TV+Mod/impfappr+Aor+ScDu2+OcSg3: хонарахари’
     хось+V+TV+Mod/impfappr+Aor+ScDu3+OcSg3: хонарахади’
     хось+V+TV+Mod/impfappr+Aor+ScPl1+OcSg3: хонарахава”
     хось+V+TV+Mod/impfappr+Aor+ScPl2+OcSg3: хонарахара”
     хось+V+TV+Mod/impfappr+Aor+ScPl3+OcSg3: хонарахадо’
     хось+V+TV+Mod/impfappr+Aor+ScSg1+OcDu3: хонарахахаюн
     хось+V+TV+Mod/impfappr+Aor+ScSg2+OcDu3: хонарахахаюд
     хось+V+TV+Mod/impfappr+Aor+ScSg3+OcDu3: хонарахахаюда
     хось+V+TV+Mod/impfappr+Aor+ScDu1+OcDu3: хонарахахаюни’
     хось+V+TV+Mod/impfappr+Aor+ScDu2+OcDu3: хонарахахаюди’
     хось+V+TV+Mod/impfappr+Aor+ScDu3+OcDu3: хонарахахаюди’
     хось+V+TV+Mod/impfappr+Aor+ScPl1+OcDu3: хонарахахаюна”
     хось+V+TV+Mod/impfappr+Aor+ScPl2+OcDu3: хонарахахаюда”
     хось+V+TV+Mod/impfappr+Aor+ScPl3+OcDu3: хонарахахаюдо’
     хось+V+TV+Mod/impfappr+Aor+ScSg1+OcPl3: хонарыхын
     хось+V+TV+Mod/impfappr+Aor+ScSg2+OcPl3: хонарыхыд
     хось+V+TV+Mod/impfappr+Aor+ScSg3+OcPl3: хонарыхыда
     хось+V+TV+Mod/impfappr+Aor+ScDu1+OcPl3: хонарыхыни’
     хось+V+TV+Mod/impfappr+Aor+ScDu2+OcPl3: хонарыхыди’
     хось+V+TV+Mod/impfappr+Aor+ScDu3+OcPl3: хонарыхыди’
     хось+V+TV+Mod/impfappr+Aor+ScPl1+OcPl3: хонарыхына”
     хось+V+TV+Mod/impfappr+Aor+ScPl2+OcPl3: хонарыхыда”
     хось+V+TV+Mod/impfappr+Aor+ScPl3+OcPl3: хонарыхыдо’
     хось+V+TV+Mod/impfappr+Prt1+ScSg1+OcSg3: хонарахавась
     хось+V+TV+Mod/impfappr+Prt1+ScSg2+OcSg3: хонарахарась
     хось+V+TV+Mod/impfappr+Prt1+ScSg3+OcSg3: хонарахадась
     хось+V+TV+Mod/impfappr+Prt1+ScDu1+OcSg3: хонарахаминзь
     хось+V+TV+Mod/impfappr+Prt1+ScDu2+OcSg3: хонарахаринзь
     хось+V+TV+Mod/impfappr+Prt1+ScDu3+OcSg3: хонарахадинзь
     хось+V+TV+Mod/impfappr+Prt1+ScPl1+OcSg3: хонарахаваць
     хось+V+TV+Mod/impfappr+Prt1+ScPl2+OcSg3: хонарахараць
     хось+V+TV+Mod/impfappr+Prt1+ScPl3+OcSg3: хонарахадонзь
     хось+V+TV+Mod/impfappr+Prt1+ScSg1+OcDu3: хонарахахаюнась
     хось+V+TV+Mod/impfappr+Prt1+ScSg2+OcDu3: хонарахахаюдась
     хось+V+TV+Mod/impfappr+Prt1+ScSg3+OcDu3: хонарахахаюдась
     хось+V+TV+Mod/impfappr+Prt1+ScDu1+OcDu3: хонарахахаюнинзь
     хось+V+TV+Mod/impfappr+Prt1+ScDu2+OcDu3: хонарахахаюдинзь
     хось+V+TV+Mod/impfappr+Prt1+ScDu3+OcDu3: хонарахахаюдинзь
     хось+V+TV+Mod/impfappr+Prt1+ScPl1+OcDu3: хонарахахаюнаць
     хось+V+TV+Mod/impfappr+Prt1+ScPl2+OcDu3: хонарахахаюдаць
     хось+V+TV+Mod/impfappr+Prt1+ScPl3+OcDu3: хонарахахаюдонзь
     хось+V+TV+Mod/impfappr+Prt1+ScSg1+OcPl3: хонарыхынась
     хось+V+TV+Mod/impfappr+Prt1+ScSg2+OcPl3: хонарыхыдась
     хось+V+TV+Mod/impfappr+Prt1+ScSg3+OcPl3: хонарыхыдась
     хось+V+TV+Mod/impfappr+Prt1+ScDu1+OcPl3: хонарыхынинзь
     хось+V+TV+Mod/impfappr+Prt1+ScDu2+OcPl3: хонарыхыдинзь
     хось+V+TV+Mod/impfappr+Prt1+ScDu3+OcPl3: хонарыхыдинзь
     хось+V+TV+Mod/impfappr+Prt1+ScPl1+OcPl3: хонарыхынаць
     хось+V+TV+Mod/impfappr+Prt1+ScPl2+OcPl3: хонарыхыдаць
     хось+V+TV+Mod/impfappr+Prt1+ScPl3+OcPl3: хонарыхыдонзь
     хось+V+TV+Mod/perfappr+ScSg1+OcSg3: ховэрахав
     хось+V+TV+Mod/perfappr+ScSg2+OcSg3: ховэрахар
     хось+V+TV+Mod/perfappr+ScSg3+OcSg3: ховэрахада
     хось+V+TV+Mod/perfappr+ScDu1+OcSg3: ховэрахами’
     хось+V+TV+Mod/perfappr+ScDu2+OcSg3: ховэрахари’
     хось+V+TV+Mod/perfappr+ScDu3+OcSg3: ховэрахади’
     хось+V+TV+Mod/perfappr+ScPl1+OcSg3: ховэрахава”
     хось+V+TV+Mod/perfappr+ScPl2+OcSg3: ховэрахара”
     хось+V+TV+Mod/perfappr+ScPl3+OcSg3: ховэрахадо’
     хось+V+TV+Mod/perfappr+ScSg1+OcDu3: ховэрахахаюн
     хось+V+TV+Mod/perfappr+ScSg2+OcDu3: ховэрахахаюд
     хось+V+TV+Mod/perfappr+ScSg3+OcDu3: ховэрахахаюда
     хось+V+TV+Mod/perfappr+ScDu1+OcDu3: ховэрахахаюни’
     хось+V+TV+Mod/perfappr+ScDu2+OcDu3: ховэрахахаюди’
     хось+V+TV+Mod/perfappr+ScDu3+OcDu3: ховэрахахаюди’
     хось+V+TV+Mod/perfappr+ScPl1+OcDu3: ховэрахахаюна”
     хось+V+TV+Mod/perfappr+ScPl2+OcDu3: ховэрахахаюда”
     хось+V+TV+Mod/perfappr+ScPl3+OcDu3: ховэрахахаюдо’
     хось+V+TV+Mod/perfappr+ScSg1+OcPl3: ховэрыхын
     хось+V+TV+Mod/perfappr+ScSg2+OcPl3: ховэрыхыд
     хось+V+TV+Mod/perfappr+ScSg3+OcPl3: ховэрыхыда
     хось+V+TV+Mod/perfappr+ScDu1+OcPl3: ховэрыхыни’
     хось+V+TV+Mod/perfappr+ScDu2+OcPl3: ховэрыхыди’
     хось+V+TV+Mod/perfappr+ScDu3+OcPl3: ховэрыхыди’
     хось+V+TV+Mod/perfappr+ScPl1+OcPl3: ховэрыхына”
     хось+V+TV+Mod/perfappr+ScPl2+OcPl3: ховэрыхыда”
     хось+V+TV+Mod/perfappr+ScPl3+OcPl3: ховэрыхыдо’
     хось+V+TV+Mod/futappr+ScSg1+OcSg3: [ховандархав, ховндархав]
     хось+V+TV+Mod/futappr+ScSg2+OcSg3: [ховандархар, ховндархар]
     хось+V+TV+Mod/futappr+ScSg3+OcSg3: [ховандархада, ховндархада]
     хось+V+TV+Mod/futappr+ScDu1+OcSg3: [ховандархами’, ховндархами’]
     хось+V+TV+Mod/futappr+ScDu2+OcSg3: [ховандархари’, ховндархари’]
     хось+V+TV+Mod/futappr+ScDu3+OcSg3: [ховандархади’, ховндархади’]
     хось+V+TV+Mod/futappr+ScPl1+OcSg3: [ховандархава”, ховндархава”]
     хось+V+TV+Mod/futappr+ScPl2+OcSg3: [ховандархара”, ховндархара”]
     хось+V+TV+Mod/futappr+ScPl3+OcSg3: [ховандархадо’, ховндархадо’]
     хось+V+TV+Mod/futappr+ScSg1+OcDu3: [ховандархахаюн, ховндархахаюн]
     хось+V+TV+Mod/futappr+ScSg2+OcDu3: [ховандархахаюд, ховндархахаюд]
     хось+V+TV+Mod/futappr+ScSg3+OcDu3: [ховандархахаюда, ховндархахаюда]
     хось+V+TV+Mod/futappr+ScDu1+OcDu3: [ховандархахаюни’, ховндархахаюни’]
     хось+V+TV+Mod/futappr+ScDu2+OcDu3: [ховандархахаюди’, ховндархахаюди’]
     хось+V+TV+Mod/futappr+ScDu3+OcDu3: [ховандархахаюди’, ховндархахаюди’]
     хось+V+TV+Mod/futappr+ScPl1+OcDu3: [ховандархахаюна”, ховндархахаюна”]
     хось+V+TV+Mod/futappr+ScPl2+OcDu3: [ховандархахаюда”, ховндархахаюда”]
     хось+V+TV+Mod/futappr+ScPl3+OcDu3: [ховандархахаюдо’, ховндархахаюдо’]
     хось+V+TV+Mod/futappr+ScSg1+OcPl3: [ховандархын, ховндархын]
     хось+V+TV+Mod/futappr+ScSg2+OcPl3: [ховандархыд, ховндархыд]
     хось+V+TV+Mod/futappr+ScSg3+OcPl3: [ховандархыда, ховндархыда]
     хось+V+TV+Mod/futappr+ScDu1+OcPl3: [ховандархыни’, ховндархыни’]
     хось+V+TV+Mod/futappr+ScDu2+OcPl3: [ховандархыди’, ховндархыди’]
     хось+V+TV+Mod/futappr+ScDu3+OcPl3: [ховандархыди’, ховндархыди’]
     хось+V+TV+Mod/futappr+ScPl1+OcPl3: [ховандархына”, ховндархына”]
     хось+V+TV+Mod/futappr+ScPl2+OcPl3: [ховандархыда”, ховндархыда”]
     хось+V+TV+Mod/futappr+ScPl3+OcPl3: [ховандархыдо’, ховндархыдо’]
     хось+V+TV+Mod/sup+ScSg1+OcSg3: хованӈгабяв
     хось+V+TV+Mod/sup+ScSg2+OcSg3: хованӈгабяр
     хось+V+TV+Mod/sup+ScSg3+OcSg3: хованӈгабяда
     хось+V+TV+Mod/sup+ScDu1+OcSg3: хованӈгабями’
     хось+V+TV+Mod/sup+ScDu2+OcSg3: хованӈгабяри’
     хось+V+TV+Mod/sup+ScDu3+OcSg3: хованӈгабяди’
     хось+V+TV+Mod/sup+ScPl1+OcSg3: хованӈгабява”
     хось+V+TV+Mod/sup+ScPl2+OcSg3: хованӈгабяра”
     хось+V+TV+Mod/sup+ScPl3+OcSg3: хованӈгабядо’
     хось+V+TV+Mod/sup+ScSg1+OcDu3: хованӈгабяхаюн
     хось+V+TV+Mod/sup+ScSg2+OcDu3: хованӈгабяхаюд
     хось+V+TV+Mod/sup+ScSg3+OcDu3: хованӈгабяхаюда
     хось+V+TV+Mod/sup+ScDu1+OcDu3: хованӈгабяхаюни’
     хось+V+TV+Mod/sup+ScDu2+OcDu3: хованӈгабяхаюди’
     хось+V+TV+Mod/sup+ScDu3+OcDu3: хованӈгабяхаюди’
     хось+V+TV+Mod/sup+ScPl1+OcDu3: хованӈгабяхаюна”
     хось+V+TV+Mod/sup+ScPl2+OcDu3: хованӈгабяхаюда”
     хось+V+TV+Mod/sup+ScPl3+OcDu3: хованӈгабяхаюдо’
     хось+V+TV+Mod/sup+ScSg1+OcPl3: хованӈгабин
     хось+V+TV+Mod/sup+ScSg2+OcPl3: хованӈгабид
     хось+V+TV+Mod/sup+ScSg3+OcPl3: хованӈгабида
     хось+V+TV+Mod/sup+ScDu1+OcPl3: хованӈгабини’
     хось+V+TV+Mod/sup+ScDu2+OcPl3: хованӈгабиди’
     хось+V+TV+Mod/sup+ScDu3+OcPl3: хованӈгабиди’
     хось+V+TV+Mod/sup+ScPl1+OcPl3: хованӈгабина”
     хось+V+TV+Mod/sup+ScPl2+OcPl3: хованӈгабида”
     хось+V+TV+Mod/sup+ScPl3+OcPl3: хованӈгабидо’
     хось+V+TV+Mod/hyp+ScSg1+OcSg3: хорхавэв
     хось+V+TV+Mod/hyp+ScSg2+OcSg3: хорхавэр
     хось+V+TV+Mod/hyp+ScSg3+OcSg3: хорхавэда
     хось+V+TV+Mod/hyp+ScDu1+OcSg3: хорхавэми’
     хось+V+TV+Mod/hyp+ScDu2+OcSg3: хорхавэри’
     хось+V+TV+Mod/hyp+ScDu3+OcSg3: хорхавэди’
     хось+V+TV+Mod/hyp+ScPl1+OcSg3: хорхавэва”
     хось+V+TV+Mod/hyp+ScPl2+OcSg3: хорхавэра”
     хось+V+TV+Mod/hyp+ScPl3+OcSg3: хорхавэдо’
     хось+V+TV+Mod/hyp+ScSg1+OcDu3: хорхавэхэюн
     хось+V+TV+Mod/hyp+ScSg2+OcDu3: хорхавэхэюд
     хось+V+TV+Mod/hyp+ScSg3+OcDu3: хорхавэхэюда
     хось+V+TV+Mod/hyp+ScDu1+OcDu3: хорхавэхэюни’
     хось+V+TV+Mod/hyp+ScDu2+OcDu3: хорхавэхэюди’
     хось+V+TV+Mod/hyp+ScDu3+OcDu3: хорхавэхэюди’
     хось+V+TV+Mod/hyp+ScPl1+OcDu3: хорхавэхэюна”
     хось+V+TV+Mod/hyp+ScPl2+OcDu3: хорхавэхэюда”
     хось+V+TV+Mod/hyp+ScPl3+OcDu3: хорхавэхэюдо’
     хось+V+TV+Mod/hyp+ScSg1+OcPl3: хорхавын
     хось+V+TV+Mod/hyp+ScSg2+OcPl3: хорхавыд
     хось+V+TV+Mod/hyp+ScSg3+OcPl3: хорхавыда
     хось+V+TV+Mod/hyp+ScDu1+OcPl3: хорхавыни’
     хось+V+TV+Mod/hyp+ScDu2+OcPl3: хорхавыди’
     хось+V+TV+Mod/hyp+ScDu3+OcPl3: хорхавыди’
     хось+V+TV+Mod/hyp+ScPl1+OcPl3: хорхавына”
     хось+V+TV+Mod/hyp+ScPl2+OcPl3: хорхавыда”
     хось+V+TV+Mod/hyp+ScPl3+OcPl3: хорхавыдо’
     хось+V+TV+Mod/perfprob+ScSg1+OcSg3: ховэкэв
     хось+V+TV+Mod/perfprob+ScSg2+OcSg3: ховэкэр
     хось+V+TV+Mod/perfprob+ScSg3+OcSg3: ховэкэда
     хось+V+TV+Mod/perfprob+ScDu1+OcSg3: ховэкэми’
     хось+V+TV+Mod/perfprob+ScDu2+OcSg3: ховэкэри’
     хось+V+TV+Mod/perfprob+ScDu3+OcSg3: ховэкэди’
     хось+V+TV+Mod/perfprob+ScPl1+OcSg3: ховэкэва”
     хось+V+TV+Mod/perfprob+ScPl2+OcSg3: ховэкэра”
     хось+V+TV+Mod/perfprob+ScPl3+OcSg3: ховэкэдо’
     хось+V+TV+Mod/perfprob+ScSg1+OcDu3: ховэкэхэюн
     хось+V+TV+Mod/perfprob+ScSg2+OcDu3: ховэкэхэюд
     хось+V+TV+Mod/perfprob+ScSg3+OcDu3: ховэкэхэюда
     хось+V+TV+Mod/perfprob+ScDu1+OcDu3: ховэкэхэюни’
     хось+V+TV+Mod/perfprob+ScDu2+OcDu3: ховэкэхэюди’
     хось+V+TV+Mod/perfprob+ScDu3+OcDu3: ховэкэхэюди’
     хось+V+TV+Mod/perfprob+ScPl1+OcDu3: ховэкэхэюна”
     хось+V+TV+Mod/perfprob+ScPl2+OcDu3: ховэкэхэюда”
     хось+V+TV+Mod/perfprob+ScPl3+OcDu3: ховэкэхэюдо’
     хось+V+TV+Mod/perfprob+ScSg1+OcPl3: ховэкын
     хось+V+TV+Mod/perfprob+ScSg2+OcPl3: ховэкыд
     хось+V+TV+Mod/perfprob+ScSg3+OcPl3: ховэкыда
     хось+V+TV+Mod/perfprob+ScDu1+OcPl3: ховэкыни’
     хось+V+TV+Mod/perfprob+ScDu2+OcPl3: ховэкыди’
     хось+V+TV+Mod/perfprob+ScDu3+OcPl3: ховэкыди’
     хось+V+TV+Mod/perfprob+ScPl1+OcPl3: ховэкына”
     хось+V+TV+Mod/perfprob+ScPl2+OcPl3: ховэкыда”
     хось+V+TV+Mod/perfprob+ScPl3+OcPl3: ховэкыдо’
     хось+V+TV+Mod/rep+ScSg1+OcSg3: ховнав
     хось+V+TV+Mod/rep+ScSg2+OcSg3: ховнар
     хось+V+TV+Mod/rep+ScSg3+OcSg3: ховнада
     хось+V+TV+Mod/rep+ScDu1+OcSg3: ховнами’
     хось+V+TV+Mod/rep+ScDu2+OcSg3: ховнари’
     хось+V+TV+Mod/rep+ScDu3+OcSg3: ховнади’
     хось+V+TV+Mod/rep+ScPl1+OcSg3: ховнава”
     хось+V+TV+Mod/rep+ScPl2+OcSg3: ховнара”
     хось+V+TV+Mod/rep+ScPl3+OcSg3: ховнадо’
     хось+V+TV+Mod/rep+ScSg1+OcDu3: ховнахаюн
     хось+V+TV+Mod/rep+ScSg2+OcDu3: ховнахаюд
     хось+V+TV+Mod/rep+ScSg3+OcDu3: ховнахаюда
     хось+V+TV+Mod/rep+ScDu1+OcDu3: ховнахаюни’
     хось+V+TV+Mod/rep+ScDu2+OcDu3: ховнахаюди’
     хось+V+TV+Mod/rep+ScDu3+OcDu3: ховнахаюди’
     хось+V+TV+Mod/rep+ScPl1+OcDu3: ховнахаюна”
     хось+V+TV+Mod/rep+ScPl2+OcDu3: ховнахаюда”
     хось+V+TV+Mod/rep+ScPl3+OcDu3: ховнахаюдо’
     хось+V+TV+Mod/rep+ScSg1+OcPl3: ховнан
     хось+V+TV+Mod/rep+ScSg2+OcPl3: ховнад
     хось+V+TV+Mod/rep+ScSg3+OcPl3: ховнада
     хось+V+TV+Mod/rep+ScDu1+OcPl3: ховнани’
     хось+V+TV+Mod/rep+ScDu2+OcPl3: ховнади’
     хось+V+TV+Mod/rep+ScDu3+OcPl3: ховнади’
     хось+V+TV+Mod/rep+ScPl1+OcPl3: ховнана”
     хось+V+TV+Mod/rep+ScPl2+OcPl3: ховнада”
     хось+V+TV+Mod/rep+ScPl3+OcPl3: ховнадо’
     хось+V+TV+Mod/des+ScSg1+OcSg3: хорвав
     хось+V+TV+Mod/des+ScSg2+OcSg3: хорвар
     хось+V+TV+Mod/des+ScSg3+OcSg3: хорвада
     хось+V+TV+Mod/des+ScDu1+OcSg3: хорвами’
     хось+V+TV+Mod/des+ScDu2+OcSg3: хорвари’
     хось+V+TV+Mod/des+ScDu3+OcSg3: хорвади’
     хось+V+TV+Mod/des+ScPl1+OcSg3: хорвава”
     хось+V+TV+Mod/des+ScPl2+OcSg3: хорвара”
     хось+V+TV+Mod/des+ScPl3+OcSg3: хорвадо’
     хось+V+TV+Mod/des+ScSg1+OcDu3: хорвахаюн
     хось+V+TV+Mod/des+ScSg2+OcDu3: хорвахаюд
     хось+V+TV+Mod/des+ScSg3+OcDu3: хорвахаюда
     хось+V+TV+Mod/des+ScDu1+OcDu3: хорвахаюни’
     хось+V+TV+Mod/des+ScDu2+OcDu3: хорвахаюди’
     хось+V+TV+Mod/des+ScDu3+OcDu3: хорвахаюди’
     хось+V+TV+Mod/des+ScPl1+OcDu3: хорвахаюна”
     хось+V+TV+Mod/des+ScPl2+OcDu3: хорвахаюда”
     хось+V+TV+Mod/des+ScPl3+OcDu3: хорвахаюдо’
     хось+V+TV+Mod/des+ScSg1+OcPl3: хорбин
     хось+V+TV+Mod/des+ScSg2+OcPl3: хорбид
     хось+V+TV+Mod/des+ScSg3+OcPl3: хорбида
     хось+V+TV+Mod/des+ScDu1+OcPl3: хорбини’
     хось+V+TV+Mod/des+ScDu2+OcPl3: хорбиди’
     хось+V+TV+Mod/des+ScDu3+OcPl3: хорбиди’
     хось+V+TV+Mod/des+ScPl1+OcPl3: хорбина”
     хось+V+TV+Mod/des+ScPl2+OcPl3: хорбида”
     хось+V+TV+Mod/des+ScPl3+OcPl3: хорбидо’
     хось+V+TV+Fut+Ind+Aor+ScSg1+OcSg3: хоӈгув
     хось+V+TV+Fut+Ind+Aor+ScSg2+OcSg3: хоӈгур
     хось+V+TV+Fut+Ind+Aor+ScSg3+OcSg3: хоӈгуда
     хось+V+TV+Fut+Ind+Aor+ScDu1+OcSg3: хоӈгуми’
     хось+V+TV+Fut+Ind+Aor+ScDu2+OcSg3: хоӈгури’
     хось+V+TV+Fut+Ind+Aor+ScDu3+OcSg3: хоӈгуди’
     хось+V+TV+Fut+Ind+Aor+ScPl1+OcSg3: хоӈгува”
     хось+V+TV+Fut+Ind+Aor+ScPl2+OcSg3: хоӈгура”
     хось+V+TV+Fut+Ind+Aor+ScPl3+OcSg3: хоӈгудо’
     хось+V+TV+Fut+Ind+Aor+ScSg1+OcDu3: хоӈгухуюн
     хось+V+TV+Fut+Ind+Aor+ScSg2+OcDu3: хоӈгухуюд
     хось+V+TV+Fut+Ind+Aor+ScSg3+OcDu3: хоӈгухуюда
     хось+V+TV+Fut+Ind+Aor+ScDu1+OcDu3: хоӈгухуюни’
     хось+V+TV+Fut+Ind+Aor+ScDu2+OcDu3: хоӈгухуюди’
     хось+V+TV+Fut+Ind+Aor+ScDu3+OcDu3: хоӈгухуюди’
     хось+V+TV+Fut+Ind+Aor+ScPl1+OcDu3: хоӈгухуюна”
     хось+V+TV+Fut+Ind+Aor+ScPl2+OcDu3: хоӈгухуюда”
     хось+V+TV+Fut+Ind+Aor+ScPl3+OcDu3: хоӈгухуюдо’
     хось+V+TV+Fut+Ind+Aor+ScSg1+OcPl3: хоӈгун
     хось+V+TV+Fut+Ind+Aor+ScSg2+OcPl3: хоӈгуд
     хось+V+TV+Fut+Ind+Aor+ScSg3+OcPl3: хоӈгуда
     хось+V+TV+Fut+Ind+Aor+ScDu1+OcPl3: хоӈгуни’
     хось+V+TV+Fut+Ind+Aor+ScDu2+OcPl3: хоӈгуди’
     хось+V+TV+Fut+Ind+Aor+ScDu3+OcPl3: хоӈгуди’
     хось+V+TV+Fut+Ind+Aor+ScPl1+OcPl3: хоӈгуна”
     хось+V+TV+Fut+Ind+Aor+ScPl2+OcPl3: хоӈгуда”
     хось+V+TV+Fut+Ind+Aor+ScPl3+OcPl3: хоӈгудо’
     хось+V+TV+Fut+Ind+Prt1+ScSg1+OcSg3: хоӈгувась
     хось+V+TV+Fut+Ind+Prt1+ScSg2+OcSg3: хоӈгурась
     хось+V+TV+Fut+Ind+Prt1+ScSg3+OcSg3: хоӈгудась
     хось+V+TV+Fut+Ind+Prt1+ScDu1+OcSg3: хоӈгуминзь
     хось+V+TV+Fut+Ind+Prt1+ScDu2+OcSg3: хоӈгуринзь
     хось+V+TV+Fut+Ind+Prt1+ScDu3+OcSg3: хоӈгудинзь
     хось+V+TV+Fut+Ind+Prt1+ScPl1+OcSg3: хоӈгуваць
     хось+V+TV+Fut+Ind+Prt1+ScPl2+OcSg3: хоӈгураць
     хось+V+TV+Fut+Ind+Prt1+ScPl3+OcSg3: хоӈгудонзь
     хось+V+TV+Fut+Ind+Prt1+ScSg1+OcDu3: хоӈгухуюнась
     хось+V+TV+Fut+Ind+Prt1+ScSg2+OcDu3: хоӈгухуюдась
     хось+V+TV+Fut+Ind+Prt1+ScSg3+OcDu3: хоӈгухуюдась
     хось+V+TV+Fut+Ind+Prt1+ScDu1+OcDu3: хоӈгухуюнинзь
     хось+V+TV+Fut+Ind+Prt1+ScDu2+OcDu3: хоӈгухуюдинзь
     хось+V+TV+Fut+Ind+Prt1+ScDu3+OcDu3: хоӈгухуюдинзь
     хось+V+TV+Fut+Ind+Prt1+ScPl1+OcDu3: хоӈгухуюнаць
     хось+V+TV+Fut+Ind+Prt1+ScPl2+OcDu3: хоӈгухуюдаць
     хось+V+TV+Fut+Ind+Prt1+ScPl3+OcDu3: хоӈгухуюдонзь
     хось+V+TV+Fut+Ind+Prt1+ScSg1+OcPl3: хоӈгунась
     хось+V+TV+Fut+Ind+Prt1+ScSg2+OcPl3: хоӈгудась
     хось+V+TV+Fut+Ind+Prt1+ScSg3+OcPl3: хоӈгудась
     хось+V+TV+Fut+Ind+Prt1+ScDu1+OcPl3: хоӈгунинзь
     хось+V+TV+Fut+Ind+Prt1+ScDu2+OcPl3: хоӈгудинзь
     хось+V+TV+Fut+Ind+Prt1+ScDu3+OcPl3: хоӈгудинзь
     хось+V+TV+Fut+Ind+Prt1+ScPl1+OcPl3: хоӈгунаць
     хось+V+TV+Fut+Ind+Prt1+ScPl2+OcPl3: хоӈгудаць
     хось+V+TV+Fut+Ind+Prt1+ScPl3+OcPl3: хоӈгудонзь
     хось+V+TV+Fut+Mod/prob+Aor+ScSg1+OcSg3: [хоӈгодакэв, хоӈгоданакэв]
     хось+V+TV+Fut+Mod/prob+Aor+ScSg2+OcSg3: [хоӈгодакэр, хоӈгоданакэр]
     хось+V+TV+Fut+Mod/prob+Aor+ScSg3+OcSg3: [хоӈгодакэда, хоӈгоданакэда]
     хось+V+TV+Fut+Mod/prob+Aor+ScDu1+OcSg3: [хоӈгодакэми’, хоӈгоданакэми’]
     хось+V+TV+Fut+Mod/prob+Aor+ScDu2+OcSg3: [хоӈгодакэри’, хоӈгоданакэри’]
     хось+V+TV+Fut+Mod/prob+Aor+ScDu3+OcSg3: [хоӈгодакэди’, хоӈгоданакэди’]
     хось+V+TV+Fut+Mod/prob+Aor+ScPl1+OcSg3: [хоӈгодакэва”, хоӈгоданакэва”]
     хось+V+TV+Fut+Mod/prob+Aor+ScPl2+OcSg3: [хоӈгодакэра”, хоӈгоданакэра”]
     хось+V+TV+Fut+Mod/prob+Aor+ScPl3+OcSg3: [хоӈгодакэдо’, хоӈгоданакэдо’]
     хось+V+TV+Fut+Mod/prob+Aor+ScSg1+OcDu3: [хоӈгодакэхэюн, хоӈгоданакэхэюн]
     хось+V+TV+Fut+Mod/prob+Aor+ScSg2+OcDu3: [хоӈгодакэхэюд, хоӈгоданакэхэюд]
     хось+V+TV+Fut+Mod/prob+Aor+ScSg3+OcDu3: [хоӈгодакэхэюда, хоӈгоданакэхэюда]
     хось+V+TV+Fut+Mod/prob+Aor+ScDu1+OcDu3: [хоӈгодакэхэюни’, хоӈгоданакэхэюни’]
     хось+V+TV+Fut+Mod/prob+Aor+ScDu2+OcDu3: [хоӈгодакэхэюди’, хоӈгоданакэхэюди’]
     хось+V+TV+Fut+Mod/prob+Aor+ScDu3+OcDu3: [хоӈгодакэхэюди’, хоӈгоданакэхэюди’]
     хось+V+TV+Fut+Mod/prob+Aor+ScPl1+OcDu3: [хоӈгодакэхэюна”, хоӈгоданакэхэюна”]
     хось+V+TV+Fut+Mod/prob+Aor+ScPl2+OcDu3: [хоӈгодакэхэюда”, хоӈгоданакэхэюда”]
     хось+V+TV+Fut+Mod/prob+Aor+ScPl3+OcDu3: [хоӈгодакэхэюдо’, хоӈгоданакэхэюдо’]
     хось+V+TV+Fut+Mod/prob+Aor+ScSg1+OcPl3: [хоӈгодакын, хоӈгоданакын]
     хось+V+TV+Fut+Mod/prob+Aor+ScSg2+OcPl3: [хоӈгодакыд, хоӈгоданакыд]
     хось+V+TV+Fut+Mod/prob+Aor+ScSg3+OcPl3: [хоӈгодакыда, хоӈгоданакыда]
     хось+V+TV+Fut+Mod/prob+Aor+ScDu1+OcPl3: [хоӈгодакыни’, хоӈгоданакыни’]
     хось+V+TV+Fut+Mod/prob+Aor+ScDu2+OcPl3: [хоӈгодакыди’, хоӈгоданакыди’]
     хось+V+TV+Fut+Mod/prob+Aor+ScDu3+OcPl3: [хоӈгодакыди’, хоӈгоданакыди’]
     хось+V+TV+Fut+Mod/prob+Aor+ScPl1+OcPl3: [хоӈгодакына”, хоӈгоданакына”]
     хось+V+TV+Fut+Mod/prob+Aor+ScPl2+OcPl3: [хоӈгодакыда”, хоӈгоданакыда”]
     хось+V+TV+Fut+Mod/prob+Aor+ScPl3+OcPl3: [хоӈгодакыдо’, хоӈгоданакыдо’]
     хось+V+TV+Prec+Hort+ScSg1+OcSg3: [хохорцюв, хохорцяв]
     хось+V+TV+Prec+Hort+ScDu1+OcSg3: [хохорцюми’, хохорцями’]
     хось+V+TV+Prec+Hort+ScPl1+OcSg3: [хохорцюва”, хохорцява”]
     хось+V+TV+Prec+Hort+ScSg1+OcDu3: [хохорцюхуюн, хохорцяхаюн]
     хось+V+TV+Prec+Hort+ScDu1+OcDu3: [хохорцюхуюни’, хохорцяхаюни’]
     хось+V+TV+Prec+Hort+ScPl1+OcDu3: [хохорцюхуюна”, хохорцяхаюна”]
     хось+V+TV+Prec+Hort+ScSg1+OcPl3: [хохорцюн, хохорцян]
     хось+V+TV+Prec+Hort+ScDu1+OcPl3: [хохорцюни’, хохорцяни’]
     хось+V+TV+Prec+Hort+ScPl1+OcPl3: [хохорцюна”, хохорцяна”]
     хось+V+TV+Prec+Imprt+ScSg2+OcSg3: хохорт
     хось+V+TV+Prec+Imprt+ScDu2+OcSg3: [хохор”ӈари’, хохорӈари’]
     хось+V+TV+Prec+Imprt+ScPl2+OcSg3: [хохор”ӈара”, хохорӈара”]
     хось+V+TV+Prec+Imprt+ScSg2+OcDu3: хохоркаюн”
     хось+V+TV+Prec+Imprt+ScDu2+OcDu3: [хохор”ӈахаюди’, хохорӈахаюди’]
     хось+V+TV+Prec+Imprt+ScPl2+OcDu3: [хохор”ӈахаюда”, хохорӈахаюда”]
     хось+V+TV+Prec+Imprt+ScSg2+OcPl3: хохоран”
     хось+V+TV+Prec+Imprt+ScDu2+OcPl3: хохоръяди’
     хось+V+TV+Prec+Imprt+ScPl2+OcPl3: хохоръяда”
     хось+V+TV+Prec+Opt+ScSg3+OcSg3: [хохор”ӈамда, хохорӈамда]
     хось+V+TV+Prec+Opt+ScDu3+OcSg3: [хохор”ӈамди’, хохорӈамди’]
     хось+V+TV+Prec+Opt+ScPl3+OcSg3: [хохор”ӈамдо’, хохорӈамдо’]
     хось+V+TV+Prec+Opt+ScSg3+OcDu3: [хохор”ӈахаюдамда, хохорӈахаюдамда]
     хось+V+TV+Prec+Opt+ScDu3+OcDu3: [хохор”ӈахаюдамди’, хохорӈахаюдамди’]
     хось+V+TV+Prec+Opt+ScPl3+OcDu3: [хохор”ӈахаюдамдо’, хохорӈахаюдамдо’]
     хось+V+TV+Prec+Opt+ScSg3+OcPl3: хохоръядамда
     хось+V+TV+Prec+Opt+ScDu3+OcPl3: хохоръядамди’
     хось+V+TV+Prec+Opt+ScPl3+OcPl3: хохоръядамдо’
     хось+V+TV+Hab+Ind+Aor+ScSg1+OcSg3: [хосьтыв, хосетыв]
     хось+V+TV+Hab+Ind+Aor+ScSg2+OcSg3: [хосьтыр, хосетыр]
     хось+V+TV+Hab+Ind+Aor+ScSg3+OcSg3: [хосьтыда, хосетыда]
     хось+V+TV+Hab+Ind+Aor+ScDu1+OcSg3: [хосьтыми’, хосетыми’]
     хось+V+TV+Hab+Ind+Aor+ScDu2+OcSg3: [хосьтыри’, хосетыри’]
     хось+V+TV+Hab+Ind+Aor+ScDu3+OcSg3: [хосьтыди’, хосетыди’]
     хось+V+TV+Hab+Ind+Aor+ScPl1+OcSg3: [хосьтыва”, хосетыва”]
     хось+V+TV+Hab+Ind+Aor+ScPl2+OcSg3: [хосьтыра”, хосетыра”]
     хось+V+TV+Hab+Ind+Aor+ScPl3+OcSg3: [хосьтыдо’, хосетыдо’]
     хось+V+TV+Hab+Ind+Aor+ScSg1+OcDu3: [хосьтыхыюн, хосетыхыюн]
     хось+V+TV+Hab+Ind+Aor+ScSg2+OcDu3: [хосьтыхыюд, хосетыхыюд]
     хось+V+TV+Hab+Ind+Aor+ScSg3+OcDu3: [хосьтыхыюда, хосетыхыюда]
     хось+V+TV+Hab+Ind+Aor+ScDu1+OcDu3: [хосьтыхыюни’, хосетыхыюни’]
     хось+V+TV+Hab+Ind+Aor+ScDu2+OcDu3: [хосьтыхыюди’, хосетыхыюди’]
     хось+V+TV+Hab+Ind+Aor+ScDu3+OcDu3: [хосьтыхыюди’, хосетыхыюди’]
     хось+V+TV+Hab+Ind+Aor+ScPl1+OcDu3: [хосьтыхыюна”, хосетыхыюна”]
     хось+V+TV+Hab+Ind+Aor+ScPl2+OcDu3: [хосьтыхыюда”, хосетыхыюда”]
     хось+V+TV+Hab+Ind+Aor+ScPl3+OcDu3: [хосьтыхыюдо’, хосетыхыюдо’]
     хось+V+TV+Hab+Ind+Aor+ScSg1+OcPl3: [хосьтын, хосетын]
     хось+V+TV+Hab+Ind+Aor+ScSg2+OcPl3: [хосьтыд, хосетыд]
     хось+V+TV+Hab+Ind+Aor+ScSg3+OcPl3: [хосьтыда, хосетыда]
     хось+V+TV+Hab+Ind+Aor+ScDu1+OcPl3: [хосьтыни’, хосетыни’]
     хось+V+TV+Hab+Ind+Aor+ScDu2+OcPl3: [хосьтыди’, хосетыди’]
     хось+V+TV+Hab+Ind+Aor+ScDu3+OcPl3: [хосьтыди’, хосетыди’]
     хось+V+TV+Hab+Ind+Aor+ScPl1+OcPl3: [хосьтына”, хосетына”]
     хось+V+TV+Hab+Ind+Aor+ScPl2+OcPl3: [хосьтыда”, хосетыда”]
     хось+V+TV+Hab+Ind+Aor+ScPl3+OcPl3: [хосьтыдо’, хосетыдо’]
     хось+V+TV+Hab+Mod/narr+ScSg1+OcSg3: [хосьтавэв, хосетавэв]
     хось+V+TV+Hab+Mod/narr+ScSg2+OcSg3: [хосьтавэр, хосетавэр]
     хось+V+TV+Hab+Mod/narr+ScSg3+OcSg3: [хосьтавэда, хосетавэда]
     хось+V+TV+Hab+Mod/narr+ScDu1+OcSg3: [хосьтавэми’, хосетавэми’]
     хось+V+TV+Hab+Mod/narr+ScDu2+OcSg3: [хосьтавэри’, хосетавэри’]
     хось+V+TV+Hab+Mod/narr+ScDu3+OcSg3: [хосьтавэди’, хосетавэди’]
     хось+V+TV+Hab+Mod/narr+ScPl1+OcSg3: [хосьтавэва”, хосетавэва”]
     хось+V+TV+Hab+Mod/narr+ScPl2+OcSg3: [хосьтавэра”, хосетавэра”]
     хось+V+TV+Hab+Mod/narr+ScPl3+OcSg3: [хосьтавэдо’, хосетавэдо’]
     хось+V+TV+Hab+Mod/narr+ScSg1+OcDu3: [хосьтавэхэюн, хосетавэхэюн]
     хось+V+TV+Hab+Mod/narr+ScSg2+OcDu3: [хосьтавэхэюд, хосетавэхэюд]
     хось+V+TV+Hab+Mod/narr+ScSg3+OcDu3: [хосьтавэхэюда, хосетавэхэюда]
     хось+V+TV+Hab+Mod/narr+ScDu1+OcDu3: [хосьтавэхэюни’, хосетавэхэюни’]
     хось+V+TV+Hab+Mod/narr+ScDu2+OcDu3: [хосьтавэхэюди’, хосетавэхэюди’]
     хось+V+TV+Hab+Mod/narr+ScDu3+OcDu3: [хосьтавэхэюди’, хосетавэхэюди’]
     хось+V+TV+Hab+Mod/narr+ScPl1+OcDu3: [хосьтавэхэюна”, хосетавэхэюна”]
     хось+V+TV+Hab+Mod/narr+ScPl2+OcDu3: [хосьтавэхэюда”, хосетавэхэюда”]
     хось+V+TV+Hab+Mod/narr+ScPl3+OcDu3: [хосьтавэхэюдо’, хосетавэхэюдо’]
     хось+V+TV+Hab+Mod/narr+ScSg1+OcPl3: [хосьтавын, хосетавын]
     хось+V+TV+Hab+Mod/narr+ScSg2+OcPl3: [хосьтавыд, хосетавыд]
     хось+V+TV+Hab+Mod/narr+ScSg3+OcPl3: [хосьтавыда, хосетавыда]
     хось+V+TV+Hab+Mod/narr+ScDu1+OcPl3: [хосьтавыни’, хосетавыни’]
     хось+V+TV+Hab+Mod/narr+ScDu2+OcPl3: [хосьтавыди’, хосетавыди’]
     хось+V+TV+Hab+Mod/narr+ScDu3+OcPl3: [хосьтавыди’, хосетавыди’]
     хось+V+TV+Hab+Mod/narr+ScPl1+OcPl3: [хосьтавына”, хосетавына”]
     хось+V+TV+Hab+Mod/narr+ScPl2+OcPl3: [хосьтавыда”, хосетавыда”]
     хось+V+TV+Hab+Mod/narr+ScPl3+OcPl3: [хосьтавыдо’, хосетавыдо’]
